!! Divvun & Giellatekno - open source grammars for Sámi and other languages
! Copyright © 2000-2010 The University of Tromsø & the Norwegian Sámi Parliament
! http://giellatekno.uit.no & http://divvun.no
!
! This program is free software; you can redistribute and/or modify
! this file under the terms of the GNU General Public License as published by
! the Free Software Foundation, either version 3 of the License, or
! (at your option) any later version. The GNU General Public License
! is found at http://www.gnu.org/licenses/gpl.html. It is
! also available in the file $GTHOME/LICENSE.txt.
!
! Other licensing options are available upon request, please contact
! giellatekno@hum.uit.no or divvun@samediggi.no


! ==========================================================================
!!               !!!North Saami noun declension
! ==========================================================================





!! !!Bisyllabic nouns
! - - - - - - - -

LEXICON IIVA !!= * __@CODE@__ -iivva loan words. Bisyll. V-Nouns. Short nom-compound-forms goahte-,long/short gen
 :ij'va GOAHTI ;
+N+Err/Sub:ijva%> GOAHTI-OBL ;

LEXICON GOAHTI-A !!= * __@CODE@__ pga errortag-branch
 GOAHTI ;

LEXICON GOAHTI-I  !!= * __@CODE@__ pga errortag-branch
 GOAHTI-IU ;

LEXICON GOAHTI-U  !!= * __@CODE@__ pga errortag-branch
 GOAHTI-IU ;


LEXICON GOAHTI !!= * __@CODE@__ Bisyll. V-Nouns. Short nom-compound-forms goahte-,long/short gen
 +N:%> GOAHTICMP ;
 +N+Err/Sub:%> GOAHTILONGCMP ;
 +N+Sg+Nom:%> K ;
< "+N":0 "+Sg":0 "+Nom":%> "@R.Nom3Px.add@" > NPx3V ; 
 +N+Der+Der/viđá+Adv+Use/-Spell:»X7viđá K ;
! +N+Der/viđi+Adv:»X7viđi K ;
 +N:%> EssV ;
 +N:%> GOAHTI-OBL ;
 +N: DenominalAdjsV1 ; 
 +N: DenominalAdjsV2 ;
 +N: DenominalNounsV ;
 
LEXICON PROFIILA !!= * __@CODE@__ Bisyll. V-Nouns. Short nom-compound-forms goahte-,long/short gen. loan
 +N:j'la%> GOAHTICMP ;
 +N+Err/Sub:l%> GOAHTICMP ;
 +N+Sg+Nom:j'la%> K ;
 +N+Sg+Nom+Err/Sub:la%> K ;
! +N+Der+Der/viđá+Adv+Use/-Spell:»X7viđá K ;
! +N+Der/viđi+Adv:»X7viđi K ;
 +N:j'la%> EssV ;
 +N+Err/Sub:la%> EssV ;
 +N:j'la%> GOAHTI-OBL ;
 +N+Err/Sub:la%> GOAHTI-OBL ;
 +N+Err/Sub:ila%> GOAHTI-OBL ;
! +N: DenominalAdjsV1 ;
! +N: DenominalAdjsV2 ;
! +N: DenominalNounsV ;
 
 
 
LEXICON VARRA !!= * __@CODE@__  No -laš  Bisyll. V-Nouns. Short nom-compound-forms goahte-,long/short gen
 +N:%> GOAHTICMP ;
 +N+Sg+Nom:%> K ;
< "+N":0 "+Sg":0 "+Nom":%> "@R.Nom3Px.add@" > NPx3V ; 
 +N+Der+Der/viđá+Adv+Use/-Spell:»X7viđá K ;
! +N+Der/viđi+Adv:»X7viđi K ;
 +N:%> EssV ;
 +N:%> GOAHTI-OBL ;
 +N: DenominalAdjsV1 ;
 +N+Err/Sub: DenominalAdjsV2 ;
 +N: DenominalNounsV ;

LEXICON AKCU !!= * __@CODE@__  Only 'ákču': No -heapme, no wg+Foc/han (ávččuhit, ávččuhan, ávččuhat.  Bisyll. V-Nouns. Short nom-compound-forms goahte-,long/short gen
 +N:%> GOAHTICMP ;
 +N+Sg+Nom:%> K ;
< "+N":0 "+Sg":0 "+Nom":%> "@R.Nom3Px.add@" > NPx3V ; 
 +N+Der+Der/viđá+Adv+Use/-Spell:»X7viđá K ;
! +N+Der/viđi+Adv:»X7viđi K ;
 +N:%> EssV ;
! +N:%> GOAHTI-OBL ; replaced by individual pointers:
 +N:%>X2 GOAHTA- ; 
 +N:%>X3 GOAHTAI ; ! Ill sublexicon
! +N:%>X4 GOADI- ; ! weak grade decl, replaced by individual pointers
 +N+Sg+Gen:%>X4 K_not_ge ;
 +N+Sg+Acc:%>X4 K_not_ge ;
 +N+SgGenCmp+Use/NG:%>X4 R ; !  !Note! Same entry under GOADE-
 +N+Sg+Gen:%>X4 NPx3V ;
 +N+Sg+Acc:%>X4 NPx3V ;
 +N+Sg+Loc:%>X4s K ;
 +N+Sg+Loc+South+Err/Sub:%>X4n K ; ! !SOUTH
 +N+Sg+Loc:%>X4st%> NPxC ;
 +N+Pl+Nom:%>X4t K ;
 +N+Pl+Nom+Err/Sub:%>X4k K ;
 +N+Err/Sub:%>X5 GODII- ; ! weak gr dipth simpl
 +N:%>%^DISIMP GODII- ; ! weak gr dipth simpl
 +N:%>X6 GOADA- ; ! AG Px
! +N:%>X8 GOADE- ; ! Ditto (?)
 +N+Err/Sub: DenominalAdjsV1 ;
 +N+Err/Sub: DenominalAdjsV2 ;
 +N: DenominalNounsV ;


LEXICON GOAHTI-IU !!= * __@CODE@__ Bisyll. V-Nouns. Short nom-compound-forms goahte-,long/short gen
 +N:%> GOAHTICMP ;
 +N+Sg+Nom:%> K ;
< "+N":0 "+Sg":0 "+Nom":%> "@R.Nom3Px.add@" > NPx3V ; 
 +N+Der+Der/viđá+Adv+Use/-Spell:»X7viđá K ;
! +N+Der/viđi+Adv:»X7viđi K ;
 +N:%> EssV ;
 +N:%> GOAHTI-IU-OBL ;
 +N: DenominalAdjsV1 ;
 +N: DenominalAdjsV2 ;
 +N: DenominalNounsV ;


LEXICON GOAHTILONG !!= * __@CODE@__ Long nom-compound-forms,long gen
 +N:%> GOAHTILONGCMP ;
 +N+Sg+Nom:%> K ;
< "+N":0 "+Sg":0 "+Nom":%> "@R.Nom3Px.add@" > NPx3V ; 
 +N+Der+Der/viđá+Adv+Use/-Spell:»viđá K ;
! +N+Der/viđi+Adv:»viđi K ;
 +N:%> EssV ;
 +N:%>X2 GOAHTA- ; ! Px sublexicon 
 +N:%>X3 GOAHTAI ; ! Ill sublexicon
 +N+Err/Sub:%> GOAHTAI ; ! Ill sublexicon
 +N:%>X4 GOADI- ; ! weak grade decl
 +N:%>%^DISIMP GODII- ; ! weak gr dipth simpl
 +N+Err/Sub:%>X5 GODII- ; ! weak gr dipth simpl
 +N:%>X6 GOADA- ; ! AG Px
 +N: DenominalAdjsV1 ;
 +N: DenominalAdjsV2 ;
 +N: DenominalNounsV ;

LEXICON GOAHTILONGSHORT !!= * __@CODE@__ Sometimes long nom-compound-forms,long gen
 +N:%> GOAHTILONGSHORTCMP ;
 +N+Sg+Nom:%> K ;
< "+N":0 "+Sg":0 "+Nom":%> "@R.Nom3Px.add@" > NPx3V ; 
 +N+Der+Der/viđá+Adv+Use/-Spell:»X7viđá K ;
! +N+Der/viđi+Adv:»X7viđi K ;
 +N:%> EssV ;
 +N:%>X2 GOAHTA- ; ! Px sublexicon 
 +N:%>X3 GOAHTAI ; ! Ill sublexicon
 +N+Err/Sub:%> GOAHTAI ; ! Ill sublexicon
 +N:%>X4 GOADI- ; ! weak grade decl
 +N+Err/Sub:%>X5 GODII- ; ! weak gr dipth simpl
 +N:%>%^DISIMP GODII- ; ! weak gr dipth simpl
 +N:%>X6 GOADA- ; ! AG Px
 +N+Err/DerSub:X4X7 KEAHTTA ;
 +N+Err/DerSub:X4 KEAHTTA ;
! +N:%>X8 GOADE- ; ! Ditto (?)
! +N+SgGenCmp:%>X8 R ;
 +N: DenominalAdjsV1 ;
 +N: DenominalAdjsV2 ;
 +N: DenominalNounsV ;

LEXICON ALBMI !!= * __@CODE@__ Bisyll. V-Nouns. Short nom-compound-forms, long gen.
 +N:%> GOAHTICMP ;
 +N+Err/Sub:%> GOAHTILONGCMP ;
 +N+Sg+Nom:%> K ;
< "+N":0 "+Sg":0 "+Nom":%> "@R.Nom3Px.add@" > NPx3V ; 
 +N+Der+Der/viđá+Adv+Use/-Spell:»X7viđá K ;
 +N:%> EssV ;
 +N:%>X2 GOAHTA- ; ! Px sublexicon 
 +N:%>X3 GOAHTAI ; ! Ill sublexicon
 +N+Err/Sub:%> GOAHTAI ; ! Ill sublexicon
 +N:%>X4 GOADI- ; ! weak grade decl
 +N+Err/Sub:%>X5 GODII- ; ! weak gr dipth simpl
 +N:%>%^DISIMP GODII- ; ! weak gr dipth simpl
 +N:%>X6 GOADA- ; ! AG Px
 +N+Sg+Gen+Allegro+Err/Sub:%>X8 K ; ! 
 +N+Err/Sub:%>X8 GOADE- ; ! short gen comp
 +N+Err/DerSub:X4X7 KEAHTTA ;
 +N+Err/DerSub:X4 KEAHTTA ;
 +N: DenominalAdjsV1Long ;
 +N: DenominalAdjsV2 ;
 +N: DenominalNounsV ;


LEXICON ALBMILONG !!= * __@CODE@__ Bisyll. V-Nouns. Long nom-compound-forms, long gen.
 +N:%> GOAHTILONGCMP ;
 +N+Sg+Nom:%> K ;
< "+N":0 "+Sg":0 "+Nom":%> "@R.Nom3Px.add@" > NPx3V ; 
 +N+Der+Der/viđá+Adv+Use/-Spell:»X7viđá K ;
! +N+Der/viđi+Adv:»X7viđi K ;
 +N:%> EssV ;
 +N:%>X2 GOAHTA- ; ! Px sublexicon 
 +N:%>X3 GOAHTAI ; ! Ill sublexicon
! +N+Err/Sub:%> GOAHTAI ; ! Ill sublexicon
 +N:%>X4 GOADI- ; ! weak grade decl
 +N+Err/Sub:%>X5 GODII- ; ! weak gr dipth simpl
 +N:%>%^DISIMP GODII- ; ! weak gr dipth simpl
 +N:%>X6 GOADA- ; ! AG Px
 +N+Err/DerSub:X4X7 KEAHTTA ;
 +N+Err/DerSub:X4 KEAHTTA ;
! +N+Sg+Gen+Allegro:%>X8 K ; ! 
 +N: DenominalAdjsV1Long ;
 +N: DenominalAdjsV2 ;
 +N: DenominalNounsV ;


LEXICON ALBMILONGSHORT !!= * __@CODE@__ Bisyll. V-Nouns. Long/SHORT nom-compound-forms, long gen.
 +N:%> GOAHTILONGCMP ;
 +N:%> GOAHTICMP ;
 +N+Sg+Nom:%> K ;
< "+N":0 "+Sg":0 "+Nom":%> "@R.Nom3Px.add@" > NPx3V ; 
 +N+Der+Der/viđá+Adv+Use/-Spell:»X7viđá K ;
! +N+Der/viđi+Adv:»X7viđi K ;
 +N:%> EssV ;
 +N:%>X2 GOAHTA- ; ! Px sublexicon 
 +N:%>X3 GOAHTAI ; ! Ill sublexicon
! +N+Err/Sub:%> GOAHTAI ; ! Ill sublexicon
 +N:%>X4 GOADI- ; ! weak grade decl
 +N+Err/Sub:%>X5 GODII- ; ! weak gr dipth simpl
 +N:%>%^DISIMP GODII- ; ! weak gr dipth simpl
 +N:%>X6 GOADA- ; ! AG Px
 +N+Err/DerSub:X4X7 KEAHTTA ;
 +N+Err/DerSub:X4 KEAHTTA ;
! +N+Sg+Gen+Allegro:%>X8 K ; ! 
 +N: DenominalAdjsV1Long ;
 +N: DenominalAdjsV2 ;
 +N: DenominalNounsV ;

LEXICON LOTLOHKU !!= * __@CODE@__ Bisyll. V-Nouns. Long/SHORT nom-compound-forms, long gen.
 +N:%> GOAHTILONGCMP ;
 +N:%> GOAHTICMP ;
 +N+Sg+Nom:%> K ;
< "+N":0 "+Sg":0 "+Nom":%> "@R.Nom3Px.add@" > NPx3V ; 
 +N+Der+Der/viđá+Adv+Use/-Spell:»X7viđá K ;
! +N+Der/viđi+Adv:»X7viđi K ;
 +N:%> EssV ;
 +N:%>X2 GOAHTA- ; ! Px sublexicon 
 +N:%>X3 GOAHTAI ; ! Ill sublexicon
! +N+Err/Sub:%> GOAHTAI ; ! Ill sublexicon
  +N+Sg+Gen:%>X4 K ;
 +N+Sg+Acc:%>X4 K ;
 +N+SgGenCmp+Use/NG:%>X4 R ; !  !Note! Same entry under GOADE-
 +N+Sg+Loc:%>X4s K ;
 +N+Sg+Loc+South+Err/Sub:%>X4n K ; ! !SOUTH
   +N+Sg+Com:%>%^DISIMPjn K ;



LEXICON AIGI !!= * __@CODE@__ Bisyll. V-Nouns. Short nom-compound-forms, short gen.
 +N:%> GOAHTICMP ;
 +N+Sg+Nom:%> K ;
< "+N":0 "+Sg":0 "+Nom":%> "@R.Nom3Px.add@" > NPx3V ; 
 +N+Der+Der/viđá+Adv+Use/-Spell:»X7viđá K ;
! +N+Der/viđi+Adv:»X7viđi K ;
 +N:%> EssV ;
 +N:%>X2 GOAHTA- ; ! Px sublexicon 
 +N:%>X3 GOAHTAI ; ! Ill sublexicon
 +N+Err/Sub:%> GOAHTAI ; ! Ill sublexicon
 +N+Sg+Gen:%>X4 K ;
 +N+Sg+Acc:%>X4 K ;
 +N+Sg+Gen:%>X4 NPx3V ;
 +N+Sg+Acc:%>X4 NPx3V ;
 +N+Sg+Loc:%>X4s K ;
 +N+Sg+Loc+South+Err/Sub:%>X4n K ; ! !SOUTH
 +N+Sg+Loc:%>X4st%> NPxC ;
 +N+Pl+Nom:%>X4t K ;
 +N+Err/Sub:%>X5 GODII- ; ! weak gr dipth simpl
 +N:%>%^DISIMP GODII- ; ! weak gr dipth simpl
 +N:%>X6 GOADA- ; ! AG Px
 +N:%>X8 GOADE-IU- ; ! Ditto (?)
 +N+Err/DerSub:X4X7 KEAHTTA ;
 +N+Err/DerSub:X4 KEAHTTA ;
 +N: DenominalAdjsV1Short ;
 +N: DenominalAdjsV2 ;
 +N: DenominalNounsV ;


LEXICON BEALLE !!= * __@CODE@__ Bisyll. V-Nouns. Short nom-compound-forms, short gen.
 +N:e7%> GOAHTICMP ;
 +N+Sg+Nom:e7%> K ;
< "+N":0 "+Sg":"e7" "+Nom":%> "@R.Nom3Px.add@" > NPx3V ; 
 +N+Der+Der/viđá+Adv+Use/-Spell:e7»X7viđá K ;
! +N+Der/viđi+Adv:e7»X7viđi K ;
 +N:e7%> EssV ;
 +N:%>e7X2 GOAHTA- ; ! Px sublexicon 
 +N+Sg+Ill:á%>j K ; ! 
 +N+Sg+Ill+Err/Sub:a%>j K ; ! 
 +N+Sg+Gen:e7%>X4 K ;
 +N+Sg+Acc:e7%>X4 K ;
 +N+Sg+Gen:e7%>X4 NPx3V ;
 +N+Sg+Acc:e7%>X4 NPx3V ;
 +N+Sg+Loc:e7%>X4s K ;
 +N+Sg+Loc+South+Err/Sub:e7%>X4n K ; ! !SOUTH
 +N+Sg+Loc:e7%>X4st%> NPxC ;
 +N+Pl+Nom:e7%>X4t K ;
 +N+Err/Sub:i%>X5 GODII- ; ! weak gr dipth simpl
 +N:i%>%^DISIMP GODII- ; ! weak gr dipth simpl
 +N:e7%>X6 GOADA- ; ! AG Px
 +N:e7 DenominalAdjsV1Short ;
 +N:e7 DenominalAdjsV2 ;
 +N:e7 DenominalNounsV ;
 +SgGenCmp:e7 R ; !Note! Same entry under GOADI-


LEXICON BASSI !!= * __@CODE@__ Bisyll. V-Nouns. Long nom-compound-forms, short gen., long heapmi-caritive
 +N:%> GOAHTILONGCMP ;
 +N+Sg+Nom:%> K ;
< "+N":0 "+Sg":0 "+Nom":%> "@R.Nom3Px.add@" > NPx3V ; 
 +N+Der+Der/viđá+Adv+Use/-Spell:»X7viđá K ;
! +N+Der/viđi+Adv:»X7viđi K ;
 +N:%> EssV ;
 +N:%>X2 GOAHTA- ; ! Px sublexicon 
 +N:%>X3 GOAHTAI ; ! Ill sublexicon
 +N+Err/Sub:%> GOAHTAI ; ! Ill sublexicon
 +N+Sg+Gen:%>X4 K ;
 +N+Sg+Acc:%>X4 K ;
 +N+Sg+Gen:%>X4 NPx3V ;
 +N+Sg+Acc:%>X4 NPx3V ;
 +N+Sg+Loc:%>X4s K ;
 +N+Sg+Loc+South+Err/Sub:%>X4n K ; ! !SOUTH
 +N+Sg+Loc:%>X4st%> NPxC ;
 +N+Pl+Nom:%>X4t K ;
 +N+Err/Sub:%>X5 GODII- ; ! weak gr dipth simpl
 +N:%>%^DISIMP GODII- ; ! weak gr dipth simpl
 +N:%>X6 GOADA- ; ! AG Px
 +N:%>X8 GOADE- ; ! Ditto (?)
 +N+Err/DerSub:X4X7 KEAHTTA ;
 +N+Err/DerSub:X4 KEAHTTA ;
 +N: DenominalAdjsV1Long ;
 +N: DenominalAdjsV2 ;
 +N: DenominalNounsV ;

LEXICON MUOHTU !!= * __@CODE@__ Bisyll. V-Nouns. Short nom-compound-forms, short gen., long heapmi-caritive
 +N:%> GOAHTICMP ;
 +N+Sg+Nom:%> K ;
< "+N":0 "+Sg":0 "+Nom":%> "@R.Nom3Px.add@" > NPx3V ; 
 +N+Der+Der/viđá+Adv+Use/-Spell:»X7viđá K ;
! +N+Der/viđi+Adv:»X7viđi K ;
 +N:%> EssV ;
 +N:%>X2 GOAHTA- ; ! Px sublexicon 
 +N:%>X3 GOAHTAI ; ! Ill sublexicon
 +N+Err/Sub:%> GOAHTAI ; ! Ill sublexicon
 +N+Sg+Gen:%>X4 K ;
 +N+Sg+Acc:%>X4 K ;
 +N+Sg+Gen:%>X4 NPx3V ;
 +N+Sg+Acc:%>X4 NPx3V ;
 +N+Sg+Loc:%>X4s K ;
 +N+Sg+Loc+South+Err/Sub:%>X4n K ; ! !SOUTH
 +N+Sg+Loc:%>X4st%> NPxC ;
 +N+Pl+Nom:%>X4t K ;
 +N+Err/Sub:%>X5 GODII- ; ! weak gr dipth simpl
 +N:%>%^DISIMP GODII- ; ! weak gr dipth simpl
 +N:%>X6 GOADA- ; ! AG Px
 +N:%>X8 GOADE- ; ! Ditto (?)
 +N+Err/DerSub:X4X7 KEAHTTA ;
 +N+Err/DerSub:X4 KEAHTTA ;
 +N: DenominalAdjsV1Long ;
 +N: DenominalAdjsV2 ;
 +N: DenominalNounsV ;

LEXICON EADNI !!= * __@CODE@__ Bisyll. V-Nouns. Short nom-compound-forms, long gen.short caritive
 +N:%> GOAHTICMP ;
 +N+Sg+Nom:%> K ;
< "+N":0 "+Sg":0 "+Nom":%> "@R.Nom3Px.add@" > NPx3V ; 
 +N+Der+Der/viđá+Adv+Use/-Spell:»X7viđá K ;
! +N+Der/viđi+Adv:»X7viđi K ;
 +N:%> EssV ;
 +N:%>X2 GOAHTA- ; ! Px sublexicon 
 +N:%>X3 GOAHTAI ; ! Ill sublexicon
 +N+Err/Sub:%> GOAHTAI ; ! Ill sublexicon
 +N:%>X4 GOADI- ; ! weak grade decl
 +N+Err/Sub:%>X5 GODII- ; ! weak gr dipth simpl
 +N:%>%^DISIMP GODII- ; ! weak gr dipth simpl
 +N:%>X6 GOADA- ; ! AG Px
 +N+Sg+Gen+Allegro:%>X8 K ;  ! 
 +N: DenominalAdjsV1Short ;
 +N: DenominalAdjsV2 ;
 +N: DenominalNounsV ;
 
LEXICON VALDI !!= * __@CODE@__ Bisyll. V-Nouns. Short nom-compound-forms, long gen.short caritive
 +N:%> GOAHTICMP ;
 +N+Sg+Nom:%> K ;
< "+N":0 "+Sg":0 "+Nom":%> "@R.Nom3Px.add@" > NPx3V ; 
 +N+Der+Der/viđá+Adv+Use/-Spell:»X7viđá K ;
! +N+Der/viđi+Adv:»X7viđi K ;
 +N:%> EssV ;
 +N:%>X2 GOAHTA- ; ! Px sublexicon 
 +N:%>X3 GOAHTAI ; ! Ill sublexicon
 +N+Err/Sub:%> GOAHTAI ; ! Ill sublexicon
 +N:%>X4 GOADI- ; ! weak grade decl
 +N+Err/Sub:%>X5 GODII- ; ! weak gr dipth simpl
 +N:%>%^DISIMP GODII- ; ! weak gr dipth simpl
 +N:%>X6 GOADA- ; ! AG Px
! +N+Sg+Gen:%>X8 K ;  ! ^NG^
 +N: DenominalAdjsV1Short ;
 +N: DenominalAdjsV2 ;
 +N: DenominalNounsV ;


LEXICON RAFI !!= * __@CODE@__ Bisyll. V-Nouns. Long nom-compound-forms, long gen. short heapmi-caritive
 +N:%> GOAHTILONGCMP ;
 +N+Sg+Nom:%> K ;
< "+N":0 "+Sg":0 "+Nom":%> "@R.Nom3Px.add@" > NPx3V ; 
 +N+Der+Der/viđá+Adv+Use/-Spell:»X7viđá K ;
! +N+Der/viđi+Adv:»X7viđi K ;
 +N:%> EssV ;
 +N:%>X2 GOAHTA- ; ! Px sublexicon 
 +N:%>X3 GOAHTAI ; ! Ill sublexicon
 +N+Err/Sub:%> GOAHTAI ; ! Ill sublexicon
 +N:%>X4 GOADI- ; ! weak grade decl
 +N+Err/Sub:%>X5 GODII- ; ! weak gr dipth simpl
 +N:%>%^DISIMP GODII- ; ! weak gr dipth simpl
 +N:%>X6 GOADA- ; ! AG Px
! +N+Sg+Gen:%>X8 K ;  ! ^NG^
 +N: DenominalAdjsV1Short ;
 +N: DenominalAdjsV2 ;
 +N: DenominalNounsV ;


LEXICON OLGU !!= * __@CODE@__ Bisyll. V-Nouns. Short nom-compound-forms, short gen.
 +N:%> GOAHTICMP ;
 +N+Sg+Nom:%> K ;
< "+N":0 "+Sg":0 "+Nom":%> "@R.Nom3Px.add@" > NPx3V ; 
 +N+Der+Der/viđá+Adv+Use/-Spell:»X7viđá K ;
! +N+Der/viđi+Adv:»X7viđi K ;
 +N:%> EssV ;
 +N+Sg+Nom:%>X2 NPx1V ;
 +N+Sg+Gen:%>X2 NPx1V ;
 +N+Sg+Acc:%>X2 NPx1V ;
 +N+Sg+Nom:%>X2 NPx2V ;
! +N:%>X3 GOAHTAI ; ! Ill sublexicon
 +N+Sg+Gen:%>X4 K ;
 +N+Sg+Acc:%>X4 K ;
! +N+Sg+Gen:%>X4 NPx3V ;
! +N+Sg+Acc:%>X4 NPx3V ;
! +N+Sg+Loc:%>X4s K ;
! +N+Sg+Loc:%>X4n K ; !SUB !SOUTH
! +N+Sg+Loc:%>X4st%> NPxC ; !^P^
 +N+Pl+Nom:%>X4t K ;
! +N+Err/Sub:%>X5 GODII- ; ! weak gr dipth simpl
! +N:%>%^DISIMP GODII- ; ! weak gr dipth simpl
 +N+Sg+Com:%>%^DISIMPjn K ;
! +N+Sg+Com:%>%^DISIMPjn%> NPxC ;
! +N+Pl+Nom:%>%^DISIMPjd%> NPx1C ; 
 +N+Pl+Gen:%>%^DISIMPjd9 K ;
 +N+PlGenCmp:%>%^DISIMPjd R ;
! +N+Pl+Gen:%>%^DISIMPjd%> NPxC ;
 +N+Pl+Acc:%>%^DISIMPjd9 K ;
! +N+Pl+Acc:%>%^DISIMPjd%> NPxC ;
 +N+Pl+Ill:%>%^DISIMPjde K ;
! +N+Pl+Ill:%>%^DISIMPjdasa%> NPxVvowch ;
 +N+Pl+Loc:%>%^DISIMPjn K ;
 +N+Pl+Loc+South+Err/Sub:%>%^DISIMPjs K ; ! !SOUTH
! +N+Pl+Loc:%>%^DISIMPjn%> NPxC ;
 +N+Pl+Com:%>%^DISIMPjgujn K ;
 +N+Pl+Com/Sh:%>%^DISIMPj%- ENDLEX ; !guosai- ja beziiguin
! +N+Pl+Com:%>%^DISIMPjd%> NPxPlComC ;
! +N:%>X6 GOADA- ; ! AG Px
 +N:%>X8 GOADE- ; ! Ditto (?)
! +N: DenominalAdjsV1Short ;
! +N: DenominalAdjsV2 ;
! +N: DenominalNounsV ;

LEXICON MIEHTI !!= * __@CODE@__ Bisyll. V-Nouns. Short nom-compound-forms, long gen.
 +N:%> GOAHTICMP ;
 +N+Sg+Nom:%> K ;
< "+N":0 "+Sg":0 "+Nom":%> "@R.Nom3Px.add@" > NPx3V ; 
 +N+Der+Der/viđá+Adv+Use/-Spell:»X7viđá K ;
! +N+Der/viđi+Adv:»X7viđi K ;
 +N:%> EssV ;
 +N:%>X2 GOAHTA- ; ! Px sublexicon 
! +N:%>X3 GOAHTAI ; ! Ill sublexicon
 +N+Sg+Gen:%>X4 K ;
 +N+Sg+Acc:%>X4 K ;
! +N+Sg+Loc:%>X4s K ;
! +N+Sg+Loc:%>X4n K ; !SUB !SOUTH
 +N+Pl+Nom:%>X4t K ;
! +N+Err/Sub:%>X5 GODII- ; ! weak gr dipth simpl
! +N:%>%^DISIMP GODII- ; ! weak gr dipth simpl
 +N+Sg+Com:%>%^DISIMPjn K ;
! +N+Sg+Com:%>%^DISIMPjn%> NPxC ;
! +N+Pl+Nom:%>%^DISIMPjd%> NPx1C ; 
 +N+Pl+Gen:%>%^DISIMPjd9 K ;
 +N+PlGenCmp:%>%^DISIMPjd R ;
! +N+Pl+Gen:%>%^DISIMPjd%> NPxC ;
 +N+Pl+Acc:%>%^DISIMPjd9 K ;
! +N+Pl+Acc:%>%^DISIMPjd%> NPxC ;
 +N+Pl+Ill:%>%^DISIMPjde K ;
! +N+Pl+Ill:%>%^DISIMPjdasa%> NPxVvowch ;
 +N+Pl+Loc:%>%^DISIMPjn K ;
 +N+Pl+Loc+South+Err/Sub:%>%^DISIMPjs K ; ! !SOUTH
! +N+Pl+Loc:%>%^DISIMPjn%> NPxC ;
 +N+Pl+Com:%>%^DISIMPjgujn K ;
 +N+Pl+Com/Sh:%>%^DISIMPj%- ENDLEX ; !guosai- ja beziiguin
! +N+Pl+Com:%>%^DISIMPjd%> NPxPlComC ;
! +N:%>X6 GOADA- ; ! AG Px
! +N+Sg+Gen:%>X8 K ;  ! ^NG^
! +N: DenominalAdjsV1Long ;
! +N: DenominalAdjsV2 ;
! +N: DenominalNounsV ;

LEXICON LULLI !!= * __@CODE@__ Bisyll. V-Nouns. Long/SHORT nom-compound-forms, long gen.
 +N:%> GOAHTILONGCMP ;
 +N:%> GOAHTICMP ;
 +N+Sg+Nom:%> K ;
< "+N":0 "+Sg":0 "+Nom":%> "@R.Nom3Px.add@" > NPx3V ; 
 +N+Der+Der/viđá+Adv+Use/-Spell:»X7viđá K ;
! +N+Der/viđi+Adv:»X7viđi K ;
 +N:%> EssV ;
 +N+Sg+Nom:%>X2 NPx1V ;
 +N+Sg+Gen:%>X2 NPx1V ;
 +N+Sg+Acc:%>X2 NPx1V ;
 +N+Sg+Nom:%>X2 NPx2V ;
! +N:%>X3 GOAHTAI ; ! Ill sublexicon
 +N+Sg+Gen:%>X4 K ;
 +N+Sg+Acc:%>X4 K ;
! +N+Sg+Gen:%>X4 NPx3V ;
! +N+Sg+Acc:%>X4 NPx3V ;
! +N+Sg+Loc:%>X4s K ;
! +N+Sg+Loc:%>X4n K ; !SUB !SOUTH
! +N+Sg+Loc:%>X4st%> NPxC ; !^P^
 +N+Pl+Nom:%>X4t K ;
! +N+Err/Sub:%>X5 GODII- ; ! weak gr dipth simpl
! +N:%>%^DISIMP GODII- ; ! weak gr dipth simpl
 +N+Sg+Com:%>%^DISIMPjn K ;
! +N+Sg+Com:%>%^DISIMPjn%> NPxC ;
! +N+Pl+Nom:%>%^DISIMPjd%> NPx1C ; 
 +N+Pl+Gen:%>%^DISIMPjd9 K ;
 +N+PlGenCmp:%>%^DISIMPjd R ;
! +N+Pl+Gen:%>%^DISIMPjd%> NPxC ;
 +N+Pl+Acc:%>%^DISIMPjd9 K ;
! +N+Pl+Acc:%>%^DISIMPjd%> NPxC ;
 +N+Pl+Ill:%>%^DISIMPjde K ;
! +N+Pl+Ill:%>%^DISIMPjdasa%> NPxVvowch ;
 +N+Pl+Loc:%>%^DISIMPjn K ;
 +N+Pl+Loc+South+Err/Sub:%>%^DISIMPjs K ; ! !SOUTH
! +N+Pl+Loc:%>%^DISIMPjn%> NPxC ;
 +N+Pl+Com:%>%^DISIMPjgujn K ;
 +N+Pl+Com/Sh:%>%^DISIMPj%- ENDLEX ; !guosai- ja beziiguin
! +N+Pl+Com:%>%^DISIMPjd%> NPxPlComC ;
! +N:%>X6 GOADA- ; ! AG Px
! +N+Sg+Gen:%>X8 K ;  ! ^NG^
! +N: DenominalAdjsV1Long ;
! +N: DenominalAdjsV2 ;
! +N: DenominalNounsV ;

LEXICON DAHPPA !!= * __@CODE@__ the dáhpahuvvá fix
! +N:%> GOAHTICMP ;
 +N+Sg+Nom:%> K ;
< "+N":0 "+Sg":0 "+Nom":%> "@R.Nom3Px.add@" > NPx3V ; 
 +N+Der+Der/viđá+Adv+Use/-Spell:»X7viđá K ;
! +N+Der/viđi+Adv:»X7viđi K ;
 +N:%> EssV ;
 +N:%>X2 GOAHTA- ; ! Px sublexicon 
 +N:%>X3 GOAHTAI ; ! Ill sublexicon
 +N+Err/Sub:%> GOAHTAI ; ! Ill sublexicon
 +N+Sg+Gen:%>X4 K ;
 +N+Sg+Acc:%>X4 K ;
! +N+SgGenCmp+Use/NG:%>X4 R ; !  !Note! Same entry under GOADE-
 +N+Sg+Gen:%>X4 NPx3V ;
 +N+Sg+Acc:%>X4 NPx3V ;
 +N+Sg+Loc:%>X4s K ;
 +N+Sg+Loc+South+Err/Sub:%>X4n K ; ! !SOUTH
 +N+Sg+Loc:%>X4st%> NPxC ;
 +N+Pl+Nom:%>X4t K ;
 +N+Pl+Nom+Err/Sub:%>X4k K ;
 +N+Err/Sub:%>X5 GODII- ; ! weak gr dipth simpl
 +N:%>%^DISIMP GODII- ; ! weak gr dipth simpl
 +N:%>X6 GOADA- ; ! AG Px
 +N+Sg+Gen+Use/NG:%>X8 K ; ! Ditto (?)
 +N+Der1+Der2+Der/heapmi+A+Use/-Spell:»W4heapmi%> HEAPMI ;
 +N+Der1+Der2+Der/heapmi+A+Use/-Spell+Ess:»W4heapmi%>X1n K ;
 +N+Der1+Der2+Der/heapmi+A+Use/-Spell+Ess:»W4heapmi%>X1n%> NPxC ;
 +N+Der1+Der2+Der/heapmi+A+Use/-Spell+Ess:»W4heapmi%>X7n%> NPxC ;
 +N+Der1+Der2+Der/heapmi+A+Use/-Spell+Sg+Nom+Err/Sub:»W4hin K ;		!
 +N+Der1+Der2+Der/heapmi+A+Use/-Spell:»W4his%> ATTR ;
 +N+Der1+Der2+Der/heapmi+A+Use/-Spell:»W4h EABBO/EAMOS_CONT ;
! +N+Der1+Der2+Der/huvva+V+IV+Use/-Spell:»W4huvva%> BOAHTIINCH ;
 +N+Der1+Der/huhtti+V+TV+Use/-Spell:»W4huhtti%> DIEHTIStem ;
! +N: DenominalAdjsV2 ;
 +N: DenominalNounsV ;

LEXICON LAHKI  !!= * __@CODE@__ 
 +N:%> GOAHTICMP ;
 +N+Sg+Nom:%> K ;
< "+N":0 "+Sg":0 "+Nom":%> "@R.Nom3Px.add@" > NPx3V ; 
 +N+Der+Der/viđá+Adv+Use/-Spell:»X7viđá K ;
! +N+Der/viđi+Adv:»X7viđi K ;
 +N:%> EssV ;
 +N:%>X2 GOAHTA- ; ! Px sublexicon 
 +N:%>X3 GOAHTAI ; ! Ill sublexicon
! +N+Err/Sub:%> GOAHTAI ; ! Ill sublexicon
 +N:%>X4 GOADI- ; ! weak grade decl
 +N+Err/Sub:%>X5 GODII- ; ! weak gr dipth simpl
 +N:%>%^DISIMP GODII- ; ! weak gr dipth simpl
 +N:%>X6 GOADA- ; ! AG Px
 +N:%>X8 GOADE-IU- ; ! Ditto (?)
 +N:%> DenominalAdjsV1 ;
! +N:%> DenominalAdjsV2 ;
 +N:%> DenominalNounsV ;



LEXICON BEARRI !!= * __@CODE@__  the *bearáš vs bearaš fix
 +N:%> GOAHTICMP ;
 +N+Sg+Nom:%> K ;
< "+N":0 "+Sg":0 "+Nom":%> "@R.Nom3Px.add@" > NPx3V ; 
 +N+Der+Der/viđá+Adv+Use/-Spell:»X7viđá K ;
! +N+Der/viđi+Adv:»X7viđi K ;
 +N:%> EssV ;
 +N:%> GOAHTI-IU-OBL ;
 +N: DenominalAdjsV1 ;
 +N: DenominalAdjsV2 ;
! +N: DenominalNounsV ;

LEXICON TAXI !!= * __@CODE@__ Bisyll. V-Nouns. Short nom-compound-forms goahte-,long/short gen
 +N+SgNomCmp:e%> R ;
 +N+Sg+Nom:e%> K ;
 +N+Ess:e%>n K ;
 +N+Sg+Ill:i%>j K ;
 +N+Sg+Gen:se%> K ;
 +N+Sg+Acc:se%> K ;
 +N+Sg+Loc:se%>s K ;
 +N+Pl+Nom:se%>t K ;
 +N+Sg+Com:si%>jn K ;
 +N+Pl+Gen:si%>jd9 K ;
 +N+Pl+Acc:si%>jd9 K ;
 +N+Pl+Ill:si%>jde K ;
 +N+Pl+Loc:si%>jn K ;
 +N+Pl+Com:si%>jgujn K ;
 +N+Sg+Nom:e%> NPx1V ; !^P^
 +N+Sg+Gen:e%> NPx1V ; !^P^
 +N+Sg+Acc:e%> NPx1V ; !^P^
 +N+Sg+Nom:e%> NPx2V ; !^P^
 +N+Sg+Ill:e%>s NPxC ; !^P^
 +N+SgGenCmp:se%> R ; !^NG^  !Note! Same entry under GOADE-
 +N+Sg+Gen:se%> NPx3V ; !^P^
 +N+Sg+Acc:se%> NPx3V ; !^P^
 +N+Sg+Loc:se%>st NPxC ; !^P^
 +N+Sg+Com:si%>jn NPxC ; !^P^
! +N+Pl+Nom:si%>jd NPx1C ; !^P^
 +N+Pl+Gen:si%>jd NPxC ; !^P^
 +N+Pl+Acc:si%>jd NPxC ; !^P^
 +N+Pl+Ill:si%>jdasa NPxVvowch ; !^P^
 +N+Pl+Loc:si%>jn NPxC ; !^P^
 +N+Pl+Com:si%>jgujn K ;
 +N+Pl+Com:si%>jd NPxPlComC ; !^P^
 +N+Sg+Gen:se%> NPx2V ; !^P^
 +N+Sg+Acc:se%> NPx2V ; !^P^


LEXICON ACTOR !!= * __@CODE@__ +CmpN/SgN +CmpN/SgG +CmpN/PlG 
 +N+NomAg+CmpN/SgN+CmpN/SgG+CmpN/PlG: ACTORCT ;

LEXICON ACTORCT !!= * __@CODE@__ Long compound-forms
 :%> GOAHTILONGCMP ;
 +Sg+Nom:%> K ;
 < "+Sg":0 "+Nom":%> "@R.Nom3Px.add@" > NPx3V ; 
 +Der+Der/viđá+Adv+Use/-Spell:»viđá K ;
 :%> EssV ;
 +N:%>X2 GOAHTA- ; ! Px sublexicon 
 :%>X3 GOAHTAI ; ! Ill sublexicon
 +Err/Sub:%> GOAHTAI ; ! Ill sublexicon
 :%>X4 GOADI- ; ! weak grade decl
 +Err/Sub:%>X5 GODII- ; ! weak gr dipth simpl
 :%>%^DISIMP GODII- ; ! weak gr dipth simpl
 :%>X2 GOADA- ; ! AG Px


LEXICON ACTOR-PL !!= * __@CODE@__ Plural nouns
 +N+NomAg+SgNomCmp:%> R ;
 +N+NomAg+Ess:%>n K ;
 +N+NomAg: DenominalAdjsV1 ;
 +N+NomAg+Pl+Nom:%>X4t K ;
 +N+NomAg+Pl+Gen:%>%^DISIMPjd K ;
 +N+NomAg+PlGenCmp:%>%^DISIMPjd R ;
 +N+NomAg+Pl+Gen:%>%^DISIMPjd%> NPxC ;
 +N+NomAg+Pl+Acc:%>%^DISIMPjd K ;
 +N+NomAg+Pl+Acc:%>%^DISIMPjd%> NPxC ;
 +N+NomAg+Pl+Ill:%>%^DISIMPjde K ;
 +N+NomAg+Pl+Ill:%>%^DISIMPjdasa%> NPxVvowch ;
 +N+NomAg+Pl+Loc:%>%^DISIMPjn K ;
 +N+NomAg+Pl+Loc+South+Err/Sub:%>X5js K ; ! !SOUTH
 +N+NomAg+Pl+Loc+South+Err/Sub:%>%^DISIMPjs K ; ! !SOUTH
 +N+NomAg+Pl+Loc:%>%^DISIMPjn%> NPxC ;
 +N+NomAg+Pl+Com:%>%^DISIMPjgujn K ;
 +N+NomAg+Pl+Com/Sh:%>%^DISIMPj%- ENDLEX ; !guosai- ja beziiguin
 +N+NomAg+Pl+Com:%>%^DISIMPjd%> NPxPlComC ;

LEXICON ACTORLONGSHORT !!= * __@CODE@__ +CmpN/SgN +CmpN/SgG +CmpN/PlG 
! +CmpN/SgN+CmpN/SgG+CmpN/PlG: ACTORLONGSHORTCT ; ! SNM 16.4.2014: commented out
! since it is specified for each entry, and not always the same - no compound
! specification instead:
 ACTORLONGSHORTCT ;

LEXICON ACTORLONGSHORTCT !!= * __@CODE@__ Sometimes long compound-forms
 +N+NomAg:%> GOAHTILONGSHORTCMP ;
 +N+NomAg+Sg+Nom:%> K ;
 < "+N":0 "+NomAg":0 "+Sg":0 "+Nom":%> "@R.Nom3Px.add@" > NPx3V ; 
 +N+NomAg+Der+Der/viđá+Adv+Use/-Spell:»X7viđá K ;
! +N+Der/viđi+Adv:»X7viđi K ;
 +N+NomAg:%> EssV ;
 +N+NomAg:%>X2 GOAHTA- ; ! Px sublexicon 
 +N+NomAg:%>X3 GOAHTAI ; ! Ill sublexicon
 +N+NomAg+Err/Sub:%> GOAHTAI ; ! Ill sublexicon
 +N+NomAg:%>X4 GOADI- ; ! weak grade decl
 +N+NomAg+Err/Sub:%>X5 GODII- ; ! weak gr dipth simpl
 +N+NomAg:%>%^DISIMP GODII- ; ! weak gr dipth simpl
 +N+NomAg:%>X6 GOADA- ; ! AG Px
 +N+NomAg:%>X8 GOADE- ; ! Ditto (?)

LEXICON ACTORSHORT !!= * __@CODE@__ +CmpN/SgN +CmpN/SgG +CmpN/PlG 
 +CmpN/SgN+CmpN/SgG+CmpN/PlG: ACTORSHORTCT ;

LEXICON ACTORSHORTCT !!= * __@CODE@__ Sometimes long compound-forms
  +N+NomAg+SgNomCmp:%>X7 flagON-R ;
 +N+NomAg+SgNomCmp+Err/Sub:%> flagOFF-R ;
 +N+NomAg+Sg+Nom:%> K ;
< "+N":0 "+NomAg":0 "+Sg":0 "+Nom":%> "@R.Nom3Px.add@" > NPx3V ; 
 +N+NomAg+Der+Der/viđá+Adv+Use/-Spell:»X7viđá K ;
! +N+Der/viđi+Adv:»X7viđi K ;
 +N+NomAg:%> EssV ;
 +N+NomAg:%>X2 GOAHTA- ; ! Px sublexicon 
 +N+NomAg:%>X3 GOAHTAI ; ! Ill sublexicon
 +N+NomAg+Err/Sub:%> GOAHTAI ; ! Ill sublexicon
 +N+NomAg+Sg+Gen:%>X4 K ;
 +N+NomAg+Sg+Acc:%>X4 K ;
 +N+NomAg+Sg+Gen:%>X4 NPx3V ; 
 +N+NomAg+Sg+Acc:%>X4 NPx3V ;
 +N+NomAg+Sg+Loc:%>X4s K ;
 +N+NomAg+Sg+Loc+South+Err/Sub:%>X4n K ; ! !SOUTH
 +N+NomAg+Sg+Loc:%>X4st%> NPxC ;
 +N+NomAg+Pl+Nom:%>X4t K ;
 +N+NomAg+Pl+Nom+Err/Sub:%>X4k K ;
 +N+NomAg+SgGenCmp+Err/Sub: R ; !  !Note! Same entry under GOADE-
 +N+NomAg+Err/Sub:%>X5 GODII- ; ! weak gr dipth simpl
 +N+NomAg:%>%^DISIMP GODII- ; ! weak gr dipth simpl
 +N+NomAg:%>X6 GOADA- ; ! AG Px
! +N+NomAg:%>X8 GOADE- ; ! Ditto (?)

LEXICON ACTORLEX !!= * __@CODE@__ Long compound-forms
 +N:%> GOAHTILONGCMP ;
 +N+Sg+Nom:%> K ;
< "+N":0 "+Sg":0 "+Nom":%> "@R.Nom3Px.add@" > NPx3V ; 
 +N+Der+Der/viđá+Adv+Use/-Spell:»viđá K ;
 +N:%> EssV ;
 +N:%>X2 GOAHTA- ; ! Px sublexicon 
 +N:%>X3 GOAHTAI ; ! Ill sublexicon
 +N+Err/Sub:%> GOAHTAI ; ! Ill sublexicon
 +N:%>X4 GOADI- ; ! weak grade decl
 +N+Err/Sub:%>X5 GODII- ; ! weak gr dipth simpl
 +N:%>%^DISIMP GODII- ; ! weak gr dipth simpl
 +N:%>X6 GOADA- ; ! AG Px

!LEXICON ACTORLONGSHORTTV not in use at the moment!+CmpN/SgN +CmpN/SgG +CmpN/PlG +CmpN/SgLeft +CmpN/SgNomLeft +CmpN/SgGenLeft +CmpN/PlGenLeft
! +N+NomAg+CmpN/SgN:%> R ;
! +N+NomAg+CmpN/SgN:%> flagOFF-R ;
! +N+NomAg+CmpN/SgN:%>X7 flagON-R ;
! +N+NomAg+Sg+Nom:%> K ;
! +N+NomAg+Sg+Nom+CmpN/SgN+CmpN/SgG+CmpN/PlG:%> NPx3V ; Bug1367
! +N+NomAg+Der+Der/viđá+Adv+Use/-Spell:»X7viđá K ;
! +N+NomAg+Der/viđi+Adv:»X7viđi K ;
! +N+NomAg:%> EssV ;
! +N+NomAg: DenominalAdjsV1Long ; !not plausible
! +N+NomAg: DenominalAdjsV2 ; !not plausible
! +N+NomAg: DenominalNounsV ; !not plausible
! +N+NomAg:%>X2 GOAHTA- ; ! Px sublexicon Bug1367
 ! +N+Sg+Nom+NomAg:%>X2 NPx1V ;
! +N+NomAg+Sg+Gen+NomAg:%>X2 NPx1V ;
! +N+NomAg+Sg+Acc+NomAg:%>X2 NPx1V ;
! +N+NomAg+Sg+Nom+NomAg:%>X2 NPx2V ;
! +N+NomAg+Sg+Ill+NomAg:%>X2s%> NPxC ;
! +N+NomAg:%>X3 GOAHTAI ; ! Ill sublexicon
! +N+NomAg+Err/Sub:%> GOAHTAI ; ! Ill sublexicon
! +N+NomAg:%>X4 GOADI- ; ! weak grade decl
! +N+NomAg+Err/Sub:%>X5 GODII- ; ! weak gr dipth simpl
! +N+NomAg:%>%^DISIMP GODII- ; ! weak gr dipth simpl
! +N+NomAg:%>X6 GOADA- ; ! AG Px
! +N+NomAg:%>X8 GOADE- ; ! Ditto (?)




LEXICON STAHTA !!= * __@CODE@__ Bisyll. Non-Gradating a-Nouns; i-Illative
 +N:%> STAHTACASE ;
 +N:%>X3 GOAHTAI ;
 +N+Err/Sub:%> GOAHTAI ;
! +N:%>W9 GOAHTAI ; illative -ai only for iija-words
 +N: DenominalAdjsV1 ;
 +N: DenominalAdjsV2 ;
 +N: DenominalNounsV ;

LEXICON IIJA !!= * __@CODE@__ Bisyll. Non-Gradating a-Nouns; a-Illative
 +N:ija%> STAHTACASE ;
 +N+Err/Sub:ijá%> STAHTACASE ;
 +N+Sg+Nom+Err/Sub:%> K ;
 +Err/Sub+SgNomCmp: R ;
 +N+Err/Sub:ja%> STAHTACASE ;
 +N+Err/Sub:a%> GARGIA ;
 +N:ija%> GOAHTAI ;
 +N+Err/Sub:ja%> GOAHTAI ;
 +N+Use/NG:ija%>X3 GOAHTAI ;
 +N+Err/Sub:ija%> GOAHTAI ;
 +N:ija DenominalAdjsV1 ;
 +N:ija DenominalAdjsV2 ;
 +N:ija DenominalNounsV ;
 +N+Err/Sub:ja DenominalAdjsV1 ;
 +N+Err/Sub:ja DenominalAdjsV2 ;
 +N+Err/Sub:ja DenominalNounsV ;

LEXICON GADDI !!= * __@CODE@__ Bisyll. V-Nouns with Comparative Forms.  Short nom-compound-forms, long gen.
 +N+Sg+Nom:%> K ;
< "+N":0 "+Sg":0 "+Nom":%> "@R.Nom3Px.add@" > NPx3V ; 
 +N+SgNomCmp:%>X7 flagON-R ;
 +N+SgNomCmp:%> flagOFF-R ;
 +N+Der+Der/viđá+Adv+Use/-Spell:»X7viđá K ;
! +N+Der/viđi+Adv:»X7viđi K ;
 +N+Ess:%>n K ;
 +N+Ess:%>n%> NPxC ;
 +N:%>X2 GOAHTA- ; ! Px sublexicon 
 +N:%>X3 GOAHTAI ; ! Ill sublexicon
 +N+Err/Sub:%> GOAHTAI ; ! Ill sublexicon
 +N:%>X4 GOADI- ; ! weak grade decl
 +N+Err/Sub:%>X5 GODII- ; ! weak gr dipth simpl
 +N:%>%^DISIMP GODII- ; ! weak gr dipth simpl
 +N:%>X6 GOADA- ; ! AG Px
! +N:%> GOAHTE- ;
 +N+Der/A+A+Sem/Plc:%>X4 BU/MUS ;
 +N: DenominalNounsV ;
 +N: DenominalAdjsV1Long ;
! +N: DenominalAdjsV2 ;

LEXICON GADDILONG !!= * __@CODE@__ long compound forms, short -heapme
 +N:%> GOAHTILONGCMP ;
 +N+Sg+Nom:%> K ;
< "+N":0 "+Sg":0 "+Nom":%> "@R.Nom3Px.add@" > NPx3V ; 
 +N+Der+Der/viđá+Adv+Use/-Spell:»viđá K ;
! +N+Der/viđi+Adv:»viđi K ;
 +N:%> EssV ;
 +N:%>X2 GOAHTA- ; ! Px sublexicon 
 +N:%>X3 GOAHTAI ; ! Ill sublexicon
 +N+Err/Sub:%> GOAHTAI ; ! Ill sublexicon
 +N:%>X4 GOADI- ; ! weak grade decl
 +N+Err/Sub:%>X5 GODII- ; ! weak gr dipth simpl
 +N:%>%^DISIMP GODII- ; ! weak gr dipth simpl
 +N:%>X6 GOADA- ; ! AG Px
 +N+Der/A+A:%>X4 BU/MUS ;
! +N: DenominalAdjsV1Short ;
! +N: DenominalAdjsV2 ;
! +N: DenominalNounsV ;

LEXICON GADDILONGSHORT !!= * __@CODE@__ NB! No SgIll and SgLoc (not directed to GOADI-, GODII- or GOAHTAI) because 'davvi' is the only word this far Bisyll. V-Nouns with Comp. Forms, long-short nomcmp, long gencmp
 +N:%> GOAHTILONGCMP ;
 +N+Sg+Nom:%> K ;
< "+N":0 "+Sg":0 "+Nom":%> "@R.Nom3Px.add@" > NPx3V ; 
 +N+SgNomCmp:%>X7 flagON-R ;
 +N+SgNomCmp:%> flagOFF-R ;
 +N+Der+Der/viđá+Adv+Use/-Spell:»X7viđá K ;
! +N+Der/viđi+Adv:»X7viđi K ;
 +N+Ess:%>n K ;
! +N+Ess:%>n%> NPxC ;
 +N:%>X2 GOAHTA- ; ! Px sublexicon 
! +N:%>X3 GOAHTAI ; ! Ill sublexicon
! +N:%>X4 GOADI- ; ! weak grade decl
 +N+Sg+Gen:%>X4 K ;
 +N+Sg+Acc:%>X4 K ;
 +N+SgGenCmp:%>X4 R ; !Note! Same entry under GOADE-
 +N+Sg+Gen:%>X4 NPx3V ;
 +N+Sg+Acc:%>X4 NPx3V ;
 +N+Pl+Nom:%>X4t K ;
! +N+Err/Sub:%>X5 GODII- ; ! weak gr dipth simpl
! +N:%>%^DISIMP GODII- ; ! weak gr dipth simpl
 +N+Sg+Com:%>%^DISIMPjn K ;
 +N+Sg+Com:%>%^DISIMPjn%> NPxC ;
 +N+Pl+Nom:%>%^DISIMPjd%> Px1C ; 
 +N+Pl+Gen:%>%^DISIMPjd9 K ;
 +N+PlGenCmp:%>%^DISIMPjd R ;
 +N+Pl+Acc:%>%^DISIMPjd9 K ;
 +N+Pl+Ill:%>%^DISIMPjde K ;
 +N+Pl+Loc:%>%^DISIMPjn K ;
 +N+Pl+Loc+South+Err/Sub:%>%^DISIMPjs K ; ! !SOUTH
 +N+Pl+Com:%>%^DISIMPjgujn K ;
 +N+Pl+Com/Sh:%>%^DISIMPj%- ENDLEX ; !guosai- ja beziiguin
 +N:%> GOAHTE- ;
 +N+Der/A+A:%>X4 BU/MUS ;

LEXICON GADDISHORT !!= * __@CODE@__ Bisyll. V-Nouns with Comparative Forms.  Short nom-compound-forms, SHORT gen.
 +N:%> GOAHTICMP ;
 +N+Sg+Nom:%> K ;
< "+N":0 "+Sg":0 "+Nom":%> "@R.Nom3Px.add@" > NPx3V ; 
 +N+Der+Der/viđá+Adv+Use/-Spell:»X7viđá K ;
! +N+Der/viđi+Adv:»X7viđi K ;
 +N:%> EssV ;
 +N:%>X2 GOAHTA- ; ! Px sublexicon 
 +N:%>X3 GOAHTAI ; ! Ill sublexicon
 +N+Err/Sub:%> GOAHTAI ; ! Ill sublexicon
 +N+Sg+Gen:%>X4 K ;
 +N+Sg+Acc:%>X4 K ;
 +N+Sg+Gen:%>X4 NPx3V ;
 +N+Sg+Acc:%>X4 NPx3V ;
 +N+Sg+Loc:%>X4s K ;
 +N+Sg+Loc+South+Err/Sub:%>X4n K ; ! !SOUTH
 +N+Sg+Loc:%>X4st%> NPxC ;
 +N+Pl+Nom:%>X4t K ;
 +N+Err/Sub:%>X5 GODII- ; ! weak gr dipth simpl
 +N:%>%^DISIMP GODII- ; ! weak gr dipth simpl
 +N:%>X6 GOADA- ; ! AG Px
 +N:%>X8 GOADE-IU- ; ! Ditto (?)
 +N+Der/A+A:%>X4 BU/MUS ;
! +N: DenominalNounsV ;
! +N: DenominalAdjsV1Short ;
! +N: DenominalAdjsV2 ;

LEXICON OARJI !!= * __@CODE@__ Bisyll. V-Nouns with Comparative Forms.  Short nom-compound-forms, long gen.
 +N+Sg+Nom:%> K ;
< "+N":0 "+Sg":0 "+Nom":%> "@R.Nom3Px.add@" > NPx3V ; 
 +N+SgNomCmp:%>X7 flagON-R ;
 +N+SgNomCmp:%> flagOFF-R ;
 +N+Der+Der/viđá+Adv+Use/-Spell:»X7viđá K ;
! +N+Der/viđi+Adv:»X7viđi K ;
 +N+Ess:%>n K ;
 +N+Ess:%>n%> NPxC ;
! +N+Sg+Nom:%>X2 NPx1V ;
! +N+Sg+Gen:%>X2 NPx1V ;
! +N+Sg+Acc:%>X2 NPx1V ;
! +N+Sg+Nom:%>X2 NPx2V ; Bug1367
! +N:%>X3 GOAHTAI ; ! Ill sublexicon
 +N+Sg+Gen:%>X4 K ;
 +N+Sg+Acc:%>X4 K ;
! +N+Sg+Gen:%>X4 NPx3V ;
! +N+Sg+Acc:%>X4 NPx3V ;
! +N+Sg+Loc:%>X4s K ;
! +N+Sg+Loc:%>X4n K ; !SUB !SOUTH
! +N+Sg+Loc:%>X4st%> NPxC ; !^P^
 +N+Pl+Nom:%>X4t K ;
! +N+Err/Sub:%>X5 GODII- ; ! weak gr dipth simpl
! +N:%>%^DISIMP GODII- ; ! weak gr dipth simpl
 +N+Sg+Com:%>%^DISIMPjn K ;
! +N+Sg+Com:%>%^DISIMPjn%> NPxC ;
! +N+Pl+Nom:%>%^DISIMPjd%> NPx1C ;
 +N+Pl+Gen:%>%^DISIMPjd9 K ;
 +N+PlGenCmp:%>%^DISIMPjd R ;
! +N+Pl+Gen:%>%^DISIMPjd%> NPxC ;
 +N+Pl+Acc:%>%^DISIMPjd9 K ;
! +N+Pl+Acc:%>%^DISIMPjd%> NPxC ;
 +N+Pl+Ill:%>%^DISIMPjde K ;
! +N+Pl+Ill:%>%^DISIMPjdasa%> NPxVvowch ;
 +N+Pl+Loc:%>%^DISIMPjn K ;
 +N+Pl+Loc+South+Err/Sub:%>%^DISIMPjs K ; ! !SOUTH
! +N+Pl+Loc:%>%^DISIMPjn%> NPxC ;
 +N+Pl+Com:%>%^DISIMPjgujn K ;
 +N+Pl+Com/Sh:%>%^DISIMPj%- ENDLEX ; !guosai- ja beziiguin
! +N+Pl+Com:%>%^DISIMPjd%> NPxPlComC ;
! +N:%>X6 GOADA- ; ! AG Px
! +N:%> GOAHTE- ;
 +N+Der/A+A:%>X4 BU/MUS ;
! +N: DenominalNounsV ;
! +N: DenominalAdjsV1Long ;
! +N: DenominalAdjsV2 ;

LEXICON LULLILONG !!= * __@CODE@__ long compound forms
 +N:%> GOAHTILONGCMP ;
 +N+Sg+Nom:%> K ;
< "+N":0 "+Sg":0 "+Nom":%> "@R.Nom3Px.add@" > NPx3V ; 
 +N+Der+Der/viđá+Adv+Use/-Spell:»viđá K ;
! +N+Der/viđi+Adv:»viđi K ;
 +N:%> EssV ;
! +N+Sg+Nom:%>X2 NPx1V ;
! +N+Sg+Gen:%>X2 NPx1V ;
! +N+Sg+Acc:%>X2 NPx1V ;
! +N+Sg+Nom:%>X2 NPx2V ; Bug1367
! +N:%>X3 GOAHTAI ; ! Ill sublexicon
 +N+Sg+Gen:%>X4 K ;
 +N+Sg+Acc:%>X4 K ;
! +N+Sg+Gen:%>X4 NPx3V ;
! +N+Sg+Acc:%>X4 NPx3V ;
! +N+Sg+Loc:%>X4s K ;
! +N+Sg+Loc:%>X4n K ; !SUB !SOUTH
! +N+Sg+Loc:%>X4st%> NPxC ; !^P^
 +N+Pl+Nom:%>X4t K ;
! +N+Err/Sub:%>X5 GODII- ; ! weak gr dipth simpl
! +N:%>%^DISIMP GODII- ; ! weak gr dipth simpl
 +N+Sg+Com:%>%^DISIMPjn K ;
! +N+Sg+Com:%>%^DISIMPjn%> NPxC ;
! +N+Pl+Nom:%>%^DISIMPjd%> NPx1C ; 
 +N+Pl+Gen:%>%^DISIMPjd9 K ;
 +N+PlGenCmp:%>%^DISIMPjd R ;
! +N+Pl+Gen:%>%^DISIMPjd%> NPxC ;
 +N+Pl+Acc:%>%^DISIMPjd9 K ;
! +N+Pl+Acc:%>%^DISIMPjd%> NPxC ;
 +N+Pl+Ill:%>%^DISIMPjde K ;
! +N+Pl+Ill:%>%^DISIMPjdasa%> NPxVvowch ;
 +N+Pl+Loc:%>%^DISIMPjn K ;
 +N+Pl+Loc+South+Err/Sub:%>%^DISIMPjs K ; ! !SOUTH
! +N+Pl+Loc:%>%^DISIMPjn%> NPxC ;
 +N+Pl+Com:%>%^DISIMPjgujn K ;
 +N+Pl+Com/Sh:%>%^DISIMPj%- ENDLEX ; !guosai- ja beziiguin
! +N+Pl+Com:%>%^DISIMPjd%> NPxPlComC ;
! +N:%>X6 GOADA- ; ! AG Px
 +N+Der/A+A:%>X4 BU/MUS ;
! +N: DenominalAdjsV1Long ;
! +N: DenominalAdjsV2 ;
! +N: DenominalNounsV ;



LEXICON LUONDU !!= * __@CODE@__ this word (+vuohta) because of behavior in compounds
 +N+Sg+Nom:%> K ;
< "+N":0 "+Sg":0 "+Nom":%> "@R.Nom3Px.add@" > NPx3V ; 
 +N+Ess:%>n K ;
 +N+Ess:%>n%> NPxC ;
 +N:%>X2 GOAHTA- ; ! Px sublexicon 
 +N:%>X3 GOAHTAI ; ! Ill sublexicon
 +N+Err/Sub:%> GOAHTAI ; ! Ill sublexicon
 +N+Sg+Gen:%>X4 K ;
 +N+Sg+Acc:%>X4 K ;
 +N+SgGenCmp:%>X4 R ; !Note! Same entry under GOADE-
 +N+Sg+Gen:%>X4 NPx3V ;
 +N+Sg+Acc:%>X4 NPx3V ;
 +N+Sg+Loc:%>X4s K ;
 +N+Sg+Loc+South+Err/Sub:%>X4n K ; ! !SOUTH
 +N+Sg+Loc:%>X4st%> NPxC ;
 +N+Pl+Nom:%>X4t K ;
 +N+Pl+Nom+Err/Sub:%>X4k K ; ! !Skániid dialect
 +N+Sg+Com+Err/Sub:%>X5jn K ;
 +N+Sg+Com:%>%^DISIMPjn K ;
 +N+Sg+Com+Err/Sub:%>X5jn%> NPxC ;
 +N+Sg+Com:%>%^DISIMPjn%> NPxC ;
! +N+Pl+Nom+Err/Sub:%>X5jd%> NPx1C ;
! +N+Pl+Nom:%>%^DISIMPjd%> NPx1C ;
 +N+Pl+Gen+Err/Sub:%>X5jd K ;
 +N+Pl+Gen:%>%^DISIMPjd K ;
 +N+Pl+Gen+Err/Sub:%>X5jd%> NPxC ;
 +N+Pl+Gen:%>%^DISIMPjd%> NPxC ;
 +N+PlGenCmp+Err/Sub:%>X5jd R ;
 +N+PlGenCmp:%>%^DISIMPjd R ;
 +N+Pl+Acc+Err/Sub:%>X5jd K ;
 +N+Pl+Acc:%>%^DISIMPjd K ;
 +N+Pl+Acc+Err/Sub:%>X5jd%> NPxC ;
 +N+Pl+Acc:%>%^DISIMPjd%> NPxC ;
 +N+Pl+Ill+Err/Sub:%>X5jde K ;
 +N+Pl+Ill:%>%^DISIMPjde K ;
 +N+Pl+Ill+Err/Sub:%>X5jdasa%> NPxVvowch ;
 +N+Pl+Ill:%>%^DISIMPjdasa%> NPxVvowch ;
 +N+Pl+Loc+Err/Sub:%>X5jn K ;
 +N+Pl+Loc:%>%^DISIMPjn K ;
 +N+Pl+Loc+South+Err/Sub:%>X5js K ; ! !SOUTH
 +N+Pl+Loc+South+Err/Sub:%>%^DISIMPjs K ; ! !SOUTH
 +N+Pl+Loc+Err/Sub:%>X5jn%> NPxC ;
 +N+Pl+Loc:%>%^DISIMPjn%> NPxC ;
 +N+Pl+Com+Err/Sub:%>X5jgujn K ;
 +N+Pl+Com:%>%^DISIMPjgujn K ;
 +N+Pl+Com/Sh+Err/Sub:%>X5j%- ENDLEX ; !guosai- ja beziiguin
 +N+Pl+Com/Sh:%>%^DISIMPj%- ENDLEX ; !guosai- ja beziiguin
 +N+Pl+Com+Err/Sub:%>X5jd%> NPxPlComC ;
 +N+Pl+Com:%>%^DISIMPjd%> NPxPlComC ;
 +N+Pl+Com+Err/Sub:%>%^DISIMPjn%> NPxPlComC ;
 +N:%>X6 GOADA- ; ! AG Px
! +N: DenominalAdjsV1Long ;
! +N: DenominalAdjsV2 ;

LEXICON RUOKTU !!= * __@CODE@__ only this word because of its behavior in compounds
 +N+Sg+Nom:%> K ;
< "+N":0 "+Sg":0 "+Nom":%> "@R.Nom3Px.add@" > NPx3V ; 
 +N+Ess:%>n K ;
 +N+Ess:%>n%> NPxC ;
 +N:%>X2 GOAHTA- ; ! Px sublexicon 
 +N:%>X3 GOAHTAI ; ! Ill sublexicon
 +N+Err/Sub:%> GOAHTAI ; ! Ill sublexicon
 +N+Sg+Gen:%>X4 K ;
 +N+Sg+Acc:%>X4 K ;
 +N+SgGenCmp:%>X4 R ; !Note! Same entry under GOADE-
 +N+SgGenCmp:%>X8 R ;
 +N+Sg+Gen:%>X4 NPx3V ;
 +N+Sg+Acc:%>X4 NPx3V ;
 +N+Sg+Loc:%>X4s K ;
 +N+Sg+Loc+South+Err/Sub:%>X4n K ; ! !SOUTH
 +N+Sg+Loc:%>X4st%> NPxC ;
 +N+Pl+Nom:%>X4t K ;
 +N+Pl+Nom+Err/Sub:%>X4k K ; ! !Skániid dialect
 +N+Sg+Com+Err/Sub:%>X5jn K ;
 +N+Sg+Com:%>%^DISIMPjn K ;
 +N+Sg+Com+Err/Sub:%>X5jn%> NPxC ;
 +N+Sg+Com:%>%^DISIMPjn%> NPxC ;
! +N+Pl+Nom+Err/Sub:%>X5jd%> NPx1C ;
! +N+Pl+Nom:%>%^DISIMPjd%> NPx1C ;
 +N+Pl+Gen+Err/Sub:%>X5jd K ;
 +N+Pl+Gen:%>%^DISIMPjd K ;
 +N+Pl+Gen+Err/Sub:%>X5jd%> NPxC ;
 +N+Pl+Gen:%>%^DISIMPjd%> NPxC ;
 +N+PlGenCmp+Err/Sub:%>X5jd R ;
 +N+PlGenCmp:%>%^DISIMPjd R ;
 +N+Pl+Acc+Err/Sub:%>X5jd K ;
 +N+Pl+Acc:%>%^DISIMPjd K ;
 +N+Pl+Acc+Err/Sub:%>X5jd%> NPxC ;
 +N+Pl+Acc:%>%^DISIMPjd%> NPxC ;
 +N+Pl+Ill+Err/Sub:%>X5jde K ;
 +N+Pl+Ill:%>%^DISIMPjde K ;
 +N+Pl+Ill+Err/Sub:%>X5jdasa%> NPxVvowch ;
 +N+Pl+Ill:%>%^DISIMPjdasa%> NPxVvowch ;
 +N+Pl+Loc+Err/Sub:%>X5jn K ;
 +N+Pl+Loc:%>%^DISIMPjn K ;
 +N+Pl+Loc+South+Err/Sub:%>X5js K ; ! !SOUTH
 +N+Pl+Loc+South+Err/Sub:%>%^DISIMPjs K ; ! !SOUTH
 +N+Pl+Loc+Err/Sub:%>X5jn%> NPxC ;
 +N+Pl+Loc:%>%^DISIMPjn%> NPxC ;
 +N+Pl+Com+Err/Sub:%>X5jgujn K ;
 +N+Pl+Com:%>%^DISIMPjgujn K ;
 +N+Pl+Com/Sh+Err/Sub:%>X5j%- ENDLEX ; !guosai- ja beziiguin
 +N+Pl+Com/Sh:%>%^DISIMPj%- ENDLEX ; !guosai- ja beziiguin
 +N+Pl+Com+Err/Sub:%>X5jd%> NPxPlComC ;
 +N+Pl+Com:%>%^DISIMPjd%> NPxPlComC ;
 +N+Pl+Com+Err/Sub:%>%^DISIMPjn%> NPxPlComC ;
 +N:%>X6 GOADA- ; ! AG Px
 +N+Sg+Gen+Use/NG:%>X8 K ;
 +N+Err/DerSub:X4X7 KEAHTTA ;
 +N+Err/DerSub:X4 KEAHTTA ;

! +N: DenominalAdjsV1Long ;
 !+N: DenominalAdjsV2 ;			does not seem plausible

LEXICON MADIDJA !!= * __@CODE@__ máđi and cmp
!commented out everything but SgNom and SgAcc, SgGen, follošing Pekkas comments
  :id'ja GOAHTI-A ;
 +Err/Sub:iija IIJA ;
 +Err/Sub:ija IIJA ;
 +N+Sg+Nom+Err/Sub:i%> K ;
 +N+Sg+Nom+Err/Sub:e%> K ;
 +N+Sg+Nom:i%>j K ;
 +N+Ess+Err/Sub:i%>n K ; !SUB
 +N+Ess+Err/Sub:i%>jn K ;
 +N+Ess+Err/Sub:i%>n%> NPxC ; !^P^ !don't know if it is in use
! +N:%>X2 GOAHTA- ; ! Px sublexicon
 +N+Err/Sub:i%>X3 GOAHTAI ; ! Ill sublexicon , don't know if it is in use
 +N+Sg+Gen+Err/Sub:i%> K ;
 +N+Sg+Gen:i%>j K ;
 +N+Sg+Acc+Err/Sub:i%> K ;
 +N+Sg+Acc:i%>j K ;
 +N+SgNomCmp+Err/Sub:i%> R ;
 +N+SgGenCmp+Err/Sub:i%> R ;
! +N+PlGenCmp:%>d9 R ; !SUB
 +N+SgNomCmp:i%>j R ;
 +N+SgGenCmp:i%>j R ;
 +N+PlGenCmp+Err/Sub:i%>jd9 R ;
! +N+Sg+Gen:%>X4 NPx3V ; !^P^ !don't know if it is in use
! +N+Sg+Acc:%>X4 NPx3V ; !^P^ !don't know if it is in use
 +N+Sg+Loc+Err/Sub:i%>s K ; !SUB
 +N+Sg+Loc+Err/Sub:i%>n K ; !SUB !SOUTH
 +N+Sg+Loc+Err/Sub:i%>js K ;
 +N+Sg+Loc+Err/Sub:i%>jn K ; !SUB !SOUTH
! +N+Sg+Loc:%>X4st%> NPxC ; !^P^ !don't know if it is in use
 +N+Pl+Nom+Err/Sub:i%>t K ; !SUB
 +N+Pl+Nom+Err/Sub:i%>jt K ;
 +N+Sg+Com+Err/Sub:i%>jn K ;
 +N+Sg+Com+Err/Sub:i%>n%> NPxC ; !^P^ !don't know if it is in use
! +N+Pl+Nom+Err/Sub:%>X5jd%> NPx1C ; !^P^ !don't know if it is in use
 +N+Pl+Gen+Err/Sub:i%>jd9 K ;
 +N+Pl+Gen+Err/Sub:i%>X5jd%> NPxC ; !^P^ !don't know if it is in use
 +N+Pl+Acc+Err/Sub:i%>jd9 K ;
! +N+Pl+Acc:%>X5jd%> NPxC ; !^P^ !don't know if it is in use
 +N+Pl+Ill+Err/Sub:i%>jde K ;
! +N+Pl+Ill:%>X5jdasa%> NPxVvowch ; !^P^ !don't know if it is in use
 +N+Pl+Loc+Err/Sub:i%>jn K ;
 +N+Pl+Loc+Err/Sub:i%>js K ; !SUB !SOUTH
! +N+Pl+Loc:%>X5jn%> NPxC ; !^P^ !don't know if it is in use
 +N+Pl+Com+Err/Sub:i%>jgujn K ;
! +N+Pl+Com/Sh:%>j%- ENDLEX ; !guosai- ja beziiguin
! +N+Pl+Com:%>X5jd%> NPxPlComC ; !^P^ !don't know if it is in use
! +N:%>X6 GOADA- ; ! AG Px !don't know if it is in use
! +N:%>j DenominalAdjsV1 ;
! +N: DenominalAdjsV2 ; !not plausible



LEXICON GENTLEMAN !!= * __@CODE@__  cns-final bisyllabic loanwords (stem mana-)
 +N:%> GOAHTICMP ;
 +N+Sg+Nom:%> K ;           ! Nom is bare form
! +N+Sg+Nom+Err/Sub:a NPx3V ; ! !  Bug1367      ! Stem vowel a
 +N+Err/Sub:a%> EssV ;             ! ! Stem vowel a
 +N+Err/Sub:a%> STAHTACASE ;     !   ! No CG
 +N+Err/Sub:a%> GOAHTAI ;        !   ! No ill i > á
! +N+Err/Sub:a DenominalAdjsV1 ;
! +N+Err/Sub:a DenominalAdjsV2 ;
! +N+Err/Sub:a DenominalNounsV ;

LEXICON DUOHKI !!= * __@CODE@__ 'duohki' and compounds, for disamb. reasons
 +N:%> GOAHTICMP ;
 +N+Sg+Nom:%> K ;
< "+N":0 "+Sg":0 "+Nom":%> "@R.Nom3Px.add@" > NPx3V ; 
 +N:%> EssV ;
 +N:%>X2 GOAHTA- ; ! Px sublexicon
 +N:%>X3 GOAHTAI ; ! Ill sublexicon
 +N+Err/Sub:%> GOAHTAI ; ! Ill sublexicon
 +N:%>X4 GOADI-_notCmp ; ! weak grade decl
 +N:%>%^DISIMP GODII- ; ! weak gr dipth simpl
 +N:%>X6 GOADA- ; ! AG Px
 +N+Sg+Loc:%>X4st%> NPxC ;
 +N:%>X8 GOADE- ; ! Ditto (?)



LEXICON BUDEITA !!= * __@CODE@__ Rather special word: buđeita
 +N:a%> GOAHTICMP ;
 +N+Sg+Nom:a%> K ;
< "+N":0 "+Sg":a "+Nom":%> "@R.Nom3Px.add@" > NPx3V ; 
 +N:a%> GOAHTA- ; ! Px sublexicon
 +N:ta%> GOADI- ; !  
 +N:ta%> GODII- ; !  
! +N+Der+Der/viđá+Adv+Use/-Spell:a»X7viđá K ;
! +N+Der/viđi+Adv:a»X7viđi K ;
 +N:a%> EssV ;
 +N:ta DenominalAdjsV1 ;
 +N:ta DenominalNounsV ;
 +N:ta%> GOADA- ;
 +N+Sg+Ill:i%>j K ;

LEXICON MANNI !!= * __@CODE@__ Bisyll. V-Nouns. Long/SHORT nom-compound-forms, long gen.ILL:mánnii/mánnái
 +N:%> GOAHTILONGCMP ;
 +N:%> GOAHTICMP ;
 +N+Sg+Nom:%> K ;
< "+N":0 "+Sg":0 "+Nom":%> "@R.Nom3Px.add@" > NPx3V ; 
 +N+Der+Der/viđá+Adv+Use/-Spell:»X7viđá K ;
! +N+Der/viđi+Adv:»X7viđi K ;
 +N:%> EssV ;
 +N:%>X2 GOAHTA- ; ! Px sublexicon 
 +N+Dial/%-KJ:%>X3 GOAHTAI ; ! Ill sublexicon
 +N+Err/Sub:%> GOAHTAI ; ! Ill sublexicon
 +N+Sg+Ill+Dial/%-GG:%>j K ;
 +N:%>X4 GOADI- ; ! weak grade decl
 +N+Err/Sub:%>X5 GODII- ; ! weak gr dipth simpl
 +N:%>%^DISIMP GODII- ; ! weak gr dipth simpl
 +N:%>X6 GOADA- ; ! AG Px
 +N+Sg+Gen+Allegro:%>X8 K ;  ! 
 +N: DenominalAdjsV1Long ;
! +N: DenominalAdjsV2 ; not plausible
 +N: DenominalNounsV ;

!! !!Trisyllabic nouns
! - - - - - - - - -

LEXICON EANA !!= * __@CODE@__ 
+v1+Dial/%-GG:eatnam8 SEAMU ;
+v2+Dial/%-KJ:eatnam MALIS ;
+v3+Use/NG:eatnam GAHPIR ;


LEXICON MATTAR !!= * __@CODE@__ Tris. Anim. Gradating C-Nouns
 MALIS ;

LEXICON MALIS !!= * __@CODE@__ Short compound-forms Tris. Inanim. Gradating C-Nouns
 +N:%>X4 MALIS0 ;
 +N+SgNomCmp:%>X8 flagON-R ;
 +N+SgNomCmp:%> flagOFF-R ;
 +N:%>X2 MALLAS- ;
 +N:%>X4 DenominalAdjsCShort ;
 +N:%>X2 DenominalNounsC ;
 +N+Use/-Spell:%>X8 GEAHTES ;
!+N+Der1+Der/Dimin:až»X2 DIMINC ; !redundant
!+N+Der2+Der/Dimin:až»X2 DIMINC ; !redundant

LEXICON DOAVTTIR !!= * __@CODE@__ Short compound-forms Tris. Inanim. Gradating C-Nouns
 +N:%>X4 MALIS0 ;
 +N+SgNomCmp+Use/-Spell:%>X4 R ;
 +N+SgNomCmp:%>X8 flagON-R ;
 +N+SgNomCmp:%> flagOFF-R ;
 +N:%>X2 MALLAS- ;
 +N:%>X4 DenominalAdjsCShort ;
 +N:%>X2 DenominalNounsC ;
 +N+Use/-Spell:%>X8 GEAHTES ;
!+N+Der1+Der/Dimin:až»X2 DIMINC ; !redundant
!+N+Der2+Der/Dimin:až»X2 DIMINC ; !redundant

LEXICON MALISLONG !!= * __@CODE@__  Long compound-forms Tris. Inanim. Gradating C-Nouns
 +N+Sg+Nom:%>X4 K ;
 +N+SgNomCmp:%>X4 R ;
 +N+Der+Der/viđá+Adv+Use/-Spell:»X4#viđá K ;
! +N+Der/viđi+Adv:»X4#viđi K ;
 +N+Ess:%>X4in K ;
 +N:%>X2 MALLAS- ;
 +N:%>X4 DenominalAdjsCLong ;
 +N:%>X2 DenominalNounsC ;
 +N+Use/-Spell:%>X4 GEAHTES ;
! +N+Der1+Der/Dimin:až»X2 DIMINC ; !redundant

LEXICON MALISLONGSHORT !!= * __@CODE@__  Long and short compound-forms. Tris. Inanim. Gradating C-Nouns
 +N+Sg+Nom:%>X4 K ;
 +N+SgNomCmp:%>X4 R ;
 +N+Der+Der/viđá+Adv+Use/-Spell:»X4#viđá K ;
! +N+Der/viđi+Adv:»X4#viđi K ;
 +N+Ess:%>X4in K ;
 +N+SgNomCmp:%>X8 flagON-R ;
 +N+SgNomCmp:%> flagOFF-R ;
 +N:%>X2 MALLAS- ;
 +N:%>X4 DenominalAdjsC ;
 +N:%>X2 DenominalNounsC ;
 +N+Use/-Spell:%>X8 GEAHTES ;
 +N+Use/-Spell:%>X4 GEAHTES ;
! +N+Der1+Der/Dimin:až»X2 DIMINC ; !redundant


LEXICON OVCCIS !!= * __@CODE@__  Collective numerals
 +N+Coll+Sg+Nom:%>X4 K ;
 +N+Coll+Ess:%>X4in K ;
 +N+Coll:%>X2 MALLAS- ;


LEXICON BEANA !!= * __@CODE@__ Trisyll. Anim. Gradating 0-Nouns
 SEAMU ;

LEXICON SEAMU !!= * __@CODE@__ Short compound-forms. Trisyll. Inanim. Gradating 0-Nouns
 +N:%>X4 BOAZU-NE ; !NE
 +N:%>X2 MALLAS- ;
 +N:%>X2 DenominalNounsC ;
 +N: DenominalAdjsV1Short ;

LEXICON SEAMULONG !!= * __@CODE@__ Long compound-forms. Trisyll. Inanim. Gradating 0-Nouns
 +N+Sg+Nom:%>X4 K ;
 +N+SgNomCmp:%>X4 R ;
 +N+Der+Der/viđá+Adv+Use/-Spell:»X4viđá K ;
! +Der/viđi+Adv:»X4viđi K ;
 +N+Ess:%>X4n K ;
 +N+Ess:%>X4n%> NPxC ;
 +N:%>X2 MALLAS- ;
 +N:%>X2 DenominalNounsC ;
 +N: DenominalAdjsV1Short ;

LEXICON DAHPPAGA !!= * __@CODE@__  the dáhpahuvvá fix nr2
 +N:%>X4 BOAZU-NE ; !NE
 +N:%>X2 MALLAS- ;
 +N:%>X2 DenominalNounsC ;
! +N: DenominalAdjsV1Short ;

LEXICON GAHPIR !!= * __@CODE@__ Short compound-forms. Trisyll. Non-Gradating C-Nouns
 +N+Sg+Nom:%> K ;
 +N+SgNomCmp:%>X7 flagON-R ;    ! gahpergánda, čoahkkenordnet
 +N+SgNomCmp:%> flagOFF-R ;
 +N+Der+Der/viđá+Adv+Use/-Spell:»X7#viđá K ;
 +N+Ess:%>in K ;
 +N:%> MALLAS- ;		 ! GAI, NPx, NPl
 +N: DenominalNounsC ;
 +N: DenominalAdjsCShort ;
 +N+Use/-Spell:%>X7 GEAHTES ;
 +N+Err/DerSub: KEAHTTA-PRED ;

LEXICON ENGEL !!= * __@CODE@__ Restricted denominals for speller   Short compound-forms. Trisyll. Non-Gradating C-Nouns
 +N+Sg+Nom:%> K ;
 +N+SgNomCmp:%>X7 flagON-R ;    ! gahpergánda, čoahkkenordnet
 +N+SgNomCmp:%> flagOFF-R ;
 +N+Der+Der/viđá+Adv+Use/-Spell:»X7#viđá K ;
 +N+Ess:%>in K ;
 +N:%> MALLAS- ;		 ! GAI, NPx, NPl
 +N+Use/-Spell: DenominalNounsC ;
 +N+Use/-Spell: DenominalAdjsCShort ;
 +N+Use/-Spell:%>X7 GEAHTES ;


LEXICON GAHPIRLONGSHORT !!= * __@CODE@__ Long and short compound-forms. Trisyll. Non-Gradating C-Nouns
 +N+Sg+Nom:%> K ;
 +N+SgNomCmp:%> R ;
 +N+Der+Der/viđá+Adv+Use/-Spell:»#viđá K ;
 +N+Ess:%>in K ;
 +N+SgNomCmp:%>X7 flagON-R ;    ! gahpergánda, čoahkkenordnet
 +N+SgNomCmp:%> flagOFF-R ;
 +N:%> MALLAS- ;		! GAI, NPx, NPl
 +N: DenominalNounsC ;
 +N: DenominalAdjsC ;
 +N+Use/-Spell:%>X7 GEAHTES ;
 +N+Use/NG+Use/-Spell: GEAHTES ;
 +N+Err/DerSub: KEAHTTA-PRED ;


LEXICON GAHPIRLONG !!= * __@CODE@__ Long compound-forms. Trisyll. Non-Gradating C-Nouns
 +N+Sg+Nom:%> K ;
 +N+SgNomCmp:%> R ; ! gahpirgánda, čoahkkinordnet
 +N+Der+Der/viđá+Adv+Use/-Spell:»#viđá K ;
! +N+Der/viđi+Adv:»#viđi K ;
 +N+Ess:%>in K ;
 +N:%> MALLAS- ;		! GAI, NPx, NPl
 +N: DenominalNounsC ;
 +N: DenominalAdjsCLong ;
 +N+Use/-Spell: GEAHTES ;
 +N+Err/DerSub: KEAHTTA-PRED ;


LEXICON DAIVVAS !!= * __@CODE@__ Tris. Gradating C-Nouns, The Troms declension: dáivvaš:dáivaha, bearaš:bearraha, njunuš:njunnoha
 +N+Sg+Nom:š%>X4 K ;
 +N+Ess:š%>X4in K ;
 +N:š%>X4 R ;
 +N+Sg+Nom:h%>X2 NPxC ;
 +N+Sg+Gen:h%>X2a K ;
 +N+Sg+Gen+Err/Sub:h%>X2 K ;
 +N+SgGenCmp:h%>X2a R ; !compound also for these
 +N+SgGenCmp+Err/Sub:h%>X2 R ; ! !compound also for these
 +N+Sg+Gen:h%>X2 NPxC ;
 +N+Sg+Acc:h%>X2a K ;
 +N+Sg+Acc+Err/Sub:h%>X2 K ;
 +N+Sg+Acc:h%>X2 NPxC ;
 +N+Pl+Nom:h%>X2at K ;
 +N+Pl+Nom+Err/Sub:h%>X2ak K ;
 +N+Sg+Ill:h%>X2asa%> NPxVvowch ;
! +N+Pl+Nom:h%>X2ijddá%> NPx1V ;
 +N:h%>X2i MALLASI-/NUORABU- ;
 +N:š%>X4 DenominalAdjsCLong ;
 +N:h%>X2 DenominalNounsC ;
 +N+Use/-Spell:š%>X4 GEAHTES ;


! What about Trisyll. Non-Gradating 0-Nouns ??? Are there some?
! Yes there are: "kamela" is one of them, and in corp the
! Pl Gen PxSg3 is kamelaiddis. Right or wrong?
! So, where to put this? STAHTA seems to be wrong place for it.

!! !!Contracted nouns
! - - - - - - - -

LEXICON BOAZU !!= * __@CODE@__ Anim. Contracted 0-Nouns
 SUOLU ;

LEXICON SUOLU !!= * __@CODE@__ Short compound-forms. Inanim. Contracted 0-Nouns
 +N:%>X4 BOAZU-NE ;
 +N+SgNomCmp:%>X8 flagON-R ;
 +N+SgNomCmp:%> flagOFF-R ;
 +N:%>Y5 BOHCCO ;
 +N:%>Y6 BOHCCU ;
 +N:%>Y5 DenominalNounsV ;
 +N: DenominalAdjsV1Short ;

LEXICON SUOLULONG !!= * __@CODE@__ Long compound-forms. Inanim. Contracted 0-Nouns
 +N+Sg+Nom:%>X4 K ;
 +N+Der+Der/viđá+Adv+Use/-Spell:»X4viđá K ;
! +N+Der/viđi+Adv:»X4viđi K ;
 +N+Ess:%>X4n K ;
 +N+Ess:%>X4n%> NPxC ;
 +N+SgNomCmp+Err/Sub:%>X5 R ;
 +N+SgNomCmp:%>%^DISIMP R ;
 +N:%>Y5 BOHCCO ;
 +N:%>Y6 BOHCCU ;
 +N:%>Y5 DenominalNounsV ;
 +N: DenominalAdjsV1Long ;


!LEXICON SATTU
! +N:%>Y5 SADDO ;
! +N:%>Y6 SADDU ;
! +N:%>X4 SATTU- ;
! +N: DenominalAdjsV1 ;
! +N:%>Y5 DenominalNounsV ;

LEXICON GISTTA !!= * __@CODE@__ The Noun gistta, gist -
 +N:s'ta%>X4 BOAZU-NE ;
 +N:stá%>Y5 FALLA- ;
 +N:stá%>Y5 DenominalNounsV ;
 +N:stta DenominalAdjsV1 ;

LEXICON FALIS !!= * __@CODE@__ Contracted Anim. C-Nouns
 +N:%>X4 MALIS0 ;
 +N:%>Y5 FALLA- ;
 +N:%>Y5 DenominalNounsV ;
 +N: DenominalAdjsV1Short ;

LEXICON LASIS !!= * __@CODE@__ Contracted Inanim. C-Nouns
!Tentatively copying entries from FALIS
!This must be checked! 020207 TT.
 +N:%>X4 MALIS0 ;
! +N+SgNomCmp:%>X7 flagON-R ;
! +N+SgNomCmp:%> flagOFF-R ;
 +N:%>Y5 FALLA- ;
 +N:%>Y5 DenominalNounsV ;
 +N: DenominalAdjsV1Short ;
 
LEXICON CEAHKES !!= * __@CODE@__ Contracted Inanim. C-Nouns
!Tentatively copying entries from FALIS
!This must be checked! 020207 TT.
 +N:es%>X4 MALIS0 ;
! +N+SgNomCmp:es%>X7 flagON-R ;
! +N+SgNomCmp:es%> flagOFF-R ;
 +N:is%>Y5 FALLA- ;
 +N:is%>Y5 DenominalNounsV ;
 +N:is DenominalAdjsV1Short ;


LEXICON GUOVTTIS !!= * __@CODE@__  Collective numerals
 +v1+N+Coll+Sg+Nom:k'tis%>X4 K ;
 +v1+N+Coll+Dial/%-KJ:k'tis%>X2 MALLAS- ; !XXX tentative
 +v1+N+Coll+Ess+Dial/%-KJ:vttis%>in K ;
 +v4+N+Coll+Sg+Nom+Use/NG:vttes%> K ;
 +v4+N+Coll+Dial/%-KJ:k'tis%>X2 MALLAS- ; !XXX tentative
 +v4+N+Coll+Ess+Dial/%-KJ:vttis%>in K ;
 +v2+N+Coll+Sg+Nom:k'tis%>X4 K ;
 +v2+N+Coll+Dial/%-GG:k'tis%>Y5 FALLA- ;
 +v2+N+Coll+Ess+Dial/%-KJ:vttis%>in K ;
 +v3+N+Coll+Sg+Nom+Dial/%-GG:k'tis%>Y5 K ;
 +v3+N+Coll+Dial/%-GG:k'tis%>Y5 FALLA- ;
 +v3+N+Coll+Ess+Dial/%-GG:k'tis%>Y5n K ;


LEXICON GUOVTTU !!= * __@CODE@__ Here because other lexicons don't fit for it
 +N+Coll+Sg+Nom:ovtto%>s K ;
 +N+Coll+Sg+Nom+Err/Sub:ovttu%>s K ;
 +N+Coll+Sg+Gen+Dial/%-GG:kto%> K ;
 +N+Coll+Sg+Gen:kto%> NPxV ;
 +N+Coll+Sg+Gen+Dial/%-KJ:ovtto%> K ;
 +N+Coll+Sg+Gen:ovtto%> NPxV ;
 +N+Coll+SgGenCmp:kto%> R ;
 +N+Coll+SgGenCmp:ovtto%> R ;
 +N+Coll+Sg+Acc+Dial/%-GG:kto%> K ;
 +N+Coll+Sg+Acc:kto%> NPxV ;
 +N+Coll+Sg+Acc+Dial/%-KJ:ovtto%> K ;
 +N+Coll+Sg+Acc:ovtto%> NPxV ;
 +N+Coll+Sg+Ill:ktu%>j K ;
 +N+Coll+Sg+Ill:kto%>s%> NPxC ;
 +N+Coll+Sg+Loc+Dial/%-GG:kto%>s K ;
 +N+Coll+Sg+Loc+South+Err/Sub:kto%>n K ; ! !SOUTH
 +N+Coll+Sg+Loc:kto%>st%> NPxC ;
 +N+Coll+Sg+Loc+Dial/%-KJ:ovtto%>s K ;
 +N+Coll+Sg+Loc+South+Err/Sub:ovtto%>s K ; ! !SOUTH
 +N+Coll+Sg+Loc:ovtto%>st%> NPxC ;
 +N+Coll+Sg+Com+Dial/%-GG:ktu%>jn K ;
 +N+Coll+Sg+Com:ktu%>jn%> NPxC ;
 +N+Coll+Sg+Com+Dial/%-KJ:ovttu%>jn K ;
 +N+Coll+Sg+Com:ovttu%>jn%> NPxC ;
 +N+Coll+Sg+Ess+Dial/%-KJ:ovtto%>n K ;
 +N+Coll+Sg+Ess+Dial/%-GG:ovtto%>sin K ;
 +N+Coll+Pl+Nom:kto%>t K ;
 +N+Coll+Pl+Nom:ovtto%>t K ;
! +N+Coll+Pl+Nom:ovttu%>jd%> NPx1C ;
! +N+Coll+Pl+Nom:ktu%>jd%> NPx1C ;
 +N+Coll+Pl+Gen+Err/Sub:ovttu%>X5jd K ;
 +N+Coll+Pl+Gen+Dial/%-KJ:ovttu%>%^DISIMPjd K ;
 +N+Coll+PlGenCmp+Err/Sub:ovttu%>X5jd R ;
 +N+Coll+PlGenCmp:ovttu%>%^DISIMPjd R ;
 +N+Coll+Pl+Gen+Err/Sub:ovttu%>X5jd%> NPxC ;
 +N+Coll+Pl+Gen:ovttu%>%^DISIMPjd%> NPxC ;
 +N+Coll+Pl+Gen+Err/Sub:ktu%>X5jd K ;
 +N+Coll+Pl+Gen+Dial/%-GG:ktu%>%^DISIMPjd K ;
 +N+Coll+PlGenCmp+Err/Sub:ktu%>X5jd R ;
 +N+Coll+PlGenCmp:ktu%>%^DISIMPjd R ;
 +N+Coll+Pl+Gen+Err/Sub:ktu%>X5jd%> NPxC ;
 +N+Coll+Pl+Gen:ktu%>%^DISIMPjd%> NPxC ;
 +N+Coll+Pl+Acc+Err/Sub:ovttu%>X5jd K ;
 +N+Coll+Pl+Acc+Dial/%-KJ:ovttu%>%^DISIMPjd K ;
 +N+Coll+Pl+Acc+Err/Sub:ovttu%>X5jd%> NPxC ;
 +N+Coll+Pl+Acc:ovttu%>%^DISIMPjd%> NPxC ;
 +N+Coll+Pl+Acc+Err/Sub:ktu%>X5jd K ;
 +N+Coll+Pl+Acc+Dial/%-GG:ktu%>%^DISIMPjd K ;
 +N+Coll+Pl+Acc+Err/Sub:ktu%>X5jd%> NPxC ;
 +N+Coll+Pl+Acc:ktu%>%^DISIMPjd%> NPxC ;
 +N+Coll+Pl+Ill+Dial/%-GG:ktu%>jde K ;
 +N+Coll+Pl+Ill:ktu%>jdasa%> NPxVvowch ;
 +N+Coll+Pl+Ill+Dial/%-KJ:ovttu%>jde K ;
 +N+Coll+Pl+Ill:ovttu%>jdasa%> NPxVvowch ;
 +N+Coll+Pl+Loc+Dial/%-KJ:ovttu%>jn K ;
 +N+Coll+Pl+Loc+South+Err/Sub:ovttu%>js K ; ! !SOUTH
 +N+Coll+Pl+Loc:ovttu%>jn%> NPxC ;
 +N+Coll+Pl+Loc+Dial/%-GG:ktu%>jn K ;
 +N+Coll+Pl+Loc+South+Err/Sub:ktu%>js K ; ! !SOUTH
 +N+Coll+Pl+Loc:ktu%>jn%> NPxC ;
 +N+Coll+Pl+Com+Dial/%-GG:ktu%>jgujn K ;
 +N+Coll+Pl+Com/Sh:ktu%>j%- ENDLEX ; !guosai- ja beziiguin
 +N+Coll+Pl+Com:ktu%>jd%> NPxPlComC ;
 +N+Coll+Pl+Com+Dial/%-KJ:ovttu%>jgujn K ;
 +N+Coll+Pl+Com/Sh:ovttu%>j%- ENDLEX ; !guosai- ja beziiguin
 +N+Coll+Pl+Com:ovttu%>jd%> NPxPlComC ;


LEXICON GARGIA !!= * __@CODE@__  light fin syll, bisyll. on -o- that doesn't have change o:u in front of j (i): Kino
! gen = nom ill = -i
 +N+Sg+Nom:%> K ;
 +N+SgNomCmp:%> R ;
 +N+Sg+Gen:%> K ;
 +N+SgGenCmp:%> R ;
 +N+Sg+Acc:%> K ;
 +N+Sg+Ill:%>i K ;
 +N+Sg+Loc:%>s K ;
 +N+Sg+Loc+South+Err/Sub:%>n K ; ! !SOUTH
 +N+Sg+Com:%>in K ;
 +N+Ess:%>n K ;
 +N+Pl+Nom:%>t K ;
 +N+Pl+Gen:%>id9 K ;
 +N+PlGenCmp:%>id9 R ;
 +N+Pl+Acc:%>id9 K ;
 +N+Pl+Ill:%>ide K ;
 +N+Pl+Loc:%>in K ;
 +N+Pl+Com:%>igujn K ;
 +N+Pl+Com/Sh:%>i%- ENDLEX ; !guosai- ja beziiguin
< "+N":0 "+Sg":0 "+Nom":%> "@R.Nom3Px.add@" > NPx3A ; 
 +N+Sg+Nom:%> NPx12A ;
 +N+Sg+Gen:%> NPxA ;
 +N+Sg+Acc:%> NPxA ;
 +N+Sg+Ill:%>sa%> NPxA ;
 +N+Sg+Loc:%>st%> NPxC ;
 +N+Sg+Com:%>in%> NPxC ;
 +N+Ess:%>n%> NPxC ;
< "+N":0 "+Pl":0 "+Nom":%> 0:i 0:d 0:%> "@R.Nom3Px.add@" > NPx1C ;  
 +N+Pl+Gen:%>id%> NPxC ;
 +N+Pl+Acc:%>id%> NPxC ;
 +N+Pl+Ill:%>idas%> NPxC ;
 +N+Pl+Loc:%>in%> NPxC ;
 +N+Pl+Com:%>id%> NPxPlComC ;
 +N+Pl+Com+Err/Sub:%>in%> NPxPlComC ;
! +N:%> DenominalNounsV ; !This is not very plausible
 +N:%> DenominalAdjsV1Long ;
! +N:%> DenominalAdjsV2 ;				!This is not very plausible



LEXICON BUFFALO !!= * __@CODE@__ heavy fin syll
 !gen = -a ill = -ii
 !parallel to NYSTØ
 +N+Sg+Nom:%> K ;
 +N+Sg+Nom+Use/NG:a%> K ;
 +N+SgNomCmp:a%> R ;
 +N+SgNomCmp:%> R ;
 +N+Sg+Gen:a%> K ;
 +N+Sg+Gen:%> K ;
 +N+SgGenCmp:a%> R ;
 +N+Sg+Acc:a%> K ;
 +N+Sg+Ill:i%>j K ;
 +N+Sg+Loc:a%>s K ;
 +N+Sg+Com:a%>jn K ;
 +N+Ess:a%>n K ;
 +N+Pl+Nom:a%>t K ;
 +N+Pl+Gen:a%>jd K ;
 +N+PlGenCmp:a%>jd R ;
 +N+Pl+Acc:a%>jd K ;
 +N+Pl+Ill:a%>jde K ;
 +N+Pl+Loc:a%>jn K ;
 +N+Pl+Com:a%>jgujn K ;
 +N+Pl+Com/Sh:a%>j%- ENDLEX ; !guosai- ja beziiguin
 +N+Sg+Nom:a%> NPx12Vvowch ;
< "+N":0 "+Sg":a "+Nom":%> "@R.Nom3Px.add@" > NPx3Vvowch ; 
 +N+Sg+Gen:a%> NPxVvowch ;
 +N+Sg+Acc:a%> NPxVvowch ;
 +N+Sg+Ill:a%>sa%> NPxA ;
 +N+Sg+Loc:a%>st%> NPxC ;
 +N+Sg+Com:a%>jn%> NPxC ;
 +N+Ess:a%>n%> NPxC ;
! +N+Pl+Nom:a%>jd%> NPx1C ;
 +N+Pl+Gen:a%>jd%> NPxC ;
 +N+Pl+Acc:a%>jd%> NPxC ;
 +N+Pl+Ill:a%>jdas%> NPxC ;
 +N+Pl+Loc:a%>jn%> NPxC ;
 +N+Pl+Com:a%>jd%> NPxPlComC ;
 +N+Pl+Com+Err/Sub:a%>jn%> NPxPlComC ;
 +N:a%> DenominalNounsV ;
 +N:a%> DenominalAdjsV1Long ;
! +N:a%> DenominalAdjsV2 ; !not very plausible
 
LEXICON ESSAYA !!= * __@CODE@__ recent loanwords on vow+a
 +N+Sg+Nom:a%> K ;
 +N+SgNomCmp:a%> R ;
 +N+Sg+Gen:a%> K ;
 +N+SgGenCmp:a%> R ;
 +N+Sg+Acc:a%> K ;
 +N+Sg+Ill:i%>j K ;
 +N+Sg+Ill:a%>j K ;
 +N+Sg+Loc:a%>s K ;
 +N+Sg+Com:a%>jn K ;
 +N+Ess:a%>n K ;
 +N+Pl+Nom:a%>t K ;
 +N+Pl+Gen:a%>jd K ;
 +N+PlGenCmp:a%>jd R ;
 +N+Pl+Acc:a%>jd K ;
 +N+Pl+Ill:a%>jde K ;
 +N+Pl+Loc:a%>jn K ;
 +N+Pl+Com:a%>jgujn K ;
 +N+Pl+Com/Sh:a%>j%- ENDLEX ; !guosai- ja beziiguin
< "+N":0 "+Sg":a "+Nom":%> "@R.Nom3Px.add@" > NPx3A ; 
 +N+Sg+Nom:a%> NPx12A ;
 +N+Sg+Gen:a%> NPxA ;
 +N+Sg+Acc:a%> NPxA ;
 +N+Sg+Ill:a%>sa%> NPxA ;
 +N+Sg+Loc:a%>st%> NPxC ;
 +N+Sg+Com:a%>jn%> NPxC ;
 +N+Ess:a%>n%> NPxC ;
< "+N":0 "+Pl":a "+Nom":%> 0:j 0:d 0:%> "@R.Nom3Px.add@" > NPx1C ; 
 +N+Pl+Gen:a%>jd%> NPxC ;
 +N+Pl+Acc:a%>jd%> NPxC ;
 +N+Pl+Ill:a%>jdas%> NPxC ;
 +N+Pl+Loc:a%>jn%> NPxC ;
 +N+Pl+Com:a%>jd%> NPxPlComC ;
 +N+Pl+Com+Err/Sub:a%>jn%> NPxPlComC ;
 +N:a%> DenominalNounsV ;
 +N:a%> DenominalAdjsV1Long ;
! +N:a%> DenominalAdjsV2 ; !not very plausible

LEXICON IDEA !!= * __@CODE@__ restricted Px for speller recent loanwords on vow+a
 +N+Sg+Nom:a%> K ;
 +N+SgNomCmp:a%> R ;
 +N+Sg+Gen:a%> K ;
 +N+SgGenCmp:a%> R ;
 +N+Sg+Acc:a%> K ;
 +N+Sg+Ill:i%>j K ;
 +N+Sg+Ill:a%>j K ;
 +N+Sg+Loc:a%>s K ;
 +N+Sg+Com:a%>jn K ;
 +N+Ess:a%>n K ;
 +N+Pl+Nom:a%>t K ;
 +N+Pl+Gen:a%>jd K ;
 +N+PlGenCmp:a%>jd R ;
 +N+Pl+Acc:a%>jd K ;
 +N+Pl+Ill:a%>jde K ;
 +N+Pl+Loc:a%>jn K ;
 +N+Pl+Com:a%>jgujn K ;
 +N+Pl+Com/Sh:a%>j%- ENDLEX ; !guosai- ja beziiguin
< "+N":0 "+Sg":a "+Nom":%> "@R.Nom3Px.add@" > NPx3A ; 
 +N+Sg+Nom+Use/-Spell:a%> NPx12A ;
 +N+Sg+Gen+Use/-Spell:a%> NPxA ;
 +N+Sg+Acc+Use/-Spell:a%> NPxA ;
 +N+Sg+Ill+Use/-Spell:a%>sa%> NPxA ;
 +N+Sg+Loc+Use/-Spell:a%>st%> NPxC ;
 +N+Sg+Com+Use/-Spell:a%>jn%> NPxC ;
 +N+Ess+Use/-Spell:a%>n%> NPxC ;
< "+N":0 "+Pl":a "+Nom":%> 0:j 0:d 0:%> "@R.Nom3Px.add@" > NPx1C ; 
 +N+Pl+Gen+Use/-Spell:a%>jd%> NPxC ;
 +N+Pl+Acc+Use/-Spell:a%>jd%> NPxC ;
 +N+Pl+Ill+Use/-Spell:a%>jdas%> NPxC ;
 +N+Pl+Loc+Use/-Spell:a%>jn%> NPxC ;
 +N+Pl+Com+Use/-Spell:a%>jd%> NPxPlComC ;
 +N+Pl+Com+Err/Sub:a%>jn%> NPxPlComC ;
 +N:a%> DenominalNounsV ;
 +N:a%> DenominalAdjsV1Long ;
! +N:a%> DenominalAdjsV2 ; !not very plausible


LEXICON MASAI !!= * __@CODE@__ heavy fin syll
 !gen = -a ill = -ii
 !parallel to NYSTØ
 +N+Sg+Nom:%> K ;
 +N+SgNomCmp:%> R ;
 +N+Sg+Gen:a%> K ;
 +N+SgGenCmp:%> R ;
 +N+SgGenCmp:%> R ;
 +N+Sg+Acc:a%> K ;
 +N+Sg+Ill:i%> K ;
 +N+Sg+Loc:a%>s K ;
 +N+Sg+Com:a%>jn K ;
 +N+Ess:a%>n K ;
 +N+Pl+Nom:a%>t K ;
 +N+Pl+Gen:a%>jd K ;
 +N+PlGenCmp:a%>jd R ;
 +N+Pl+Acc:a%>jd K ;
 +N+Pl+Ill:a%>jde K ;
 +N+Pl+Loc:a%>jn K ;
 +N+Pl+Com:a%>jgujn K ;
 +N+Pl+Com/Sh:a%>j%- ENDLEX ; !guosai- ja beziiguin
 +N+Sg+Nom:%> NPxC ;
 +N+Sg+Gen:%> NPxC ;
 +N+Sg+Acc:%> NPxC ;
 +N+Sg+Ill:a%>sa%> NPxA ;
 +N+Sg+Loc:a%>st%> NPxC ;
 +N+Sg+Com:a%>jn%> NPxC ;
 +N+Ess:a%>n%> NPxC ;
! +N+Pl+Nom:a%>jd%> NPx1C ;
 +N+Pl+Gen:a%>jd%> NPxC ;
 +N+Pl+Acc:a%>jd%> NPxC ;
 +N+Pl+Ill:a%>jdas%> NPxC ;
 +N+Pl+Loc:a%>jn%> NPxC ;
 +N+Pl+Com:a%>jd%> NPxPlComC ;
 +N+Pl+Com+Err/Sub:a%>jn%> NPxPlComC ;
 +N:a%> DenominalNounsV ;
 +N:a%> DenominalAdjsV1Long ;
! +N:a%> DenominalAdjsV2 ; !not very plausible


LEXICON STRUKTUR !!= * __@CODE@__ Recent loanwords on -vra with short cmp-form
 +N+SgNomCmp:r%> R ;
 +N+SgNomCmp+Err/Sub:v'ra%> R ;	!
 +N+Sg+Nom:v'ra%> K ;
! +N+Sg+Nom:v'ra%> NPx3V ;
 +N:v'ra%> EssV ;
 +N:v'ra%> GOAHTI-OBL ;
! +N:v'ra%> GOAHTAI ; !ai-illativ only for iija-words
 +N:v'ra DenominalAdjsV1Long ;
 +N:v'ra DenominalAdjsV2 ;
 +N:v'ra DenominalNounsV ;

LEXICON KULTUR !!= * __@CODE@__
 +N+SgNomCmp:ur%> R ;
 +N+SgNomCmp:tor%> R ;
 +N+SgNomCmp+Err/Sub:uv'ra%> R ;	!
 +N+Sg+Nom:uv'ra%> K ;
! +N+Sg+Nom:uv'ra%> NPx3V ;
 +N:uv'ra%> EssV ;
 +N:uv'ra%> GOAHTI-OBL ;
 +N+Err/Sub:uv'ra%> GOAHTAI ; !ai-illativ 
 +N:uv'ra DenominalAdjsV1Long ;
 +N:uv'ra DenominalAdjsV2 ;
 +N:uv'ra DenominalNounsV ;

LEXICON KANTUR !!= * __@CODE@__ 
 +v7+Use/NG:konttor GAHPIR ;
 +v4+Use/NG:kontor GAHPIR ;
 +v5+Use/NG:gánttor GAHPIR ;
 +v6+Use/NG:gántor GAHPIR ;
 +v2+N+Sg+Nom:kontuv'ra%> K ;
 +v1+N+Sg+Nom:kantuv'ra%> K ;
 +N+SgNomCmp:kontuv'ra%> R ;
 +N+SgNomCmp:kánttor%> R ;
 +N+SgNomCmp:kántur%> R ;
 +N+SgNomCmp:kántor%> R ;
 +N+SgNomCmp:gántur%> R ;
 +N+SgNomCmp:kantuv'ra%> R ;
! +N+Sg+Nom:kantuv'ra%> NPx3V ;
 +v1+N:kantuv'ra%> EssV ;
 +v1+N:kantuv'ra%> GOAHTI-OBL ;
 +v1+N:kantuv'ra DenominalAdjsV1Long ;
 +v1+N:kantuv'ra DenominalAdjsV2 ;
 +v1+N:kantuv'ra DenominalNounsV ;
 +v2+N+Sg+Nom:kontuv'ra%> K ;
! +N+Sg+Nom:kontuv'ra%> NPx3V ;
 +v2+N:kontuv'ra%> EssV ;
 +v2+N:kontuv'ra%> GOAHTI-OBL ;
 +v2+N:kontuv'ra DenominalAdjsV1Long ;
 +v2+N:kontuv'ra DenominalAdjsV2 ;
 +v2+N:kontuv'ra DenominalNounsV ;
 +N+SgNomCmp:gántuv'ra%> R ;
 +v1+N+Sg+Nom:gántuv'ra%> K ;
! +N+Sg+Nom:gántuv'ra%> NPx3V ;
 +v3+N:gántuv'ra%> EssV ;
 +v3+N:gántuv'ra%> GOAHTI-OBL ;
 +v3+N:gántuv'ra DenominalAdjsV1Long ;
 +v3+N:gántuv'ra DenominalAdjsV2 ;
 +v3+N:gántuv'ra DenominalNounsV ;

LEXICON MAŠIIDNA !!= * __@CODE@__ Recent loanwords on -iidna with short cmp-form
 +N+SgNomCmp:mášen%> R ;
 +N+SgNomCmp+Err/Sub:mašen%> R ;
 +N+SgNomCmp:mášin%> R ;
 +N+SgNomCmp:mašijdna%> R ;
 +N+Sg+Nom:mašijdna%> K ;
! +N+Sg+Nom:mašijdna%> NPx3V ;
 +N:mašijdna%> EssV ;
 +N:mašijdna%> GOAHTI-OBL ;
! +N:mašijdna%> GOAHTAI ; !ai-illativ only for iija-words
 +N:mašijdna DenominalAdjsV1Long ;
! +N:mašijdna DenominalAdjsV2 ;
 +N:mašijdna DenominalNounsV ;
 +N+SgNomCmp+Err/Sub:mášijdna%> R ;
 +N+Sg+Nom+Err/Sub:mášijdna%> K ;
! +N+Sg+Nom+Err/Sub:mášijdna%> NPx3V ;
 +N+Err/Sub:mášijdna%> EssV ;
 +N+Err/Sub:mášijdna%> GOAHTI-OBL ;
! +N+Err/Sub:mášijdna%> GOAHTAI ; !ai-illativ only for iija-words
 +N+Err/Sub:mášijdna DenominalAdjsV1Long ;
! +N+Err/Sub:mášijdna DenominalAdjsV2 ;
 +N+Err/Sub:mášijdna DenominalNounsV ;

LEXICON BENSIN !!= * __@CODE@__ 
 +N+SgNomCmp:in%> R ;
 +N+SgNomCmp:en%> R ;
 +N+SgNomCmp:ijdna%> R ;
 +N+Sg+Nom:ijdna%> K ;
! +N+Sg+Nom:ijdna%> NPx3V ;
 +N:ijdna%> EssV ;
 +N:ijdna%> GOAHTI-OBL ;
! +N:ijdna%> GOAHTAI ; !ai-illativ only for iija-words
 +N:ijdna DenominalAdjsV1Long ;
 +N:ijdna DenominalAdjsV2 ;
 +N:ijdna DenominalNounsV ;
 
LEXICON ADRENALIN !!= * __@CODE@__ Recent loanwords on -iidna with short cmp-form
 +N+SgNomCmp:in%> R ;
 +N+SgNomCmp:ijdna%> R ;
 +N+Sg+Nom:ijdna%> K ;
! +N+Sg+Nom:ijdna%> NPx3V ;
 +N:ijdna%> EssV ;
 +N:ijdna%> GOAHTI-OBL ;
! +N:ijdna%> GOAHTAI ; !ai-illativ only for iija-words
 +N:ijdna DenominalAdjsV1Long ;
 +N:ijdna DenominalAdjsV2 ;
 +N:ijdna DenominalNounsV ;


LEXICON TELEFON !!= * __@CODE@__ Recent loanwords on -vdna with short cmp-form
 +N+SgNomCmp:n%> R ;
 +N+SgNomCmp:vdna%> R ;
 +N+Sg+Nom:vdna%> K ;
! +N+Sg+Nom:vdna%> NPx3V ;
 +N:vdna%> EssV ;
 +N:vdna%> GOAHTI-OBL ;
! +N:vdna%> GOAHTAI ; !ai-illativ only for iija-words
 +N:vdna DenominalAdjsV1Long ;
 +N:vdna DenominalAdjsV2 ;
 +N:vdna DenominalNounsV ;

LEXICON AKTION !!= * __@CODE@__ Recent loanwords on -vdna with short cmp-form
 +N+SgNomCmp:ákšun%> R ;
 +N+SgNomCmp:akšuvdna%> R ;
 +N+Sg+Nom:akšuvdna%> K ;
! +N+Sg+Nom:akšuvdna%> NPx3V ;
 +N:akšuvdna%> EssV ;
 +N:akšuvdna%> GOAHTI-OBL ;
! +N:akšuvdna%> GOAHTAI ; !ai-illativ only for iija-words
 +N:akšuvdna DenominalAdjsV1Long ;
! +N:akšuvdna DenominalAdjsV2 ;
 +N:akšuvdna DenominalNounsV ;

LEXICON NATION !!= * __@CODE@__ Recent loanwords on -uvdna with short cmp-form
 +N+SgNomCmp:áššon%> R ;
 +N+SgNomCmp:aššuvdna%> R ;
 +N+Sg+Nom:aššuvdna%> K ;
! +N+Sg+Nom:aššuvdna%> NPx3V ;
 +N:aššuvdna%> EssV ;
 +N:aššuvdna%> GOAHTI-OBL ;
! +N:aššuvdna%> GOAHTAI ; !ai-illativ only for iija-words
 +N:aššuvdna DenominalAdjsV1Long ;
 +N:aššuvdna DenominalAdjsV2 ;
 +N:aššuvdna DenominalNounsV ;


LEXICON KANON !!= * __@CODE@__ Recent loanwords on -vdna with short cmp-form
 +N+SgNomCmp:ánon%> R ;
 +N+SgNomCmp:ánun%> R ;
 +N+SgNomCmp:anovdna%> R ;
 +N+Sg+Nom:anovdna%> K ;
! +N+Sg+Nom:anovdna%> NPx3V ;
 +N:anovdna%> EssV ;
 +N:anovdna%> GOAHTI-OBL ;
! +N:anovdna%> GOAHTAI ; !ai-illativ only for iija-words
 +N:anovdna DenominalAdjsV1Long ;
! +N:anovdna DenominalAdjsV2 ;
 +N:anovdna DenominalNounsV ;


LEXICON SOSIAL !!= * __@CODE@__ Recent loanwords on -ála with both short and long cmp-form
 +N+SgNomCmp+Err/Sub:%> R ;
 +N+SgNomCmp:a%> R ;
 +N+Sg+Nom:a%> K ;
! +N+Sg+Nom:a%> NPx3V ;
 +N:a%> EssV ;
 +N:a%> GOAHTI-OBL ;
! +N:a%> GOAHTAI ; !ai-illativ only for iija-words
 +N:a DenominalAdjsV1Long ;
 +N:a DenominalAdjsV2 ;
 +N:a DenominalNounsV ;

! Miscellaneous noun types
! - - - - - - - - - - - -

LEXICON OLLUVUOHTA !!= * __@CODE@__ Exceptional vuohta-Nouns
 +N: VUOHTAMORPH ; !^B^ vuohtamorph it is

LEXICON MAGASH !!= * __@CODE@__ 
 +N+SgNomCmp:%> R ;
 +N+Ess:%>in K ;
 +N+Sg+Gen:%>a K ;
 +N+Sg+Gen+Err/Sub:%> K ;
 +N+Sg+Gen:%> NPxC ;
 +N+Pl+Nom:%>at K ;
! +N+Pl+Nom:%>ijddá%> NPx1V ;
 +N+Pl+Gen:%>ijd K ;
 +N+PlGenCmp:%>ijd R ;
 +N+Pl+Acc:%>ijd K ;
 +N+Pl+Ill:%>ijdda K ;
 +N+Pl+Loc:%>ijn K ;
 +N+Pl+Loc+South+Err/Sub:%>ijs K ; ! !SOUTH
 +N+Pl+Com:%>ijgujn K ;
 +N+Pl+Com/Sh:%>ij%- ENDLEX ; !guosai- ja beziiguin
 +N+Pl+Gen:%>ijddi%> NPxVvowch ;
 +N+Pl+Acc:%>ijddi%> NPxVvowch ;
 +N+Pl+Ill:%>ijddás%> NPxC ;
 +N+Pl+Loc:%>ijnni%> NPxVvowch ;
 +N+Pl+Com:%>ijddi%> NPxPlComV1 ;


LEXICON EGEZHAGAT !!= * __@CODE@__ 
       +N+SgNomCmp:%>          R          ;
         +N+Sg+Gen:a%>X4       K          ;
 +N+Sg+Gen:a%>X4       NPx1V       ;
         +N+Pl+Nom:a%>X4t      K          ;
            +N+Ess:a%>n        K          ;
    +N+Ess:a%>n%>      NPxC        ;
        +N+Err/Sub:a%>X5       EGEZHAHKII ;
                +N:a%>%^DISIMP EGEZHAHKII ;

LEXICON EGEZHAHKII !!= * __@CODE@__ 
! +Pl+Nom:jd%> NPx1C ;
 +Pl+Gen:jd K ;
 +PlGenCmp:jd R ;
 +Pl+Gen:jd%> NPxC ;
 +Pl+Acc:jd K ;
 +Pl+Acc:jd%> NPxC ;
 +Pl+Ill:jde K ;
 +Pl+Ill:jdasa%> NPxVvowch ;
 +Pl+Loc:jn K ;
 +Pl+Loc:jn%> NPxC ;
 +Pl+Com:jgujn K ;
 +Pl+Com/Sh:j%- ENDLEX ; !guosai- ja beziiguin
 +Pl+Com:jd%> NPxPlComC ;
 +Pl+Com+Err/Sub:jn%> NPxPlComC ;

LEXICON BUVSSAT  !!= * __@CODE@__ Pl.
 +N+SgNomCmp:%>X7 flagON-R ;
 +N+SgNomCmp:%> flagOFF-R ;
! +N+SgNomCmp+Err/Sub:%>X7 ENDLEX ; ! (juovla CD)
 +N+Ess:%>n K ;
! +N+Sg+Gen:a%> K ;
! +N+Sg+Gen:%> K ; !SUB
! +N+Sg+Gen:%> NPxC ; !^P^
 +N: DenominalAdjsV1 ;
! +N: DenominalAdjsV2 ;					!not very plausible
 +N+Pl+Nom:%>X4t K ;
! +N+Pl+Nom+Err/Sub:%>X5jd%> NPx1C ;
! +N+Pl+Nom:%>%^DISIMPjd%> NPx1C ;
 +N+Pl+Gen+Err/Sub:%>X5jd K ;
 +N+Pl+Gen:%>%^DISIMPjd K ;
 +N+PlGenCmp+Err/Sub:%>X5jd R ;
 +N+PlGenCmp:%>%^DISIMPjd R ;
 +N+Pl+Gen+Err/Sub:%>X5jd%> NPxC ;
 +N+Pl+Gen:%>%^DISIMPjd%> NPxC ;
 +N+Pl+Acc+Err/Sub:%>X5jd K ;
 +N+Pl+Acc:%>%^DISIMPjd K ;
 +N+Pl+Acc+Err/Sub:%>X5jd%> NPxC ;
 +N+Pl+Acc:%>%^DISIMPjd%> NPxC ;
 +N+Pl+Ill+Err/Sub:%>X5jde K ;
 +N+Pl+Ill:%>%^DISIMPjde K ;
 +N+Pl+Ill+Err/Sub:%>X5jdasa%> NPxVvowch ;
 +N+Pl+Ill:%>%^DISIMPjdasa%> NPxVvowch ;
 +N+Pl+Loc+Err/Sub:%>X5jn K ;
 +N+Pl+Loc:%>%^DISIMPjn K ;
 +N+Pl+Loc+South+Err/Sub:%>X5js K ; ! !SOUTH
 +N+Pl+Loc+South+Err/Sub:%>%^DISIMPjs K ; ! !SOUTH
 +N+Pl+Loc+Err/Sub:%>X5jn%> NPxC ;
 +N+Pl+Loc:%>%^DISIMPjn%> NPxC ;
 +N+Pl+Com+Err/Sub:%>X5jgujn K ;
 +N+Pl+Com:%>%^DISIMPjgujn K ;
 +N+Pl+Com/Sh+Err/Sub:%>X5j%- ENDLEX ; !guosai- ja beziiguin
 +N+Pl+Com/Sh:%>%^DISIMPj%- ENDLEX ; !guosai- ja beziiguin
 +N+Pl+Com+Err/Sub:%>X5jd%> NPxPlComC ;
 +N+Pl+Com:%>%^DISIMPjd%> NPxPlComC ;
 +N+Pl+Com+Err/Sub:%>%^DISIMPjn%> NPxPlComC ;
 +N+Der1+Der/Dimin+N+Ess:»X6žin K ;
 +N+Der1+Der/Dimin+N+Pl+Nom:»X6žat K ;
! +N+Der1+Der/Dimin+N+Pl+Nom:»X6žijddá%> NPx1V ;
 +N+Der1+Der/Dimin+N+Pl+Gen:»X6žijd K ;
 +N+Der1+Der/Dimin+N+PlGenCmp:»X6žijd R ;
 +N+Der1+Der/Dimin+N+Pl+Acc:»X6žijd K ;
 +N+Der1+Der/Dimin+N+Pl+Ill:»X6žijdda K ;
 +N+Der1+Der/Dimin+N+Pl+Loc:»X6žijn K ;
 +N+Der1+Der/Dimin+N+Pl+Loc+South+Err/Sub:»X6žijs K ; ! !SOUTH
 +N+Der1+Der/Dimin+N+Pl+Com:»X6žijgujn K ;
 +N+Der1+Der/Dimin+N+Pl+Com/Sh:»X6žij%- ENDLEX ; !guosai- ja beziiguin
!+N+Der1+Der/Dimin+N+Pl+Nom:»X6žijddi%> NPxVvowch ; !^P^
 +N+Der1+Der/Dimin+N+Pl+Gen:»X6žijddi%> NPxVvowch ;
 +N+Der1+Der/Dimin+N+Pl+Acc:»X6žijddi%> NPxVvowch ;
 +N+Der1+Der/Dimin+N+Pl+Ill:»X6žijddás%> NPxC ;
 +N+Der1+Der/Dimin+N+Pl+Loc:»X6žijnni%> NPxVvowch ;
 +N+Der1+Der/Dimin+N+Pl+Com:»X6žijddi%> NPxPlComV1 ;


LEXICON BUVSSATLONG  !!= * __@CODE@__ Pl.
 +N+SgNomCmp:%> R ;
! +N+SgNomCmp+Err/Sub:%>X7 ENDLEX ; ! (juovla CD)
 +N+Ess:%>n K ;
! +N+Sg+Gen:a%> K ;
! +N+Sg+Gen:%> K ; !SUB
! +N+Sg+Gen:%> NPxC ; !^P^
 +N: DenominalAdjsV1 ;
! +N: DenominalAdjsV2 ;					!not very plausible
 +N+Pl+Nom:%>X4t K ;
! +N+Pl+Nom+Err/Sub:%>X5jd%> NPx1C ;
! +N+Pl+Nom:%>%^DISIMPjd%> NPx1C ;
 +N+Pl+Gen+Err/Sub:%>X5jd K ;
 +N+Pl+Gen:%>%^DISIMPjd K ;
 +N+PlGenCmp+Err/Sub:%>X5jd R ;
 +N+PlGenCmp:%>%^DISIMPjd R ;
 +N+Pl+Gen+Err/Sub:%>X5jd%> NPxC ;
 +N+Pl+Gen:%>%^DISIMPjd%> NPxC ;
 +N+Pl+Acc+Err/Sub:%>X5jd K ;
 +N+Pl+Acc:%>%^DISIMPjd K ;
 +N+Pl+Acc+Err/Sub:%>X5jd%> NPxC ;
 +N+Pl+Acc:%>%^DISIMPjd%> NPxC ;
 +N+Pl+Ill+Err/Sub:%>X5jde K ;
 +N+Pl+Ill:%>%^DISIMPjde K ;
 +N+Pl+Ill+Err/Sub:%>X5jdasa%> NPxVvowch ;
 +N+Pl+Ill:%>%^DISIMPjdasa%> NPxVvowch ;
 +N+Pl+Loc+Err/Sub:%>X5jn K ;
 +N+Pl+Loc:%>%^DISIMPjn K ;
 +N+Pl+Loc+South+Err/Sub:%>X5js K ; ! !SOUTH
 +N+Pl+Loc+South+Err/Sub:%>%^DISIMPjs K ; ! !SOUTH
 +N+Pl+Loc+Err/Sub:%>X5jn%> NPxC ;
 +N+Pl+Loc:%>%^DISIMPjn%> NPxC ;
 +N+Pl+Com+Err/Sub:%>X5jgujn K ;
 +N+Pl+Com:%>%^DISIMPjgujn K ;
 +N+Pl+Com/Sh+Err/Sub:%>X5j%- ENDLEX ; !guosai- ja beziiguin
 +N+Pl+Com/Sh:%>%^DISIMPj%- ENDLEX ; !guosai- ja beziiguin
 +N+Pl+Com+Err/Sub:%>X5jd%> NPxPlComC ;
 +N+Pl+Com:%>%^DISIMPjd%> NPxPlComC ;
 +N+Pl+Com+Err/Sub:%>%^DISIMPjn%> NPxPlComC ;
 +N+Der1+Der/Dimin+N+Ess:»X6žin K ;
 +N+Der1+Der/Dimin+N+Pl+Nom:»X6žat K ;
! +N+Der1+Der/Dimin+N+Pl+Nom:»X6žijddá%> NPx1V ;
 +N+Der1+Der/Dimin+N+Pl+Gen:»X6žijd K ;
 +N+Der1+Der/Dimin+N+PlGenCmp:»X6žijd R ;
 +N+Der1+Der/Dimin+N+Pl+Acc:»X6žijd K ;
 +N+Der1+Der/Dimin+N+Pl+Ill:»X6žijdda K ;
 +N+Der1+Der/Dimin+N+Pl+Loc:»X6žijn K ;
 +N+Der1+Der/Dimin+N+Pl+Loc+South+Err/Sub:»X6žijs K ; ! !SOUTH
 +N+Der1+Der/Dimin+N+Pl+Com:»X6žijgujn K ;
 +N+Der1+Der/Dimin+N+Pl+Com/Sh:»X6žij%- ENDLEX ; !guosai- ja beziiguin
!+N+Der1+Der/Dimin+N+Pl+Nom:»X6žijddi%> NPxVvowch ; !^P^
 +N+Der1+Der/Dimin+N+Pl+Gen:»X6žijddi%> NPxVvowch ;
 +N+Der1+Der/Dimin+N+Pl+Acc:»X6žijddi%> NPxVvowch ;
 +N+Der1+Der/Dimin+N+Pl+Ill:»X6žijddás%> NPxC ;
 +N+Der1+Der/Dimin+N+Pl+Loc:»X6žijnni%> NPxVvowch ;
 +N+Der1+Der/Dimin+N+Pl+Com:»X6žijddi%> NPxPlComV1 ;
 
LEXICON MUODUT !!= * __@CODE@__ Like MUOHTU, but plural only
 +N:%> GOAHTICMP ;
 +N:%> EssV ;
 +N+Pl+Nom:%>X4t K ;
! +N+Pl+Nom+Err/Sub:%>X5jd%> NPx1C ;
! +N+Pl+Nom:%>%^DISIMPjd%> NPx1C ;
 +N+Pl+Gen+Err/Sub:%>X5jd9 K ;
 +N+Pl+Gen:%>%^DISIMPjd9 K ;
 +N+PlGenCmp+Err/Sub:%>X5jd R ;
 +N+PlGenCmp:%>%^DISIMPjd R ;
 +N+Pl+Gen+Err/Sub:%>X5jd%> NPxC ;
 +N+Pl+Gen:%>%^DISIMPjd%> NPxC ;
 +N+Pl+Acc+Err/Sub:%>X5jd9 K ;
 +N+Pl+Acc:%>%^DISIMPjd9 K ;
 +N+Pl+Acc+Err/Sub:%>X5jd%> NPxC ;
 +N+Pl+Acc:%>%^DISIMPjd%> NPxC ;
 +N+Pl+Ill+Err/Sub:%>X5jde K ;
 +N+Pl+Ill:%>%^DISIMPjde K ;
 +N+Pl+Ill+Err/Sub:%>X5jdasa%> NPxVvowch ;
 +N+Pl+Ill:%>%^DISIMPjdasa%> NPxVvowch ;
 +N+Pl+Loc+Err/Sub:%>X5jn K ;
 +N+Pl+Loc:%>%^DISIMPjn K ;
 +N+Pl+Loc+South+Err/Sub:%>X5js K ; ! !SOUTH
 +N+Pl+Loc+South+Err/Sub:%>%^DISIMPjs K ; ! !SOUTH
 +N+Pl+Loc+Err/Sub:%>X5jn%> NPxC ;
 +N+Pl+Loc:%>%^DISIMPjn%> NPxC ;
 +N+Pl+Com+Err/Sub:%>X5jgujn K ;
 +N+Pl+Com:%>%^DISIMPjgujn K ;
 +N+Pl+Com/Sh+Err/Sub:%>X5j%- ENDLEX ; !guosai- ja beziiguin
 +N+Pl+Com/Sh:%>%^DISIMPj%- ENDLEX ; !guosai- ja beziiguin
 +N+Pl+Com+Err/Sub:%>X5jd%> NPxPlComC ;
 +N+Pl+Com:%>%^DISIMPjd%> NPxPlComC ;
 +N+Pl+Com+Err/Sub:%>%^DISIMPjn%> NPxPlComC ;
 +N: DenominalAdjsV1Long ;
! +N: DenominalAdjsV2 ; not very plausible
 +N+Der1+Der/Dimin+N+Ess:»X6žin K ;
 +N+Der1+Der/Dimin+N+Pl+Nom:»X6žat K ;
 +N+Der1+Der/Dimin+N+Pl+Nom+Err/Sub:»X6žak K ;
! +N+Der1+Der/Dimin+N+Pl+Nom:»X6žijddá%> NPx1V ;
 +N+Der1+Der/Dimin+N+Pl+Gen:»X6žijd K ;
 +N+Der1+Der/Dimin+N+PlGenCmp:»X6žijd R ;
 +N+Der1+Der/Dimin+N+Pl+Acc:»X6žijd K ;
 +N+Der1+Der/Dimin+N+Pl+Ill:»X6žijdda K ;
 +N+Der1+Der/Dimin+N+Pl+Loc:»X6žijn K ;
 +N+Der1+Der/Dimin+N+Pl+Loc+South+Err/Sub:»X6žijs K ; ! !SOUTH
 +N+Der1+Der/Dimin+N+Pl+Com:»X6žijgujn K ;
 +N+Der1+Der/Dimin+N+Pl+Com/Sh:»X6žij%- ENDLEX ; !guosai- ja beziiguin
! +N+Der1+Der/Dimin+N+Pl+Nom:»X6žijddi%> NPxVvowch ; !^P^
 +N+Der1+Der/Dimin+N+Pl+Gen:»X6žijddi%> NPxVvowch ;
 +N+Der1+Der/Dimin+N+Pl+Acc:»X6žijddi%> NPxVvowch ;
 +N+Der1+Der/Dimin+N+Pl+Ill:»X6žijddás%> NPxC ;
 +N+Der1+Der/Dimin+N+Pl+Loc:»X6žijnni%> NPxVvowch ;
 +N+Der1+Der/Dimin+N+Pl+Com:»X6žijddi%> NPxPlComV1 ;

LEXICON DEAHKIT !!= * __@CODE@__ like AIGI but plural only
 +N:%> GOAHTICMP ;
 +N:%> EssV ;
 +N+Pl+Nom:%>X4t K ;
! +N+Pl+Nom+Err/Sub:%>X5jd%> NPx1C ;
! +N+Pl+Nom:%>%^DISIMPjd%> NPx1C ;
 +N+Pl+Gen+Err/Sub:%>X5jd9 K ;
 +N+Pl+Gen:%>%^DISIMPjd9 K ;
 +N+PlGenCmp+Err/Sub:%>X5jd R ;
 +N+PlGenCmp:%>%^DISIMPjd R ;
 +N+Pl+Gen+Err/Sub:%>X5jd%> NPxC ;
 +N+Pl+Gen:%>%^DISIMPjd%> NPxC ;
 +N+Pl+Acc+Err/Sub:%>X5jd9 K ;
 +N+Pl+Acc:%>%^DISIMPjd9 K ;
 +N+Pl+Acc+Err/Sub:%>X5jd%> NPxC ;
 +N+Pl+Acc:%>%^DISIMPjd%> NPxC ;
 +N+Pl+Ill+Err/Sub:%>X5jde K ;
 +N+Pl+Ill:%>%^DISIMPjde K ;
 +N+Pl+Ill+Err/Sub:%>X5jdasa%> NPxVvowch ;
 +N+Pl+Ill:%>%^DISIMPjdasa%> NPxVvowch ;
 +N+Pl+Loc+Err/Sub:%>X5jn K ;
 +N+Pl+Loc:%>%^DISIMPjn K ;
 +N+Pl+Loc+South+Err/Sub:%>X5js K ; ! !SOUTH
 +N+Pl+Loc+South+Err/Sub:%>%^DISIMPjs K ; ! !SOUTH
 +N+Pl+Loc+Err/Sub:%>X5jn%> NPxC ;
 +N+Pl+Loc:%>%^DISIMPjn%> NPxC ;
 +N+Pl+Com+Err/Sub:%>X5jgujn K ;
 +N+Pl+Com:%>%^DISIMPjgujn K ;
 +N+Pl+Com/Sh+Err/Sub:%>X5j%- ENDLEX ; !guosai- ja beziiguin
 +N+Pl+Com/Sh:%>%^DISIMPj%- ENDLEX ; !guosai- ja beziiguin
 +N+Pl+Com+Err/Sub:%>X5jd%> NPxPlComC ;
 +N+Pl+Com:%>%^DISIMPjd%> NPxPlComC ;
 +N+Pl+Com+Err/Sub:%>%^DISIMPjn%> NPxPlComC ;
 +N: DenominalAdjsV1Short ;
! +N: DenominalAdjsV2 ; not very plausible
 +N+Der1+Der/Dimin+N+Ess:»X6žin K ;
 +N+Der1+Der/Dimin+N+Pl+Nom:»X6žat K ;
 +N+Der1+Der/Dimin+N+Pl+Nom+Err/Sub:»X6žak K ;
! +N+Der1+Der/Dimin+N+Pl+Nom:»X6žijddá%> NPx1V ;
 +N+Der1+Der/Dimin+N+Pl+Gen:»X6žijd K ;
 +N+Der1+Der/Dimin+N+PlGenCmp:»X6žijd R ;
 +N+Der1+Der/Dimin+N+Pl+Acc:»X6žijd K ;
 +N+Der1+Der/Dimin+N+Pl+Ill:»X6žijdda K ;
 +N+Der1+Der/Dimin+N+Pl+Loc:»X6žijn K ;
 +N+Der1+Der/Dimin+N+Pl+Loc+South+Err/Sub:»X6žijs K ; ! !SOUTH
 +N+Der1+Der/Dimin+N+Pl+Com:»X6žijgujn K ;
 +N+Der1+Der/Dimin+N+Pl+Com/Sh:»X6žij%- ENDLEX ; !guosai- ja beziiguin
! +N+Der1+Der/Dimin+N+Pl+Nom:»X6žijddi%> NPxVvowch ; !^P^
 +N+Der1+Der/Dimin+N+Pl+Gen:»X6žijddi%> NPxVvowch ;
 +N+Der1+Der/Dimin+N+Pl+Acc:»X6žijddi%> NPxVvowch ;
 +N+Der1+Der/Dimin+N+Pl+Ill:»X6žijddás%> NPxC ;
 +N+Der1+Der/Dimin+N+Pl+Loc:»X6žijnni%> NPxVvowch ;
 +N+Der1+Der/Dimin+N+Pl+Com:»X6žijddi%> NPxPlComV1 ;

LEXICON DIEDUT !!= * __@CODE@__ like ALBMI but plural only
 +N:%> GOAHTICMP ;
 +N:%> EssV ;
 +N+Pl+Nom:%>X4t K ;
 +N+Pl+Nom+Err/Sub:%>X4k K ;
 +N+Err/Sub:%>X5 GODII- ; ! weak gr dipth simpl
 +N:%>%^DISIMP GODII- ; ! weak gr dipth simpl
! +N+Pl+Nom+Err/Sub:%>X5jd%> NPx1C ;
! +N+Pl+Nom:%>%^DISIMPjd%> NPx1C ;
 +N+Pl+Gen+Err/Sub:%>X5jd9 K ;
 +N+Pl+Gen:%>%^DISIMPjd9 K ;
 +N+PlGenCmp+Err/Sub:%>X5jd R ;
 +N+PlGenCmp:%>%^DISIMPjd R ;
 +N+Pl+Gen+Err/Sub:%>X5jd%> NPxC ;
 +N+Pl+Gen:%>%^DISIMPjd%> NPxC ;
 +N+Pl+Acc+Err/Sub:%>X5jd9 K ;
 +N+Pl+Acc:%>%^DISIMPjd9 K ;
 +N+Pl+Acc+Err/Sub:%>X5jd%> NPxC ;
 +N+Pl+Acc:%>%^DISIMPjd%> NPxC ;
 +N+Pl+Ill+Err/Sub:%>X5jde K ;
 +N+Pl+Ill:%>%^DISIMPjde K ;
 +N+Pl+Ill+Err/Sub:%>X5jdasa%> NPxVvowch ;
 +N+Pl+Ill:%>%^DISIMPjdasa%> NPxVvowch ;
 +N+Pl+Loc+Err/Sub:%>X5jn K ;
 +N+Pl+Loc:%>%^DISIMPjn K ;
 +N+Pl+Loc+South+Err/Sub:%>X5js K ; ! !SOUTH
 +N+Pl+Loc+South+Err/Sub:%>%^DISIMPjs K ; ! !SOUTH
 +N+Pl+Loc+Err/Sub:%>X5jn%> NPxC ;
 +N+Pl+Loc:%>%^DISIMPjn%> NPxC ;
 +N+Pl+Com+Err/Sub:%>X5jgujn K ;
 +N+Pl+Com:%>%^DISIMPjgujn K ;
 +N+Pl+Com/Sh+Err/Sub:%>X5j%- ENDLEX ; !guosai- ja beziiguin
 +N+Pl+Com/Sh:%>%^DISIMPj%- ENDLEX ; !guosai- ja beziiguin
 +N+Pl+Com+Err/Sub:%>X5jd%> NPxPlComC ;
 +N+Pl+Com:%>%^DISIMPjd%> NPxPlComC ;
 +N+Pl+Com+Err/Sub:%>%^DISIMPjn%> NPxPlComC ;
 +N: DenominalAdjsV1Long ;
! +N: DenominalAdjsV2 ; not very plausible
 +N+Der1+Der/Dimin+N+Ess:»X6žin K ;
 +N+Der1+Der/Dimin+N+Pl+Nom:»X6žat K ;
 +N+Der1+Der/Dimin+N+Pl+Nom+Err/Sub:»X6žak K ;
! +N+Der1+Der/Dimin+N+Pl+Nom:»X6žijddá%> NPx1V ;
 +N+Der1+Der/Dimin+N+Pl+Gen:»X6žijd K ;
 +N+Der1+Der/Dimin+N+PlGenCmp:»X6žijd R ;
 +N+Der1+Der/Dimin+N+Pl+Acc:»X6žijd K ;
 +N+Der1+Der/Dimin+N+Pl+Ill:»X6žijdda K ;
 +N+Der1+Der/Dimin+N+Pl+Loc:»X6žijn K ;
 +N+Der1+Der/Dimin+N+Pl+Loc+South+Err/Sub:»X6žijs K ; ! !SOUTH
 +N+Der1+Der/Dimin+N+Pl+Com:»X6žijgujn K ;
 +N+Der1+Der/Dimin+N+Pl+Com/Sh:»X6žij%- ENDLEX ; !guosai- ja beziiguin
! +N+Der1+Der/Dimin+N+Pl+Nom:»X6žijddi%> NPxVvowch ; !^P^
 +N+Der1+Der/Dimin+N+Pl+Gen:»X6žijddi%> NPxVvowch ;
 +N+Der1+Der/Dimin+N+Pl+Acc:»X6žijddi%> NPxVvowch ;
 +N+Der1+Der/Dimin+N+Pl+Ill:»X6žijddás%> NPxC ;
 +N+Der1+Der/Dimin+N+Pl+Loc:»X6žijnni%> NPxVvowch ;
 +N+Der1+Der/Dimin+N+Pl+Com:»X6žijddi%> NPxPlComV1 ;


LEXICON BADJOSAT   !!= * __@CODE@__ Pl. bajus:badjosat
 +N+SgNomCmp:%>X4X7 flagON-R ;
 +N+SgNomCmp:%>X4 flagOFF-R ;
 +N+SgNomCmp:%>X8 flagON-R ;
 +N+SgNomCmp:%> flagOFF-R ;
 +N+Ess:%>X4in K ;
! +N+Sg+Gen:%>a K ;
! +N+Sg+Gen:%> K ; !SUB
! +N+Sg+Gen:%> NPxC ; !^P^
 +N+Pl+Nom:%>X2at K ;
! +N+Pl+Nom:%>X2ijddá%> NPx1V ;
 +N+Pl+Gen:%>X2ijd K ;
 +N+PlGenCmp:%>X2ijd R ;
 +N+Pl+Acc:%>X2ijd K ;
 +N+Pl+Ill:%>X2ijdda K ;
 +N+Pl+Loc:%>X2ijn K ;
 +N+Pl+Loc+Err/Sub:%>X2ijnna K ;
 +N+Pl+Loc+South+Err/Sub:%>X2ijs K ; ! !SOUTH
 +N+Pl+Com:%>X2ijgujn K ;
 +N+Pl+Com/Sh:%>X2ij%- ENDLEX ; !guosai- ja beziiguin
 +N+Pl+Gen:%>X2ijddi%> NPxVvowch ;
 +N+Pl+Acc:%>X2ijddi%> NPxVvowch ;
 +N+Pl+Ill:%>X2ijddás%> NPxC ;
 +N+Pl+Loc:%>X2ijnni%> NPxVvowch ;
 +N+Pl+Com:%>X2ijddi%> NPxPlComV1 ;
 +N+Der1+Der/Dimin+N+Ess:»X2ažžan K ;
 +N+Der1+Der/Dimin+N+Ess:»X2ažža%>n%> NPxC ;
 +N+Der1+Der/Dimin+N+Pl+Nom:»X2ažža%>X4t K ;
! +N+Der1+Der/Dimin+N+Pl+Nom+Err/Sub:»X2ažža%>X5jd%> NPx1C ;
! +N+Der1+Der/Dimin+N+Pl+Nom:»X2ažža%>%^DISIMPjd%> NPx1C ;
 +N+Der1+Der/Dimin+N+Pl+Gen+Err/Sub:»X2ažža%>X5jd K ;
 +N+Der1+Der/Dimin+N+Pl+Gen:»X2ažža%>%^DISIMPjd K ;
 +N+Der1+Der/Dimin+N+PlGenCmp+Err/Sub:»X2ažža%>X5jd R ;
 +N+Der1+Der/Dimin+N+PlGenCmp:»X2ažža%>%^DISIMPjd R ;
 +N+Der1+Der/Dimin+N+Pl+Gen+Err/Sub:»X2ažža%>X5jd%> NPxC ;
 +N+Der1+Der/Dimin+N+Pl+Gen:»X2ažža%>%^DISIMPjd%> NPxC ;
 +N+Der1+Der/Dimin+N+Pl+Acc+Err/Sub:»X2ažža%>X5jd K ;
 +N+Der1+Der/Dimin+N+Pl+Acc:»X2ažža%>%^DISIMPjd K ;
 +N+Der1+Der/Dimin+N+Pl+Acc+Err/Sub:»X2ažža%>X5jd%> NPxC ;
 +N+Der1+Der/Dimin+N+Pl+Acc:»X2ažža%>%^DISIMPjd%> NPxC ;
 +N+Der1+Der/Dimin+N+Pl+Ill+Err/Sub:»X2ažža%>X5jde K ;
 +N+Der1+Der/Dimin+N+Pl+Ill:»X2ažža%>%^DISIMPjde K ;
 +N+Der1+Der/Dimin+N+Pl+Ill+Err/Sub:»X2ažža%>X5jdasa%> NPxVvowch ;
 +N+Der1+Der/Dimin+N+Pl+Ill:»X2ažža%>%^DISIMPjdasa%> NPxVvowch ;
 +N+Der1+Der/Dimin+N+Pl+Loc+Err/Sub:»X2ažža%>X5jn K ;
 +N+Der1+Der/Dimin+N+Pl+Loc:»X2ažža%>%^DISIMPjn K ;
 +N+Der1+Der/Dimin+N+Pl+Loc+South+Err/Sub:»X2ažža%>X5js K ; ! !SOUTH
 +N+Der1+Der/Dimin+N+Pl+Loc+South+Err/Sub:»X2ažža%>%^DISIMPjs K ; ! !SOUTH
 +N+Der1+Der/Dimin+N+Pl+Loc+Err/Sub:»X2ažža%>X5jn%> NPxC ;
 +N+Der1+Der/Dimin+N+Pl+Loc:»X2ažža%>%^DISIMPjn%> NPxC ;
 +N+Der1+Der/Dimin+N+Pl+Com+Err/Sub:»X2ažža%>X5jgujn K ;
 +N+Der1+Der/Dimin+N+Pl+Com:»X2ažža%>%^DISIMPjgujn K ;
 +N+Der1+Der/Dimin+N+Pl+Com/Sh+Err/Sub:»X2ažža%>X5j%- ENDLEX ; !guosai- ja beziiguin
 +N+Der1+Der/Dimin+N+Pl+Com/Sh:»X2ažža%>%^DISIMPj%- ENDLEX ; !guosai- ja beziiguin
 +N+Der1+Der/Dimin+N+Pl+Com+Err/Sub:»X2ažža%>X5jd%> NPxPlComC ;
 +N+Der1+Der/Dimin+N+Pl+Com:»X2ažža%>%^DISIMPjd%> NPxPlComC ;
 +N+Der1+Der/Dimin+N+Pl+Com+Err/Sub:»X2ažža%>%^DISIMPjn%> NPxPlComC ;
 +N+Der1+Der2+Der/heapmi+A+Use/-Spell:»X4W4#heapmi%> HEAPMI ;
 +Der1+Der2+Der/heapmi+A+Use/-Spell+Ess:»X4W4#heapmi%>X1n K ;
 +Der1+Der2+Der/heapmi+A+Use/-Spell+Ess+Err/Sub:»X4W4#heapmi%>X7n K ;
 +Der1+Der2+Der/heapmi+A+Use/-Spell+Ess:»X4W4#heapmi%>X1n%> NPxC ;
 +Der1+Der2+Der/heapmi+A+Use/-Spell+Ess:»X4W4#heapmi%>X7n%> NPxC ;
 +N+Der1+Der2+Der/heapmi+A+Use/-Spell:»X4W4#his ATTR ;
! +N+Der1+Der2+Der/heapmi+A+Use/-Spell:»X4W4#his VUOHTA ; !moved to LEXICON ATTR
 +N+Use/-Spell:%>X8 GEAHTES ;

LEXICON BADJOSATLONG   !!= * __@CODE@__ Pl. bajus:badjosat
 +N+SgNomCmp:%>X4 R ;
! +N+SgNomCmp:%>X8 flagON-R ;
! +N+SgNomCmp:%> flagOFF-R ;
 +N+Ess:%>X4in K ;
! +N+Sg+Gen:%>a K ;
! +N+Sg+Gen:%> K ; !SUB
! +N+Sg+Gen:%> NPxC ; !^P^
 +N+Pl+Nom:%>X2at K ;
! +N+Pl+Nom:%>X2ijddá%> NPx1V ;
 +N+Pl+Gen:%>X2ijd K ;
 +N+PlGenCmp:%>X2ijd R ;
 +N+Pl+Acc:%>X2ijd K ;
 +N+Pl+Ill:%>X2ijdda K ;
 +N+Pl+Loc:%>X2ijn K ;
 +N+Pl+Loc+South+Err/Sub:%>X2ijnna K ; ! !SOUTH
 +N+Pl+Loc+South+Err/Sub:%>X2ijs K ; ! !SOUTH
 +N+Pl+Com:%>X2ijgujn K ;
 +N+Pl+Com/Sh:%>X2ij%- ENDLEX ; !guosai- ja beziiguin
 +N+Pl+Gen:%>X2ijddi%> NPxVvowch ;
 +N+Pl+Acc:%>X2ijddi%> NPxVvowch ;
 +N+Pl+Ill:%>X2ijddás%> NPxC ;
 +N+Pl+Loc:%>X2ijnni%> NPxVvowch ;
 +N+Pl+Com:%>X2ijddi%> NPxPlComV1 ;
 +N+Der1+Der/Dimin+N+Ess:»X2ažžan K ;
 +N+Der1+Der/Dimin+N+Ess:»X2ažža%>n%> NPxC ;
 +N+Der1+Der/Dimin+N+Pl+Nom:»X2ažža%>X4t K ;
! +N+Der1+Der/Dimin+N+Pl+Nom+Err/Sub:»X2ažža%>X5jd%> NPx1C ;
! +N+Der1+Der/Dimin+N+Pl+Nom:»X2ažža%>%^DISIMPjd%> NPx1C ;
 +N+Der1+Der/Dimin+N+Pl+Gen+Err/Sub:»X2ažža%>X5jd K ;
 +N+Der1+Der/Dimin+N+Pl+Gen:»X2ažža%>%^DISIMPjd K ;
 +N+Der1+Der/Dimin+N+PlGenCmp+Err/Sub:»X2ažža%>X5jd R ;
 +N+Der1+Der/Dimin+N+PlGenCmp:»X2ažža%>%^DISIMPjd R ;
 +N+Der1+Der/Dimin+N+Pl+Gen+Err/Sub:»X2ažža%>X5jd%> NPxC ;
 +N+Der1+Der/Dimin+N+Pl+Gen:»X2ažža%>%^DISIMPjd%> NPxC ;
 +N+Der1+Der/Dimin+N+Pl+Acc+Err/Sub:»X2ažža%>X5jd K ;
 +N+Der1+Der/Dimin+N+Pl+Acc:»X2ažža%>%^DISIMPjd K ;
 +N+Der1+Der/Dimin+N+Pl+Acc+Err/Sub:»X2ažža%>X5jd%> NPxC ;
 +N+Der1+Der/Dimin+N+Pl+Acc:»X2ažža%>%^DISIMPjd%> NPxC ;
 +N+Der1+Der/Dimin+N+Pl+Ill+Err/Sub:»X2ažža%>X5jde K ;
 +N+Der1+Der/Dimin+N+Pl+Ill:»X2ažža%>%^DISIMPjde K ;
 +N+Der1+Der/Dimin+N+Pl+Ill+Err/Sub:»X2ažža%>X5jdasa%> NPxVvowch ;
 +N+Der1+Der/Dimin+N+Pl+Ill:»X2ažža%>%^DISIMPjdasa%> NPxVvowch ;
 +N+Der1+Der/Dimin+N+Pl+Loc+Err/Sub:»X2ažža%>X5jn K ;
 +N+Der1+Der/Dimin+N+Pl+Loc:»X2ažža%>%^DISIMPjn K ;
 +N+Der1+Der/Dimin+N+Pl+Loc+South+Err/Sub:»X2ažža%>X5js K ; ! !SOUTH
 +N+Der1+Der/Dimin+N+Pl+Loc+South+Err/Sub:»X2ažža%>%^DISIMPjs K ; ! !SOUTH
 +N+Der1+Der/Dimin+N+Pl+Loc+Err/Sub:»X2ažža%>X5jn%> NPxC ;
 +N+Der1+Der/Dimin+N+Pl+Loc:»X2ažža%>%^DISIMPjn%> NPxC ;
 +N+Der1+Der/Dimin+N+Pl+Com+Err/Sub:»X2ažža%>X5jgujn K ;
 +N+Der1+Der/Dimin+N+Pl+Com:»X2ažža%>%^DISIMPjgujn K ;
 +N+Der1+Der/Dimin+N+Pl+Com/Sh+Err/Sub:»X2ažža%>X5j%- ENDLEX ; !guosai- ja beziiguin
 +N+Der1+Der/Dimin+N+Pl+Com/Sh:»X2ažža%>%^DISIMPj%- ENDLEX ; !guosai- ja beziiguin
 +N+Der1+Der/Dimin+N+Pl+Com+Err/Sub:»X2ažža%>X5jd%> NPxPlComC ;
 +N+Der1+Der/Dimin+N+Pl+Com:»X2ažža%>%^DISIMPjd%> NPxPlComC ;
 +N+Der1+Der/Dimin+N+Pl+Com+Err/Sub:»X2ažža%>%^DISIMPjn%> NPxPlComC ;
 +N+Der1+Der2+Der/heapmi+A+Use/-Spell:»X4W4#heapmi%> HEAPMI ;
 +Der1+Der2+Der/heapmi+A+Ess+Use/-Spell:»X4W4#heapmi%>X1n K ;
 +Der1+Der2+Der/heapmi+A+Ess+Use/-Spell+Err/Sub:»X4W4#heapmi%>X7n K ;
 +Der1+Der2+Der/heapmi+A+Ess+Use/-Spell:»X4W4#heapmi%>X1n%> NPxC ;
 +Der1+Der2+Der/heapmi+A+Ess+Use/-Spell:»X4W4#heapmi%>X7n%> NPxC ;
 +N+Der1+Der2+Der/heapmi+A+Use/-Spell:»X4W4#his ATTR ;
! +N+Der1+Der2+Der/heapmi+A+Use/-Spell:»X4W4#his VUOHTA ; !moved to LEXICON VUOHTA
 +N+Use/-Spell:%>X4 GEAHTES ;



LEXICON ALIMAT   !!= * __@CODE@__ Pl. alin:alimat
 +N+SgNomCmp:%> R ;
 +N+Ess:%>in K ;
 +N+Pl+Nom:%>at K ;
! +N+Pl+Nom:%>ijddá%> NPx1V ;
 +N+Pl+Gen:%>ijd K ;
 +N+PlGenCmp:%>ijd R ;
 +N+Pl+Acc:%>ijd K ;
 +N+Pl+Ill:%>ijdda K ;
 +N+Pl+Loc:%>ijn K ;
 +N+Pl+Loc+Err/Sub:%>ijnna K ;
 +N+Pl+Loc+South+Err/Sub:%>ijs K ; ! !SOUTH
 +N+Pl+Com:%>ijgujn K ;
 +N+Pl+Com/Sh:%>ij%- ENDLEX ; !guosai- ja beziiguin
 +N+Pl+Gen:%>ijddi%> NPxVvowch ;
 +N+Pl+Acc:%>ijddi%> NPxVvowch ;
 +N+Pl+Ill:%>ijddás%> NPxC ;
 +N+Pl+Loc:%>ijnni%> NPxVvowch ;
 +N+Pl+Com:%>ijddi%> NPxPlComV1 ;
 +N+Der1+Der/Dimin+N+Ess:»ažža%>n K ;
 +N+Der1+Der/Dimin+N+Ess:»ažža%>n%> NPxC ;
 +N+Der1+Der/Dimin+N+Pl+Nom:»ažža%>X4t K ;
! +N+Der1+Der/Dimin+N+Pl+Nom+Err/Sub:»ažža%>X5jd%> NPx1C ;
! +N+Der1+Der/Dimin+N+Pl+Nom:»ažža%>%^DISIMPjd%> NPx1C ;
 +N+Der1+Der/Dimin+N+Pl+Gen+Err/Sub:»ažža%>X5jd K ;
 +N+Der1+Der/Dimin+N+Pl+Gen:»ažža%>%^DISIMPjd K ;
 +N+Der1+Der/Dimin+N+PlGenCmp+Err/Sub:»ažža%>X5jd R ;
 +N+Der1+Der/Dimin+N+PlGenCmp:»ažža%>%^DISIMPjd R ;
 +N+Der1+Der/Dimin+N+Pl+Gen+Err/Sub:»ažža%>X5jd%> NPxC ;
 +N+Der1+Der/Dimin+N+Pl+Gen:»ažža%>%^DISIMPjd%> NPxC ;
 +N+Der1+Der/Dimin+N+Pl+Acc+Err/Sub:»ažža%>X5jd K ;
 +N+Der1+Der/Dimin+N+Pl+Acc:»ažža%>%^DISIMPjd K ;
 +N+Der1+Der/Dimin+N+Pl+Acc+Err/Sub:»ažža%>X5jd%> NPxC ;
 +N+Der1+Der/Dimin+N+Pl+Acc:»ažža%>%^DISIMPjd%> NPxC ;
 +N+Der1+Der/Dimin+N+Pl+Ill+Err/Sub:»ažža%>X5jde K ;
 +N+Der1+Der/Dimin+N+Pl+Ill:»ažža%>%^DISIMPjde K ;
 +N+Der1+Der/Dimin+N+Pl+Ill+Err/Sub:»ažža%>X5jdasa%> NPxVvowch ;
 +N+Der1+Der/Dimin+N+Pl+Ill:»ažža%>%^DISIMPjdasa%> NPxVvowch ;
 +N+Der1+Der/Dimin+N+Pl+Loc+Err/Sub:»ažža%>X5jn K ;
 +N+Der1+Der/Dimin+N+Pl+Loc:»ažža%>%^DISIMPjn K ;
 +N+Der1+Der/Dimin+N+Pl+Loc+South+Err/Sub:»ažža%>X5js K ; ! !SOUTH
 +N+Der1+Der/Dimin+N+Pl+Loc+South+Err/Sub:»ažža%>%^DISIMPjs K ; ! !SOUTH
 +N+Der1+Der/Dimin+N+Pl+Loc+Err/Sub:»ažža%>X5jn%> NPxC ;
 +N+Der1+Der/Dimin+N+Pl+Loc:»ažža%>%^DISIMPjn%> NPxC ;
 +N+Der1+Der/Dimin+N+Pl+Com+Err/Sub:»ažža%>X5jgujn K ;
 +N+Der1+Der/Dimin+N+Pl+Com:»ažža%>%^DISIMPjgujn K ;
 +N+Der1+Der/Dimin+N+Pl+Com/Sh+Err/Sub:»ažža%>X5j%- ENDLEX ; !guosai- ja beziiguin
 +N+Der1+Der/Dimin+N+Pl+Com/Sh:»ažža%>%^DISIMPj%- ENDLEX ; !guosai- ja beziiguin
 +N+Der1+Der/Dimin+N+Pl+Com+Err/Sub:»ažža%>X5jd%> NPxPlComC ;
 +N+Der1+Der/Dimin+N+Pl+Com:»ažža%>%^DISIMPjd%> NPxPlComC ;
 +N+Der1+Der/Dimin+N+Pl+Com+Err/Sub:»ažža%>%^DISIMPjn%> NPxPlComC ;
 +N+Der1+Der2+Der/heapmi+A+Use/-Spell:»W4#heapmi%> HEAPMI ;
 +Der1+Der2+Der/heapmi+A++Use/-Spell+Ess:»W4#heapmi%>X1n K ;
 +Der1+Der2+Der/heapmi+A++Use/-Spell+Ess+Err/Sub:»W4#heapmi%>X7n K ;
 +Der1+Der2+Der/heapmi+A++Use/-Spell+Ess:»W4#heapmi%>X1n%> NPxC ;
 +Der1+Der2+Der/heapmi+A++Use/-Spell+Ess:»W4#heapmi%>X7n%> NPxC ;
 +N+Der1+Der2+Der/heapmi++Use/-Spell+A:»W4#his ATTR ;
! +N+Der1+Der2+Der/heapmi+Use/-Spell+A:»W4#his VUOHTA ; !moved to LEXICON VUOHTA
 +N+Use/-Spell: GEAHTES ;


LEXICON CEAKCAGAT !!= * __@CODE@__ Like seamu but plural only
 +N+SgNomCmp:%>X4X7 flagON-R ;
 +N+SgNomCmp:%>X4 flagOFF-R ;
 +N+Ess:%>X4n K ;
 +N+Ess:%>X4n%> NPxC ;
! +N+SgNomCmp:%>X8 flagON-R ; seems redundant, why is it here?
! +N+SgNomCmp:%> flagOFF-R; seems redundant, why is it here?
 +N+Pl+Nom:%>X2at K ;
! +N+Pl+Nom:%>X2ijddá%> NPx1V ;
 +N+Pl+Gen:%>X2ijd K ;
 +N+PlGenCmp:%>X2ijd R ;
 +N+Pl+Acc:%>X2ijd K ;
 +N+Pl+Ill:%>X2ijdda K ;
 +N+Pl+Loc:%>X2ijn K ;
 +N+Pl+Loc+Err/Sub:%>X2ijnna K ;
 +N+Pl+Loc+South+Err/Sub:%>X2ijs K ; ! !SOUTH
 +N+Pl+Com:%>X2ijgujn K ;
 +N+Pl+Com/Sh:%>X2ij%- ENDLEX ; !guosai- ja beziiguin
! +N+Pl+Nom:%>X2ijddi%> NPxVvowch ; !^P^
 +N+Pl+Gen:%>X2ijddi%> NPxVvowch ;
 +N+Pl+Acc:%>X2ijddi%> NPxVvowch ;
 +N+Pl+Ill:%>X2ijddás%> NPxC ;
 +N+Pl+Loc:%>X2ijnni%> NPxVvowch ;
 +N+Pl+Com:%>X2ijddi%> NPxPlComV1 ;
 +N+Der1+Der/Dimin+N+Ess:»X2ažža%>n K ;
 +N+Der1+Der/Dimin+N+Ess:»X2ažža%>n%> NPxC ;
 +N+Der1+Der/Dimin+N+Pl+Nom:»X2ažža%>X4t K ;
! +N+Der1+Der/Dimin+N+Pl+Nom+Err/Sub:»X2ažža%>X5jd%> NPx1C ;
! +N+Der1+Der/Dimin+N+Pl+Nom:»X2ažža%>%^DISIMPjd%> NPx1C ;
 +N+Der1+Der/Dimin+N+Pl+Gen+Err/Sub:»X2ažža%>X5jd K ;
 +N+Der1+Der/Dimin+N+Pl+Gen:»X2ažža%>%^DISIMPjd K ;
 +N+Der1+Der/Dimin+N+PlGenCmp+Err/Sub:»X2ažža%>X5jd R ;
 +N+Der1+Der/Dimin+N+PlGenCmp:»X2ažža%>%^DISIMPjd R ;
 +N+Der1+Der/Dimin+N+Pl+Gen+Err/Sub:»X2ažža%>X5jd%> NPxC ;
 +N+Der1+Der/Dimin+N+Pl+Gen:»X2ažža%>%^DISIMPjd%> NPxC ;
 +N+Der1+Der/Dimin+N+Pl+Acc+Err/Sub:»X2ažža%>X5jd K ;
 +N+Der1+Der/Dimin+N+Pl+Acc:»X2ažža%>%^DISIMPjd K ;
 +N+Der1+Der/Dimin+N+Pl+Acc+Err/Sub:»X2ažža%>X5jd%> NPxC ;
 +N+Der1+Der/Dimin+N+Pl+Acc:»X2ažža%>%^DISIMPjd%> NPxC ;
 +N+Der1+Der/Dimin+N+Pl+Ill+Err/Sub:»X2ažža%>X5jde K ;
 +N+Der1+Der/Dimin+N+Pl+Ill:»X2ažža%>%^DISIMPjde K ;
 +N+Der1+Der/Dimin+N+Pl+Ill+Err/Sub:»X2ažža%>X5jdasa%> NPxVvowch ;
 +N+Der1+Der/Dimin+N+Pl+Ill:»X2ažža%>%^DISIMPjdasa%> NPxVvowch ;
 +N+Der1+Der/Dimin+N+Pl+Loc+Err/Sub:»X2ažža%>X5jn K ;
 +N+Der1+Der/Dimin+N+Pl+Loc:»X2ažža%>%^DISIMPjn K ;
 +N+Der1+Der/Dimin+N+Pl+Loc+South+Err/Sub:»X2ažža%>X5js K ; ! !SOUTH
 +N+Der1+Der/Dimin+N+Pl+Loc+South+Err/Sub:»X2ažža%>%^DISIMPjs K ; ! !SOUTH
 +N+Der1+Der/Dimin+N+Pl+Loc+Err/Sub:»X2ažža%>X5jn%> NPxC ;
 +N+Der1+Der/Dimin+N+Pl+Loc:»X2ažža%>%^DISIMPjn%> NPxC ;
 +N+Der1+Der/Dimin+N+Pl+Com+Err/Sub:»X2ažža%>X5jgujn K ;
 +N+Der1+Der/Dimin+N+Pl+Com:»X2ažža%>%^DISIMPjgujn K ;
 +N+Der1+Der/Dimin+N+Pl+Com/Sh+Err/Sub:»X2ažža%>X5j%- ENDLEX ; !guosai- ja beziiguin
 +N+Der1+Der/Dimin+N+Pl+Com/Sh:»X2ažža%>%^DISIMPj%- ENDLEX ; !guosai- ja beziiguin
 +N+Der1+Der/Dimin+N+Pl+Com+Err/Sub:»X2ažža%>X5jd%> NPxPlComC ;
 +N+Der1+Der/Dimin+N+Pl+Com:»X2ažža%>%^DISIMPjd%> NPxPlComC ;
 +N+Der1+Der/Dimin+N+Pl+Com+Err/Sub:»X2ažža%>%^DISIMPjn%> NPxPlComC ;
 +N: DenominalAdjsV1 ;

LEXICON BORALMASAT !!= * __@CODE@__ like JOHTOLAT but plural only
 +N+SgNomCmp:%> R ;
!+N+Sg+Gen:a%>X4 K ;
! +N+SgGenCmp:a%>X4 R ;	!Note! Same entry under GOADE-
! +N+Sg+Gen:a%>X4 NPx3V ; !^P^
 +N+Ess:a%>n K ;
 +N+Ess:a%>n%> NPxC ;
 +N:a DenominalAdjsV1 ;
! +N:a DenominalAdjsV2 ;		!not very plausible
 +N+Pl+Nom:a%>X4t K ;
! +N+Pl+Nom+Err/Sub:a%>X5jd%> NPx1C ;
! +N+Pl+Nom:a%>%^DISIMPjd%> NPx1C ;
 +N+Pl+Gen+Err/Sub:a%>X5jd K ;
 +N+Pl+Gen:a%>%^DISIMPjd K ;
 +N+PlGenCmp+Err/Sub:a%>X5jd R ;
 +N+PlGenCmp:a%>%^DISIMPjd R ;
 +N+Pl+Gen+Err/Sub:a%>X5jd%> NPxC ;
 +N+Pl+Gen:a%>%^DISIMPjd%> NPxC ;
 +N+Pl+Acc+Err/Sub:a%>X5jd K ;
 +N+Pl+Acc:a%>%^DISIMPjd K ;
 +N+Pl+Acc+Err/Sub:a%>X5jd%> NPxC ;
 +N+Pl+Acc:a%>%^DISIMPjd%> NPxC ;
 +N+Pl+Ill+Err/Sub:a%>X5jde K ;
 +N+Pl+Ill:a%>%^DISIMPjde K ;
 +N+Pl+Ill+Err/Sub:a%>X5jdasa%> NPxVvowch ;
 +N+Pl+Ill:a%>%^DISIMPjdasa%> NPxVvowch ;
 +N+Pl+Loc+Err/Sub:a%>X5jn K ;
 +N+Pl+Loc:a%>%^DISIMPjn K ;
 +N+Pl+Loc+South+Err/Sub:a%>X5js K ; ! !SOUTH
 +N+Pl+Loc+South+Err/Sub:a%>%^DISIMPjs K ; ! !SOUTH
 +N+Pl+Loc+Err/Sub:a%>X5jn%> NPxC ;
 +N+Pl+Loc:a%>%^DISIMPjn%> NPxC ;
 +N+Pl+Com+Err/Sub:a%>X5jgujn K ;
 +N+Pl+Com:a%>%^DISIMPjgujn K ;
 +N+Pl+Com/Sh+Err/Sub:a%>X5j%- ENDLEX ; !guosai- ja beziiguin
 +N+Pl+Com/Sh:a%>%^DISIMPj%- ENDLEX ; !guosai- ja beziiguin
 +N+Pl+Com+Err/Sub:a%>X5jd%> NPxPlComC ;
 +N+Pl+Com:a%>%^DISIMPjd%> NPxPlComC ;
 +N+Pl+Com+Err/Sub:a%>%^DISIMPjn%> NPxPlComC ;
 +N+Der1+Der/Dimin+N+Ess:a»X6žin K ;
 +N+Der1+Der/Dimin+N+Pl+Nom:a»X6žat K ;
! +N+Der1+Der/Dimin+N+Pl+Nom:a»X6žijddá%> NPx1V ;
 +N+Der1+Der/Dimin+N+Pl+Gen:a»X6žijd K ;
 +N+Der1+Der/Dimin+N+PlGenCmp:a»X6žijd R ;
 +N+Der1+Der/Dimin+N+Pl+Acc:a»X6žijd K ;
 +N+Der1+Der/Dimin+N+Pl+Ill:a»X6žijdda K ;
 +N+Der1+Der/Dimin+N+Pl+Loc:a»X6žijn K ;
 +N+Der1+Der/Dimin+N+Pl+Loc+South+Err/Sub:a»X6žijnna K ; ! !SOUTH
 +N+Der1+Der/Dimin+N+Pl+Loc+South+Err/Sub:a»X6žijs K ; ! !SOUTH
 +N+Der1+Der/Dimin+N+Pl+Com:a»X6žijgujn K ;
 +N+Der1+Der/Dimin+N+Pl+Com/Sh:a»X6žij%- ENDLEX ; !guosai- ja beziiguin
!+N+Der1+Der/Dimin+N+Pl+Nom:a»X6žijddi%> NPxVvowch ; !^P^
 +N+Der1+Der/Dimin+N+Pl+Gen:a»X6žijddi%> NPxVvowch ;
 +N+Der1+Der/Dimin+N+Pl+Acc:a»X6žijddi%> NPxVvowch ;
 +N+Der1+Der/Dimin+N+Pl+Ill:a»X6žijddás%> NPxC ;
 +N+Der1+Der/Dimin+N+Pl+Loc:a»X6žijnni%> NPxVvowch ;
 +N+Der1+Der/Dimin+N+Pl+Com:a»X6žijddi%> NPxPlComV1 ;

LEXICON DURVAT !!= * __@CODE@__ like LASIS but pl. only
 +N+SgNomCmp:%>X4X7 flagON-R ;
 +N+SgNomCmp:%>X4 flagOFF-R ;
 +N+Ess:%>X4in K ;
 +N+Pl+Nom:%>Y5t K ;
 +N+Pl+Gen:%>Y5jd K ;
 +N+PlGenCmp:%>Y5jd R ;
! +N+Pl+Nom:%>Y5jd%> NPx1C ;
 +N+Pl+Gen:%>Y5jd%> NPxC ;
 +N+Pl+Acc:%>Y5jd K ;
 +N+Pl+Acc:%>Y5jd%> NPxC ;
 +N+Pl+Ill:%>Y5jde K ;
 +N+Pl+Ill:%>Y5jdasa%> NPxVvowch ;
 +N+Pl+Loc:%>Y5jn K ;
 +N+Pl+Loc+South+Err/Sub:%>Y5js K ; ! !SOUTH
 +N+Pl+Loc:%>Y5jn%> NPxC ;
 +N+Pl+Com:%>Y5jgujn K ;
 +N+Pl+Com/Sh:%>Y5j%- ENDLEX ; !guosai- ja beziiguin
 +N+Pl+Com:%>Y5jd%> NPxPlComC ;
 +N+Pl+Com+Err/Sub:%>Y5jn%> NPxPlComC ;
 +N+Der1+Der/Dimin+N+Ess:»Y5žin K ;
 +N+Der1+Der/Dimin+N+Pl+Nom:»Y5žat K ;
 +N+Der1+Der/Dimin+N+Pl+Nom:»Y5žat K ;
! +N+Der1+Der/Dimin+N+Pl+Nom:»Y5žijddá%> NPx1V ;
 +N+Der1+Der/Dimin+N+Pl+Gen:»Y5žijd K ;
 +N+Der1+Der/Dimin+N+PlGenCmp:»Y5žijd R ;
 +N+Der1+Der/Dimin+N+Pl+Acc:»Y5žijd K ;
 +N+Der1+Der/Dimin+N+Pl+Ill:»Y5žijdda K ;
 +N+Der1+Der/Dimin+N+Pl+Loc:»Y5žijn K ;
 +N+Der1+Der/Dimin+N+Pl+Loc+South+Err/Sub:»Y5žijnna K ; ! !SOUTH
 +N+Der1+Der/Dimin+N+Pl+Loc+South+Err/Sub:»Y5žijs K ; ! !SOUTH
 +N+Der1+Der/Dimin+N+Pl+Com:»Y5žijgujn K ;
 +N+Der1+Der/Dimin+N+Pl+Com/Sh:»Y5žij%- ENDLEX ; !guosai- ja beziiguin
!+N+Der1+Der/Dimin+N+Pl+Nom:»Y5žijddi%> NPxVvowch ; !^P^
 +N+Der1+Der/Dimin+N+Pl+Gen:»Y5žijddi%> NPxVvowch ;
 +N+Der1+Der/Dimin+N+Pl+Acc:»Y5žijddi%> NPxVvowch ;
 +N+Der1+Der/Dimin+N+Pl+Ill:»Y5žijddás%> NPxC ;
 +N+Der1+Der/Dimin+N+Pl+Loc:»Y5žijnni%> NPxVvowch ;
 +N+Der1+Der/Dimin+N+Pl+Com:»Y5žijddi%> NPxPlComV1 ;
 +N: DenominalAdjsV1 ;

LEXICON GIRKOSADDOT !!= * __@CODE@__ LIKE SATTU but pl, only
 +N+Pl+Nom:%>Y5t K ;
! +N+Pl+Nom:%>Y6jd%> NPx1C ;
 +N+Pl+Gen:%>Y6jd K ;
 +N+PlGenCmp:%>Y6jd R ;
 +N+Pl+Gen:%>Y6jd%> NPxC ;
 +N+Pl+Acc:%>Y6jd K ;
 +N+Pl+Acc:%>Y6jd%> NPxC ;
 +N+Pl+Ill:%>Y6jde K ;
 +N+Pl+Ill:%>Y6jdasa%> NPxVvowch ;
 +N+Pl+Loc:%>Y6jn K ;
 +N+Pl+Loc+South+Err/Sub:%>Y6js K ; ! !SOUTH
 +N+Pl+Loc:%>Y6jn%> NPxC ;
 +N+Pl+Com:%>Y6jgujn K ;
 +N+Pl+Com/Sh:%>Y6j%- ENDLEX ; !guosai- ja beziiguin
 +N+Pl+Com:%>Y6jd%> NPxPlComC ;
 +N+Pl+Com+Err/Sub:%>Y6jn%> NPxPlComC ;
 +N+SgNomCmp:%>X4X7 flagON-R ;
 +N+SgNomCmp:%>X4 flagOFF-R ;
 +N+Ess:%>X4n K ;
 +N+Ess:%>X4n%> NPxC ;
 +N: DenominalAdjsV1 ;
 +N+Der1+Der/Dimin+N+Ess:»Y5žin K ;
 +N+Der1+Der/Dimin+N+Pl+Nom:»Y5žat K ;
 +N+Der1+Der/Dimin+N+Pl+Nom:»Y5žat K ;
! +N+Der1+Der/Dimin+N+Pl+Nom:»Y5žijddá%> NPx1V ;
 +N+Der1+Der/Dimin+N+Pl+Gen:»Y5žijd K ;
 +N+Der1+Der/Dimin+N+PlGenCmp:»Y5žijd R ;
 +N+Der1+Der/Dimin+N+Pl+Acc:»Y5žijd K ;
 +N+Der1+Der/Dimin+N+Pl+Ill:»Y5žijdda K ;
 +N+Der1+Der/Dimin+N+Pl+Loc:»Y5žijn K ;
 +N+Der1+Der/Dimin+N+Pl+Loc+South+Err/Sub:»Y5žijnna K ; ! !SOUTH
 +N+Der1+Der/Dimin+N+Pl+Loc+South+Err/Sub:»Y5žijs K ; ! !SOUTH
 +N+Der1+Der/Dimin+N+Pl+Com:»Y5žijgujn K ;
 +N+Der1+Der/Dimin+N+Pl+Com/Sh:»Y5žij%- ENDLEX ; !guosai- ja beziiguin
!+N+Der1+Der/Dimin+N+Pl+Nom:»Y5žijddi%> NPxVvowch ; !^P^
 +N+Der1+Der/Dimin+N+Pl+Gen:»Y5žijddi%> NPxVvowch ;
 +N+Der1+Der/Dimin+N+Pl+Acc:»Y5žijddi%> NPxVvowch ;
 +N+Der1+Der/Dimin+N+Pl+Ill:»Y5žijddás%> NPxC ;
 +N+Der1+Der/Dimin+N+Pl+Loc:»Y5žijnni%> NPxVvowch ;
 +N+Der1+Der/Dimin+N+Pl+Com:»Y5žijddi%> NPxPlComV1 ;

LEXICON VUOIGNAHAT   !!= * __@CODE@__ LikeDAIVVAS but only Pl. vuoiŋŋaš:vuoigŋahat
 +N+SgNomCmp:š%>X4X7 flagON-R ;
 +N+SgNomCmp:š%>X4 flagOFF-R ;
 +N+SgNomCmp:š%>X8 flagON-R ;
 +N+SgNomCmp:š%> flagOFF-R ;
 +N+Ess:%>X4šin K ;
 +N+Pl+Nom:h%>X2at K ;
! +N+Pl+Nom:h%>X2ijddá%> NPx1V ;
 +N+Pl+Gen:h%>X2ijd K ;
 +N+PlGenCmp:h%>X2ijd R ;
 +N+Pl+Acc:h%>X2ijd K ;
 +N+Pl+Ill:h%>X2ijdda K ;
 +N+Pl+Loc:h%>X2ijn K ;
 +N+Pl+Loc+Err/Sub:h%>X2ijnna K ;
 +N+Pl+Loc+South+Err/Sub:h%>X2ijs K ; ! !SOUTH
 +N+Pl+Com:h%>X2ijgujn K ;
 +N+Pl+Com/Sh:h%>X2ij%- ENDLEX ; !guosai- ja beziiguin
 +N+Pl+Gen:h%>X2ijddi%> NPxVvowch ;
 +N+Pl+Acc:h%>X2ijddi%> NPxVvowch ;
 +N+Pl+Ill:h%>X2ijddás%> NPxC ;
 +N+Pl+Loc:h%>X2ijnni%> NPxVvowch ;
 +N+Pl+Com:h%>X2ijddi%> NPxPlComV1 ;
 +N+Der1+Der/Dimin+N+Ess:h»X2ažža%>n K ;
 +N+Der1+Der/Dimin+N+Ess:h»X2ažža%>n%> NPxC ;
 +N+Der1+Der/Dimin+N+Pl+Nom:h»X2ažža%>X4t K ;
! +N+Der1+Der/Dimin+N+Pl+Nom+Err/Sub:h»X2ažža%>X5jd%> NPx1C ;
! +N+Der1+Der/Dimin+N+Pl+Nom:h»X2ažža%>%^DISIMPjd%> NPx1C ;
 +N+Der1+Der/Dimin+N+Pl+Gen+Err/Sub:h»X2ažža%>X5jd K ;
 +N+Der1+Der/Dimin+N+Pl+Gen:h»X2ažža%>%^DISIMPjd K ;
 +N+Der1+Der/Dimin+N+PlGenCmp+Err/Sub:h»X2ažža%>X5jd R ;
 +N+Der1+Der/Dimin+N+PlGenCmp:h»X2ažža%>%^DISIMPjd R ;
 +N+Der1+Der/Dimin+N+Pl+Gen+Err/Sub:h»X2ažža%>X5jd%> NPxC ;
 +N+Der1+Der/Dimin+N+Pl+Gen:h»X2ažža%>%^DISIMPjd%> NPxC ;
 +N+Der1+Der/Dimin+N+Pl+Acc+Err/Sub:h»X2ažža%>X5jd K ;
 +N+Der1+Der/Dimin+N+Pl+Acc:h»X2ažža%>%^DISIMPjd K ;
 +N+Der1+Der/Dimin+N+Pl+Acc+Err/Sub:h»X2ažža%>X5jd%> NPxC ;
 +N+Der1+Der/Dimin+N+Pl+Acc:h»X2ažža%>%^DISIMPjd%> NPxC ;
 +N+Der1+Der/Dimin+N+Pl+Ill+Err/Sub:h»X2ažža%>X5jde K ;
 +N+Der1+Der/Dimin+N+Pl+Ill:h»X2ažža%>%^DISIMPjde K ;
 +N+Der1+Der/Dimin+N+Pl+Ill+Err/Sub:h»X2ažža%>X5jdasa%> NPxVvowch ;
 +N+Der1+Der/Dimin+N+Pl+Ill:h»X2ažža%>%^DISIMPjdasa%> NPxVvowch ;
 +N+Der1+Der/Dimin+N+Pl+Loc+Err/Sub:h»X2ažža%>X5jn K ;
 +N+Der1+Der/Dimin+N+Pl+Loc:h»X2ažža%>%^DISIMPjn K ;
 +N+Der1+Der/Dimin+N+Pl+Loc+South+Err/Sub:h»X2ažža%>X5js K ; ! !SOUTH
 +N+Der1+Der/Dimin+N+Pl+Loc+South+Err/Sub:h»X2ažža%>%^DISIMPjs K ; ! !SOUTH
 +N+Der1+Der/Dimin+N+Pl+Loc+Err/Sub:h»X2ažža%>X5jn%> NPxC ;
 +N+Der1+Der/Dimin+N+Pl+Loc:h»X2ažža%>%^DISIMPjn%> NPxC ;
 +N+Der1+Der/Dimin+N+Pl+Com+Err/Sub:h»X2ažža%>X5jgujn K ;
 +N+Der1+Der/Dimin+N+Pl+Com:h»X2ažža%>%^DISIMPjgujn K ;
 +N+Der1+Der/Dimin+N+Pl+Com/Sh+Err/Sub:h»X2ažža%>X5j%- ENDLEX ; !guosai- ja beziiguin
 +N+Der1+Der/Dimin+N+Pl+Com/Sh:h»X2ažža%>%^DISIMPj%- ENDLEX ; !guosai- ja beziiguin
 +N+Der1+Der/Dimin+N+Pl+Com+Err/Sub:h»X2ažža%>X5jd%> NPxPlComC ;
 +N+Der1+Der/Dimin+N+Pl+Com:h»X2ažža%>%^DISIMPjd%> NPxPlComC ;
 +N+Der1+Der/Dimin+N+Pl+Com+Err/Sub:h»X2ažža%>%^DISIMPjn%> NPxPlComC ;
 +N+Der1+Der2+Der/heapmi+A+Use/-Spell:š»X4W4#heapmi%> HEAPMI ;
 +Der1+Der2+Der/heapmi+A+Ess+Use/-Spell:š»X4W4#heapmi%>X1n K ;
 +Der1+Der2+Der/heapmi+A+Use/-Spell+Ess+Err/Sub:š»X4W4#heapmi%>X7n K ;
 +Der1+Der2+Der/heapmi+A+Use/-Spell+Ess:š»X4W4#heapmi%>X1n%> NPxC ;
 +Der1+Der2+Der/heapmi+A+Use/-Spell+Ess:š»X4W4#heapmi%>X7n%> NPxC ;
 +N+Der1+Der2+Der/heapmi+Use/-Spell+A:š»X4W4#his ATTR ;
! +N+Der1+Der2+Der/heapmi+Use/-Spell+A:š»X4W4#his VUOHTA ; !moved to LEXICON VUOHTA
 +N+Use/-Spell:š%>X8 GEAHTES ;



!LEXICON FIRSTCOMPOUND  ! This lexicon for errors only
! +N+RCmpnd:%> ENDLEX ;  ! they are of the isolated vuođđo skuvlla type.
! +N+Sg+Nom:%> ENDLEX ;


! ---------------------------
!! !!!Sublexica for nominal stems
! ---------------------------



!! !!Declension
! ----------


!! !Noun declension
! - - - - - - - -


LEXICON GOAHTI-NE  !!= * __@CODE@__ Bisyll. V-Nouns; Nominative Sg. and Essive
 NomV ;
 EssV ;

LEXICON NomV !!= * __@CODE@__
 +Sg+Nom: K ;
 +Sg+Nom:%> NPx3V ;
 +SgNomCmp: R ;
 +Der+Der/viđá+Adv+Use/-Spell:»viđá K ;
! +Der/viđi+Adv:»viđi K ;


LEXICON EssV !!= * __@CODE@__
 +Ess:n K ;
 +Ess:n%> NPxC ;
 

LEXICON GOAHTI-OBL !!= * __@CODE@__
 :X2 GOAHTA- ; ! Px sublexicon 
 :X3 GOAHTAI ; ! Ill sublexicon
! +Err/Sub: GOAHTAI ; ! Ill sublexicon
 :X4 GOADI- ; ! weak grade decl
 +Err/DerSub:X4X7 KEAHTTA ;
 +Err/DerSub:X4 KEAHTTA ;
 +Err/Sub:X5 GODII- ; ! weak gr dipth simpl
 :%^DISIMP GODII- ; ! weak gr dipth simpl
 :X6 GOADA- ; ! AG Px
 :X8 GOADE- ; ! Ditto (?)
 

LEXICON GOAHTI-IU-OBL !!= * __@CODE@__
 :X2 GOAHTA- ; ! Px sublexicon 
 :X3 GOAHTAI ; ! Ill sublexicon
! +Err/Sub: GOAHTAI ; ! Ill sublexicon
 :X4 GOADI- ; ! weak grade decl
 +Err/DerSub:X4X7 KEAHTTA ;
 +Err/DerSub:X4 KEAHTTA ;
 +Err/Sub:X5 GODII- ; ! weak gr dipth simpl
 :%^DISIMP GODII- ; ! weak gr dipth simpl
 :X6 GOADA- ; ! AG Px
 :X8 GOADE-IU- ; ! Ditto (?)

 
!! !!Px lexica

LEXICON NPx12A !!= * __@CODE@__ For loan word ending -a
 @R.Px.add@ Px1A ;
 @R.Px.add@ Px2A ;

LEXICON NPx3A !!= * __@CODE@__ For loan word ending -a
 @R.Px.add@ Px3A ;

LEXICON NPxA !!= * __@CODE@__ For loan word ending -a
 @R.Px.add@ PxA ;


LEXICON NPxPlComC !!= * __@CODE@__
 @R.Px.add@ PxPlComC ;


LEXICON NPxVvowch !!= * __@CODE@__ for vowel stems, with X2, X1 with stem vowel change,  
 @R.Px.add@ PxVvowch ;

LEXICON NPx12Vvowch !!= * __@CODE@__ for vowel stems, with X2, X1 with stem vowel change, 1. and 2. p
 @R.Px.add@ Px1Vvowch ;
 @R.Px.add@ Px2Vvowch ;

LEXICON NPx1Vvowch !!= * __@CODE@__ for vowel stems, with X2, X1 with stem vowel change, 1. p
 @R.Px.add@ Px1Vvowch ;


LEXICON NPx3Vvowch !!= * __@CODE@__ for vowel stems, with X2, X1 with stem vowel change,  3. pers
 @R.Px.add@ Px3Vvowch ;



LEXICON NPxV !!= * __@CODE@__
 @R.Px.add@ PxV ;


LEXICON NPx1V !!= * __@CODE@__
 @R.Px.add@ Px1V ;

LEXICON NPx2V !!= * __@CODE@__
 @R.Px.add@ Px2V ;

LEXICON NPx3V !!= * __@CODE@__
 @R.Px.add@ Px3V ;


LEXICON NPxC !!= * __@CODE@__
 @R.Px.add@ PxC ;

LEXICON NPx1C !!= * __@CODE@__
 @R.Px.add@ Px1C ;


LEXICON NPx12C !!= * __@CODE@__
 @R.Px.add@ Px1C ;
 @R.Px.add@ Px2C ;

LEXICON NPx3C !!= * __@CODE@__
 @R.Px.add@ Px3C ;

LEXICON NPxPlComV1 !!= * __@CODE@__
 @R.Px.add@ PxPlComV1 ;


!! !!Some GOAHTE-type lexica...

LEXICON GOAHTE- !!= * __@CODE@__
 +SgNomCmp+Err/Sub:W3 R ; ! !Wild compounds. Check comment to next pointer (TO)
! +SgNomCmp: R ; ! No wild compounds, but Nom in the tag.I don't agree,
                 !  cause we don't know the case when there is second syllable deletion (TO)
 +SgNomCmp:X7 flagON-R ;
 +SgNomCmp: flagOFF-R ;

LEXICON GOAHTICMP !!= * __@CODE@__
 +SgNomCmp:X7 flagON-R ;
 +SgNomCmp: flagOFF-R ;
! +SgCmp+Err/Sub:W3 R ;

LEXICON GOAHTILONGCMP !!= * __@CODE@__
 +SgNomCmp: R ;

LEXICON GOAHTILONGSHORTCMP !!= * __@CODE@__
 +SgNomCmp: R ;
 +SgNomCmp:X7 flagON-R ;
 +SgNomCmp: flagOFF-R ;
! +SgCmp+Err/Sub:W3 R ;		!



LEXICON GOADE- !!= * __@CODE@__
 +Sg+Gen+Use/NG: K ;   ! ! This escape hatch for X8 gives gieldda as Gen of gieldá.
 +SgGenCmp: R ; !Note! Same entry under GOADI-

LEXICON GOADE-IU- !!= * __@CODE@__
 +Sg+Gen+Allegro: K ;  
 +SgGenCmp: R ; !Note! Same entry under GOADI-


LEXICON GOAHTA- !!= * __@CODE@__ Lexicon for giving Px 1. and 2. p., pluss illativ
 +Sg+Nom: NPx1V ;
 +Sg+Gen: NPx1V ;
 +Sg+Acc: NPx1V ;
 +Sg+Nom: NPx2V ;
 +Sg+Ill:s%> NPxC ;

LEXICON GOAHTAI !!= * __@CODE@__
 +Sg+Ill:j K ;

LEXICON GOADI- !!= * __@CODE@__
 +Sg+Gen: K ;
 +Sg+Acc: K ;
 +SgGenCmp+Use/NG: R ; !  !Note! Same entry under GOADE-
 +Sg+Gen: NPx3V ;
 +Sg+Acc: NPx3V ;
 +Sg+Loc:s K ;
 +Sg+Loc+South+Err/Sub:n K ; ! !SOUTH
 +Sg+Loc:st%> NPxC ;
 +Pl+Nom:t K ;
 +Pl+Nom+Err/Sub:k K ;
 
LEXICON GOADI-_notCmp !!= * __@CODE@__
 +Sg+Gen: K ;
 +Sg+Acc: K ;
 +Sg+Gen: NPx3V ;
 +Sg+Acc: NPx3V ;
 +Sg+Loc:s K ;
 +Sg+Loc+South+Err/Sub:n K ; ! !SOUTH
 +Sg+Loc:st%> NPxC ;
 +Pl+Nom:t K ;
 +Pl+Nom+Err/Sub:k K ;


LEXICON GODII- !!= * __@CODE@__
 +Sg+Com:jn K ;
 +Sg+Com:jn%> NPxC ;
< "+Pl":j "+Nom":d 0:%> "@R.Nom3Px.add@" > NPx1C ; 
 +Pl+Gen:jd9 K ;
 +PlGenCmp:jd R ;
 +Pl+Gen:jd%> NPxC ;
 +Pl+Acc:jd9 K ;
 +Pl+Acc:jd%> NPxC ;
 +Pl+Ill:jde K ;
 +Pl+Ill:jdasa%> NPxVvowch ;
 +Pl+Loc:jn K ;
 +Pl+Loc+South+Err/Sub:js K ; ! !SOUTH
 +Pl+Loc:jn%> NPxC ;
 +Pl+Com:jgujn K ;
 +Pl+Com/Sh:j%- ENDLEX ; !guosai- ja beziiguin
 +Pl+Com:jd%> NPxPlComC ;
 +Pl+Com+Err/Sub:jn%> NPxPlComC ;


LEXICON GOADA- !!= * __@CODE@__
 +Sg+Gen: NPx2V ;
 +Sg+Acc: NPx2V ;

!! !!Other lexica

LEXICON STAHTACASE !!= * __@CODE@__ for no cons grad
 GOAHTI-NE ;
 GOAHTA- ;
 GOADI- ;
 GODII- ;
 GOADA- ;
 GOADE- ;
 +SgNomCmp: R ;



LEXICON HEANDARAT-COMM  !!= * __@CODE@__
                       !! this lexicon is differet from HEANDARAT in that
 +N:00 JOHTOLAT0 ;     !! it does not have the Prop tag.
 +N:a%> JOHTOLAHKA- ;
 +N+Der1+Der/Dimin+N:a»X6ž DIMINC ;


LEXICON MALIS0 !!= * __@CODE@__ as GAPPUS0 but without ref to VUOHTA
 +Sg+Nom: K ;
 +SgNomCmp:X7 flagON-R ;
 +SgNomCmp: flagOFF-R ;
 +Der+Der/viđá+Adv+Use/-Spell:»X7#viđá K ;
! +Der/viđi+Adv:»X7#viđi K ;
 +Ess:in K ;
! +Ess:ini%> NPxVvowch ; !^P^ ! No +Px when 3-syll. Ess-form
! Almost id. to GAPPUS0.
! MALIS0 has no VUOHTA,
! GAPPUS0 has no Px Ess.

LEXICON MALLAS- !!= * __@CODE@__
 +Sg+Nom:00 NPx12C ;
< "+Sg":0 "+Nom":0 0:0 "@R.Nom3Px.add@" > NPx3C ; 
 +Sg+Gen:a K ;
 +Sg+Gen+Err/Sub: K ; 
 +SgGenCmp:a R ; ! !compound also for these
 +SgGenCmp: R ; !compound also for these
 +Sg+Gen: NPxC ;
 +Sg+Acc:a K ;
 +Sg+Acc+Err/Sub: K ;
 +Sg+Acc: NPxC ;
 +Pl+Nom:at K ;
 +Pl+Nom+Err/Sub:ak K ;
 +Sg+Ill:asa%> NPxVvowch ;
! +Pl+Nom:ijddá%> NPx1V ; ! not this TT, BÁB
 :i MALLASI-/NUORABU- ;
 
LEXICON MALLASI-/NUORABU- !!= * __@CODE@__
 +Ess+Err/Sub:n K ;
 +Sg+Ill:j K ;
 +Sg+Loc:s K ;
 +Sg+Com:jn K ;
 +Sg+Com+Err/Sub:jnna K ;
 +Pl+Gen:jd K ;
 +PlGenCmp:jd R ;
 +Pl+Acc:jd K ;
 +Pl+Ill:jdda K ;
 +Pl+Loc:jn K ;
 +Pl+Loc+Err/Sub:jnna K ;
 +Pl+Loc+South+Err/Sub:js K ; ! !SOUTH
 +Pl+Com:jgujn K ;
 +Pl+Com/Sh:j%- ENDLEX ; !guosai- ja beziiguin
 +Sg+Loc:stti%> NPxVvowch ;
 +Sg+Loc+Err/Sub:sti%> NPxVvowch ;
 +Sg+Com:jnni%> NPxVvowch ;
 +Sg+Com+Err/Sub:jnne%> NPxVvowch ;
< "+N":j "+Pl":d "+Nom":d 0:i 0:%> "@R.Nom3Px.add@" > NPx1Vvowch ;
 +Pl+Gen:jddi%> NPxVvowch ;
 +Pl+Acc:jddi%> NPxVvowch ;
 +Pl+Ill:jddás%> NPxC ;
 +Pl+Loc:jnni%> NPxVvowch ;
 +Pl+Com:jddi%> NPxPlComV1 ;

LEXICON LEXMUSH !!= * __@CODE@__
 +N: MUSH ;

LEXICON MUSH
@C.NeedNoun@ MUSHcase ;

LEXICON MUSHcase   !!= * __@CODE@__ Deverbal nouns
 : JOHTOLAT0 ;
 :a MUSSHA ;
! +Der/viđi+Adv:»X7#viđi K ;
 +Der+Der/viđá+Adv+Use/-Spell:»X7#viđá K ;

LEXICON MUSSHA !!= * __@CODE@__
 +Sg+Nom:%> NPx12Vvowch ;
< "+N":%> "+Sg":0 "+Nom":0 "@R.Nom3Px.add@" > NPx3Vvowch ;
 +Ess:%>n K ;
 +Ess:%>n%> NPxC ;
 :%> LASJOBL ;

LEXICON EAMOSH
@C.NeedNoun@ EAMOSHcase ;

LEXICON EAMOSHcase   !!= * __@CODE@__  Deverbal nouns
 +N+Sg+Nom:X4 K ;
 +N+SgNomCmp:X4 R ;
 +N+Der+Der/viđá+Adv+Use/-Spell:»X7#viđá K ;
! +N+Der/viđi+Adv:»X7#viđi K ;
 +N+Ess:X4in K ;
 +N+Sg+Gen:X2a K ;
 +N+Sg+Gen+Err/Sub:X2 K ;
 +N+Sg+Acc:X2a K ;
! +N+Sg+Acc:X2 K ;
 +N+Pl+Nom:X2at K ;
 +N+Pl+Nom+Err/Sub:X2ak K ; ! !Skániid dialect
 +N+Sg+Ill:X2ij K ;
 +N+Sg+Loc:X2is K ;
 +N+Sg+Loc+South+Err/Sub:X2in K ; ! !SOUTH
 +N+Sg+Com:X2ijn K ;
 +N+Sg+Com+Err/Sub:X2ijnna K ;
 +N+Pl+Gen:X2ijd K ;
 +N+Pl+Acc:X2ijd K ;
 +N+Pl+Ill:X2ijdda K ;
 +N+Pl+Loc:X2ijn K ;
 +N+Pl+Loc+Err/Sub:X2ijnna K ;
 +N+Pl+Com:X2ijgujn K ;
 +N+Pl+Com/Sh:X2ij%- ENDLEX ; !guosai- ja beziiguin
 +N+Sg+Nom:X2 NPxC ;
 +N+Sg+Gen:X2 NPxC ;
 +N+Sg+Acc:X2 NPxC ;
 +N+Sg+Ill:X2asa%> NPxVvowch ;
 +N+Sg+Loc:X2istti%> NPxVvowch ;
 +N+Sg+Com:X2ijnni%> NPxVvowch ;
! +N+Pl+Nom:X2ijddá%> NPx1V ;
 +N+Pl+Gen:X2ijddi%> NPxVvowch ;
 +N+Pl+Acc:X2ijddi%> NPxVvowch ;
 +N+Pl+Ill:X2ijddás%> NPxC ;
 +N+Pl+Loc:X2ijnni%> NPxVvowch ;
 +N+Pl+Com:X2ijddi%> NPxPlComV1 ;

LEXICON AMOSH
@C.NeedNoun@ AMOSHcase ;

LEXICON AMOSHcase !!= * __@CODE@__
 +N: MALLAS- ;
 +N+Sg+Nom: K ;
 +N+SgNomCmp: R ;
 +N+Der+Der/viđá+Adv+Use/-Spell:»X7#viđá K ;
! +N+Der/viđi+Adv:»X7#viđi K ;
 +N+Ess:in K ;
 +N+Sg+Nom:00 NPxC ;
 +N+Sg+Gen:a K ;
 +N+Sg+Gen+Err/Sub: K ;
 +N+Sg+Gen: NPxC ;
 +N+Sg+Acc:a K ;
 +N+Sg+Acc: K ;
 +N+Sg+Acc: NPxC ;
 +N+Pl+Nom:at K ;
 +N+Pl+Nom+Err/Sub:ak K ; ! !Skániid dialect
 +N+Sg+Ill:asa%> NPxVvowch ;
! +N+Pl+Nom:ijddá%> NPx1V ;
 +N+Sg+Ill:ij K ;
 +N+Sg+Loc:is K ;
 +N+Sg+Loc+South+Err/Sub:in K ; ! !SOUTH
 +N+Sg+Com:ijn K ;
 +N+Sg+Com+Err/Sub:ijnna K ;
 +N+Pl+Gen:ijd K ;
 +N+Pl+Acc:ijd K ;
 +N+Pl+Ill:ijdda K ;
 +N+Pl+Loc:ijn K ;
 +N+Pl+Loc+Err/Sub:ijnna K ;
 +N+Pl+Loc+South+Err/Sub:ijs K ; ! !SOUTH
 +N+Pl+Com:ijgujn K ;
 +N+Pl+Com/Sh:ij%- ENDLEX ; !guosai- ja beziiguin
 +N+Sg+Loc:istti%> NPxVvowch ;
 +N+Sg+Com:ijnni%> NPxVvowch ;
! +Pl+Nom:ijddi%> NPxVvowch ; !^P^
 +N+Pl+Gen:ijddi%> NPxVvowch ;
 +N+Pl+Acc:ijddi%> NPxVvowch ;
 +N+Pl+Ill:ijddás%> NPxC ;
 +N+Pl+Loc:ijnni%> NPxVvowch ;
 +N+Pl+Com:ijddi%> NPxPlComV1 ;


!! !!Deverbal nouns

LEXICON BOAHTINLONGSHORT   !!= * __@CODE@__  
 +N+Sem/Act+Sg+Nom:%> K ;
 +N+Sem/Act+Sg+Nom:%> NPx12C  ;
 +N+Sem/Act+SgCmp:%>X7 flagON-R ;
 +N+Sem/Act+SgCmp:%> flagOFF-R ;
 +N+Sem/Act+SgCmp:%> R ;
 +N+Sem/Act+Der+Der/viđá+Adv+Use/-Spell:»X7#viđá K ;
! +N+Sem/Act+Der/viđi+Adv:»X7#viđi K ;
 +N+Sem/Act+Der+Der/viđá+Adv+Use/-Spell:»#viđá K ;
! +N+Sem/Act+Der/viđi+Adv:»#viđi K ;
 +N+Sem/Act+SgNomCmp+Err/Sub:X7# VEARA ;
 +N+Sem/Act+SgNomCmp+Err/Sub:# VEARA ;
 +N+Sem/Act+Ess+Use/NG:%>in K ;   ! Dialects
 +N+Sem/Act+Ess+Use/NG:%>en K ;   !Dialects
! +N+Sem/Act+Ess:%>e K ; !not for nouns
 +N+Sem/Act+Sg+Gen:%>a K ;
 +N+Sem/Act+Sg+Gen+Use/NG:%> K ;  ! 
 +N+Sem/Act+Sg+Gen:%> NPxC ;
 +N+Sem/Act+SgGenCmp:%>a R ;
 +N+Sem/Act+Sg+Acc:%>a K ;
!+Sg+Acc:%> K ; ! We suspect the Acc is never short
 +N+Sem/Act+Sg+Acc:%> NPxC ;
 +N+Sem/Act+Pl+Nom:%>at K ;
 +N+Sem/Act+Pl+Nom+Err/Sub:%>ak K ; ! !Skániid dialect
! +N+Sem/Act+Pl+Nom:%>ijddá%> NPx1V ;
 +N+Sem/Act+Sg+Ill:%>ij K ;
 +N+Sem/Act+Sg+Ill:%>asa%> NPxVvowch ;
 +N+Sem/Act+Sg+Loc:%>is K ;
 +N+Sem/Act+Sg+Loc+South+Err/Sub:%>in K ; ! !SOUTH
 +N+Sem/Act+Sg+Com:%>ijn K ;
 +N+Sem/Act+Sg+Com+Err/Sub:%>ijnna K ;
 +N+Sem/Act+Pl+Gen:%>ijd K ;
 +N+Sem/Act+PlGenCmp:%>ijd R ;
 +N+Sem/Act+Pl+Acc:%>ijd K ;
 +N+Sem/Act+Pl+Ill:%>ijdda K ;
 +N+Sem/Act+Pl+Loc:%>ijn K ;
 +N+Sem/Act+Pl+Loc+Err/Sub:%>ijnna K ;
 +N+Sem/Act+Pl+Loc+South+Err/Sub:%>ijs K ; ! !SOUTH
 +N+Sem/Act+Pl+Com:%>ijgujn K ;
 +N+Sem/Act+Pl+Com/Sh:%>ij%- ENDLEX ; !guosai- ja beziiguin
 +N+Sem/Act+Sg+Loc:%>istti%> NPxVvowch ;
 +N+Sem/Act+Sg+Loc+Err/Sub:%>isti%> NPxVvowch ;
 +N+Sem/Act+Sg+Com:%>ijnni%> NPxVvowch ;
! +Pl+Nom:%>ijddi%> NPxVvowch ; !^P^
 +N+Sem/Act+Pl+Gen:%>ijddi%> NPxVvowch ;
 +N+Sem/Act+Pl+Acc:%>ijddi%> NPxVvowch ;
 +N+Sem/Act+Pl+Ill:%>ijddás%> NPxC ;
 +N+Sem/Act+Pl+Loc:%>ijnni%> NPxVvowch ;
 +N+Sem/Act+Pl+Com:%>ijddi%> NPxPlComV1 ;
 
LEXICON BOAHTIN
@C.NeedNoun@ BOAHTINcase ;

LEXICON BOAHTINcase   !!= * __@CODE@__  Long compound-forms
 +N+Sem/Act+Sg+Nom:%> K ;
 +N+Sem/Act+SgCmp:%> R ;
 +N+Sem/Act+Der+Der/viđá+Adv+Use/-Spell:»#viđá K ;
! +N+Sem/Act+Der/viđi+Adv:»#viđi K ;
 +N+Sem/Act+SgNomCmp+Err/Sub:# VEARA ;
 +N+Sem/Act+Ess+Use/NG:%>in K ;   ! Dialects
 +N+Sem/Act+Ess+Use/NG:%>en K ;   !Dialects
! +N+Sem/Act+Ess:%>e K ; !not for nouns
 +N+Sem/Act+Sg+Gen:%>a K ;
 +N+Sem/Act+SgGenCmp:%>a R ;
 +N+Sem/Act+Sg+Gen+Use/NG:%> K ; ! 
 +N+Sem/Act+Sg+Acc:%>a K ;
!+Sg+Acc:%> K ; ! We suspect the Acc is never short
 +N+Sem/Act+Pl+Nom:%>at K ;
 +N+Sem/Act+Pl+Nom+Err/Sub:%>ak K ; ! !Skániid dialect
 +N+Sem/Act+Sg+Ill:%>ij K ;
 +N+Sem/Act+Sg+Loc:%>is K ;
! +N+Sem/Act+Sg+Loc+South+Err/Sub:%>in K ; ! !SOUTH
 +N+Sem/Act+Sg+Com:%>ijn K ;
 +N+Sem/Act+Sg+Com+Err/Sub:%>ijnna K ;
 +N+Sem/Act+Pl+Gen:%>ijd K ;
 +N+Sem/Act+PlGenCmp:%>ijd R ;
 +N+Sem/Act+Pl+Acc:%>ijd K ;
 +N+Sem/Act+Pl+Ill:%>ijdda K ;
 +N+Sem/Act+Pl+Loc:%>ijn K ;
 +N+Sem/Act+Pl+Loc+Err/Sub:%>ijnna K ;
 +N+Sem/Act+Pl+Loc+South+Err/Sub:%>ijs K ; ! !SOUTH
 +N+Sem/Act+Pl+Com:%>ijgujn K ;
 +N+Sem/Act+Pl+Com/Sh:%>ij%- ENDLEX ; !guosai- ja beziiguin
 +N+Sem/Act+Sg+Nom:%> NPx12C  ;
 +N+Sem/Act+Sg+Gen:%> NPxC ;
 +N+Sem/Act+Sg+Acc:%> NPxC ;
 +N+Sem/Act+Sg+Ill:%>asa%> NPxVvowch ;
 +N+Sem/Act+Sg+Loc:%>istti%> NPxVvowch ;
 +N+Sem/Act+Sg+Loc+Err/Sub:%>isti%> NPxVvowch ;
 +N+Sem/Act+Sg+Com:%>ijnni%> NPxVvowch ;
! +N+Sem/Act+Pl+Nom:%>ijddá%> NPx1V ;
! +Pl+Nom:%>ijddi%> NPxVvowch ; !^P^
 +N+Sem/Act+Pl+Gen:%>ijddi%> NPxVvowch ;
 +N+Sem/Act+Pl+Acc:%>ijddi%> NPxVvowch ;
 +N+Sem/Act+Pl+Ill:%>ijddás%> NPxC ;
 +N+Sem/Act+Pl+Loc:%>ijnni%> NPxVvowch ;
 +N+Sem/Act+Pl+Com:%>ijddi%> NPxPlComV1 ;

LEXICON BOAHTINSHORT   !!= * __@CODE@__ Short compound-forms
 +N+Sem/Act+Sg+Nom:%> K ;
 +N+Sem/Act+SgCmp:%>X7 flagON-R ;
 +N+Sem/Act+SgCmp:%> flagOFF-R ;
 +N+Sem/Act+Der+Der/viđá+Adv+Use/-Spell:»X7#viđá K ;
! +N+Sem/Act+Der/viđi+Adv:»X7#viđi K ;
 +N+Sem/Act+SgNomCmp+Err/Sub:X7# VEARA ;
 +N+Sem/Act+Ess+Use/NG:%>in K ;   ! Dialects
 +N+Sem/Act+Ess+Use/NG:%>en K ;   !Dialects
! +N+Sem/Act+Ess:%>e K ; !not for nouns
 +N+Sem/Act+Sg+Gen:%>a K ;
 +N+Sem/Act+Sg+Gen+Use/NG:%> K ;  ! 
 +N+Sem/Act+SgGenCmp:%>a R ;
 +N+Sem/Act+Sg+Acc:%>a K ;
!+Sg+Acc:%> K ; ! We suspect the Acc is never short
 +N+Sem/Act+Pl+Nom:%>at K ;
 +N+Sem/Act+Pl+Nom+Err/Sub:%>ak K ; ! !Skániid dialect
 +N+Sem/Act+Sg+Ill:%>ij K ;
 +N+Sem/Act+Sg+Loc:%>is K ;
! +N+Sem/Act+Sg+Loc+South+Err/Sub:%>in K ; ! !SOUTH
 +N+Sem/Act+Sg+Com:%>ijn K ;
 +N+Sem/Act+Sg+Com+Err/Sub:%>ijnna K ;
 +N+Sem/Act+Pl+Gen:%>ijd K ;
 +N+Sem/Act+PlGenCmp:%>ijd R ;
 +N+Sem/Act+Pl+Acc:%>ijd K ;
 +N+Sem/Act+Pl+Ill:%>ijdda K ;
 +N+Sem/Act+Pl+Loc:%>ijn K ;
 +N+Sem/Act+Pl+Loc+Err/Sub:%>ijnna K ;
 +N+Sem/Act+Pl+Loc+South+Err/Sub:%>ijs K ; ! !SOUTH
 +N+Sem/Act+Pl+Com:%>ijgujn K ;
 +N+Sem/Act+Pl+Com/Sh:%>ij%- ENDLEX ; !guosai- ja beziiguin
 +N+Sem/Act+Sg+Nom:%> NPx12C  ;
 +N+Sem/Act+Sg+Gen:%> NPxC ;
 +N+Sem/Act+Sg+Acc:%> NPxC ;
 +N+Sem/Act+Sg+Ill:%>asa%> NPxVvowch ;
 +N+Sem/Act+Sg+Loc:%>istti%> NPxVvowch ;
 +N+Sem/Act+Sg+Loc+Err/Sub:%>isti%> NPxVvowch ;
 +N+Sem/Act+Sg+Com:%>ijnni%> NPxVvowch ;
! +N+Sem/Act+Pl+Nom:%>ijddá%> NPx1V ;
! +Pl+Nom:%>ijddi%> NPxVvowch ; !^P^
 +N+Sem/Act+Pl+Gen:%>ijddi%> NPxVvowch ;
 +N+Sem/Act+Pl+Acc:%>ijddi%> NPxVvowch ;
 +N+Sem/Act+Pl+Ill:%>ijddás%> NPxC ;
 +N+Sem/Act+Pl+Loc:%>ijnni%> NPxVvowch ;
 +N+Sem/Act+Pl+Com:%>ijddi%> NPxPlComV1 ;

LEXICON BOAHTALADDAN
@C.NeedNoun@ BOAHTALADDANcase ;

LEXICON BOAHTALADDANcase   !!= * __@CODE@__  No compound-forms, but reintroduced
 +N+Sem/Act+Sg+Nom:%> K ;
 +N+Sem/Act+SgCmp:%> R ;
 +N+Sem/Act+Der+Der/viđá+Adv+Use/-Spell:»#viđá K ;
! +N+Sem/Act+Der/viđi+Adv:»#viđi K ;
 +N+Sem/Act+SgNomCmp+Err/Sub:# VEARA ;
 +N+Sem/Act+Ess+Use/NG:%>in K ;
 +N+Sem/Act+Ess+Use/NG:%>en K ;   !Dialects
! +N+Sem/Act+Ess:%>e K ; !not for nouns
 +N+Sem/Act+Sg+Gen:%>a K ;
 +N+Sem/Act+SgGenCmp:%>a R ;
 +N+Sem/Act+Sg+Gen+Err/Sub:%> K ;	!
 +N+Sem/Act+Sg+Acc:%>a K ;
 +N+Sem/Act+Pl+Nom:%>at K ;
 +N+Sem/Act+Sg+Ill:%>ij K ;
 +N+Sem/Act+Sg+Loc:%>is K ;
 +N+Sem/Act+Sg+Loc+South+Err/Sub:%>in K ; ! !SOUTH
 +N+Sem/Act+Sg+Com:%>ijn K ;
 +N+Sem/Act+Sg+Com+Err/Sub:%>ijnna K ;
 +N+Sem/Act+Pl+Gen:%>ijd K ;
 +N+Sem/Act+PlGenCmp:%>ijd R ;
 +N+Sem/Act+Pl+Acc:%>ijd K ;
 +N+Sem/Act+Pl+Ill:%>ijdda K ;
 +N+Sem/Act+Pl+Loc:%>ijn K ;
 +N+Sem/Act+Pl+Loc+Err/Sub:%>ijnna K ;
 +N+Sem/Act+Pl+Loc+South+Err/Sub:%>ijs K ; ! !SOUTH
 +N+Sem/Act+Pl+Com:%>ijgujn K ;
 +N+Sem/Act+Pl+Com/Sh:%>ij%- ENDLEX ; !guosai- ja beziiguin
 +N+Sem/Act+Sg+Nom:%> NPx12C  ;
 +N+Sem/Act+Sg+Gen:%> NPxC ;
 +N+Sem/Act+Sg+Acc:%> NPxC ;
 +N+Sem/Act+Sg+Ill:%>asa%> NPxVvowch ;
 +N+Sem/Act+Sg+Loc:%>istti%> NPxVvowch ;
 +N+Sem/Act+Sg+Loc+Err/Sub:%>isti%> NPxVvowch ;
 +N+Sem/Act+Sg+Com:%>ijnni%> NPxVvowch ;
! +Pl+Nom:%>ijddi%> NPxVvowch ; !^P^
 +N+Sem/Act+Pl+Gen:%>ijddi%> NPxVvowch ;
 +N+Sem/Act+Pl+Acc:%>ijddi%> NPxVvowch ;
 +N+Sem/Act+Pl+Ill:%>ijddás%> NPxC ;
 +N+Sem/Act+Pl+Loc:%>ijnni%> NPxVvowch ;
 +N+Sem/Act+Pl+Com:%>ijddi%> NPxPlComV1 ;

LEXICON BOAHTINLONGSHORTTV
@C.NeedNoun@ BOAHTINLONGSHORTTVcase ;

LEXICON BOAHTINLONGSHORTTVcase    !!= * __@CODE@__ +CmpN/Sg +CmpN/DefSgGen +CmpN/DefPlGen +CmpN/SgLeft +CmpN/SgNomLeft +CmpN/SgGenLeft +CmpN/PlGenLeft
 +CmpN/Sg+CmpN/DefSgGen+CmpN/DefPlGen+CmpN/SgLeft+CmpN/SgNomLeft+CmpN/SgGenLeft+CmpN/PlGenLeft: BOAHTINLONGSHORTTVCT ;

LEXICON BOAHTINLONGSHORTTVCT
 +N+Sg+Nom:%> K ;
 +N+Sg+Nom+CmpN/Sg+CmpN/DefSgGen+CmpN/DefPlGen+CmpN/SgLeft+CmpN/SgNomLeft+CmpN/SgGenLeft+CmpN/PlGenLeft:%> NPx12C  ;
 +N+SgCmp:%>X7 flagON-R ;
 +N+SgCmp:%> flagOFF-R ;
 +N+SgCmp:%> R ;
 +N+Der+Der/viđá+Adv+Use/-Spell:»X7#viđá K ;
 +N+Der+Der/viđá+Adv+Use/-Spell:»#viđá K ;
 +N+SgNomCmp+Err/Sub:X7# VEARA ;
 +N+SgNomCmp+Err/Sub:# VEARA ;
 +N+Ess:%>in K ;   ! Dialects
 +N+Ess:%>en K ;   !Dialects
! +N+Ess:%>e K ; !not for nouns
 +N+Sg+Gen:%>a K ;
 +N+SgGenCmp:%>a R ;
 +N+Sg+Gen+CmpN/Sg+CmpN/DefSgGen+CmpN/DefPlGen+CmpN/SgLeft+CmpN/SgNomLeft+CmpN/SgGenLeft+CmpN/PlGenLeft+Use/NG:%> K ;  ! 
 +N+Sg+Gen+CmpN/Sg+CmpN/DefSgGen+CmpN/DefPlGen+CmpN/SgLeft+CmpN/SgNomLeft+CmpN/SgGenLeft+CmpN/PlGenLeft:%> NPxC ;
 +N+Sg+Acc:%>a K ;
 +N+Sg+Acc+CmpN/Sg+CmpN/DefSgGen+CmpN/DefPlGen+CmpN/SgLeft+CmpN/SgNomLeft+CmpN/SgGenLeft+CmpN/PlGenLeft:%> NPxC ;
 +N+Pl+Nom:%>at K ;
 +N+Pl+Nom+CmpN/Sg+CmpN/DefSgGen+CmpN/DefPlGen+CmpN/SgLeft+CmpN/SgNomLeft+CmpN/SgGenLeft+CmpN/PlGenLeft+Err/Sub:%>ak K ; ! !Skániid dialect
! +N+Pl+Nom+CmpN/Sg+CmpN/DefSgGen+CmpN/DefPlGen+CmpN/SgLeft+CmpN/SgNomLeft+CmpN/SgGenLeft+CmpN/PlGenLeft:%>ijddá%> NPx1V ;
 +N+Sg+Ill:%>ij K ;
 +N+Sg+Ill+CmpN/Sg+CmpN/DefSgGen+CmpN/DefPlGen+CmpN/SgLeft+CmpN/SgNomLeft+CmpN/SgGenLeft+CmpN/PlGenLeft:%>asa%> NPxVvowch ;
 +N+Sg+Loc:%>is K ;
! +N+Sg+Loc+CmpN/Sg+CmpN/DefSgGen+CmpN/DefPlGen+CmpN/SgLeft+CmpN/SgNomLeft+CmpN/SgGenLeft+CmpN/PlGenLeft+Err/Sub:%>in K ; ! !SOUTH
 +N+Sg+Com:%>ijn K ;
 +N+Sg+Com+Err/Sub:%>ijnna K ;
 +N+Pl+Gen:%>ijd K ;
 +N+PlGenCmp:%>ijd R ;
 +N+Pl+Acc:%>ijd K ;
 +N+Pl+Ill:%>ijdda K ;
 +N+Pl+Loc:%>ijn K ;
 +N+Pl+Loc+CmpN/Sg+CmpN/DefSgGen+CmpN/DefPlGen+CmpN/SgLeft+CmpN/SgNomLeft+CmpN/SgGenLeft+CmpN/PlGenLeft+Err/Sub:%>ijs K ; ! !SOUTH
 +N+Pl+Loc+CmpN/Sg+CmpN/DefSgGen+CmpN/DefPlGen+CmpN/SgLeft+CmpN/SgNomLeft+CmpN/SgGenLeft+CmpN/PlGenLeft+Err/Sub:%>ijnna K ;
 +N+Pl+Com:%>ijgujn K ;
 +N+Pl+Com/Sh:%>ij%- ENDLEX ; !guosai- ja beziiguin
 +N+Sg+Loc+CmpN/Sg+CmpN/DefSgGen+CmpN/DefPlGen+CmpN/SgLeft+CmpN/SgNomLeft+CmpN/SgGenLeft+CmpN/PlGenLeft:%>istti%> NPxVvowch ;
 +N+Sg+Com+CmpN/Sg+CmpN/DefSgGen+CmpN/DefPlGen+CmpN/SgLeft+CmpN/SgNomLeft+CmpN/SgGenLeft+CmpN/PlGenLeft:%>ijnni%> NPxVvowch ;
! +Pl+Nom:%>ijddi%> NPxVvowch ; !^P^
 +N+Pl+Gen+CmpN/Sg+CmpN/DefSgGen+CmpN/DefPlGen+CmpN/SgLeft+CmpN/SgNomLeft+CmpN/SgGenLeft+CmpN/PlGenLeft:%>ijddi%> NPxVvowch ;
 +N+Pl+Acc+CmpN/Sg+CmpN/DefSgGen+CmpN/DefPlGen+CmpN/SgLeft+CmpN/SgNomLeft+CmpN/SgGenLeft+CmpN/PlGenLeft:%>ijddi%> NPxVvowch ;
 +N+Pl+Ill+CmpN/Sg+CmpN/DefSgGen+CmpN/DefPlGen+CmpN/SgLeft+CmpN/SgNomLeft+CmpN/SgGenLeft+CmpN/PlGenLeft:%>ijddás%> NPxC ;
 +N+Pl+Loc+CmpN/Sg+CmpN/DefSgGen+CmpN/DefPlGen+CmpN/SgLeft+CmpN/SgNomLeft+CmpN/SgGenLeft+CmpN/PlGenLeft:%>ijnni%> NPxVvowch ;
 +N+Pl+Com+CmpN/Sg+CmpN/DefSgGen+CmpN/DefPlGen+CmpN/SgLeft+CmpN/SgNomLeft+CmpN/SgGenLeft+CmpN/PlGenLeft:%>ijddi%> NPxPlComV1 ;

LEXICON BOAHTINTV
@C.NeedNoun@ BOAHTINTVcase ;

LEXICON BOAHTINTVcase    !!= * __@CODE@__ +CmpN/Sg +CmpN/DefSgGen +CmpN/DefPlGen +CmpN/SgLeft +CmpN/SgNomLeft +CmpN/SgGenLeft +CmpN/PlGenLeft
 +CmpN/Sg+CmpN/DefSgGen+CmpN/DefPlGen+CmpN/SgLeft+CmpN/SgNomLeft+CmpN/SgGenLeft+CmpN/PlGenLeft: BOAHTINTVCT ;

LEXICON BOAHTINTVCT !!= * __@CODE@__
 +N+Sg+Nom:%> K ;
 +N+SgCmp:%> R ;
 +N+Der+Der/viđá+Adv+Use/-Spell:»#viđá K ;
! +N+Der/viđi+Adv:»#viđi K ;
 +N+SgNomCmp+Err/Sub:# VEARA ;
 +N+Ess+Use/NG:%>in K ;   ! Dialects
 +N+Ess+Use/NG:%>en K ;   !Dialects
! +N+Ess:%>e K ; !not for nouns
 +N+Sg+Gen:%>a K ;
 +N+SgGenCmp:%>a R ;
 +N+Sg+Gen+CmpN/Sg+CmpN/DefSgGen+CmpN/DefPlGen+CmpN/SgLeft+CmpN/SgNomLeft+CmpN/SgGenLeft+CmpN/PlGenLeft+Use/NG:%> K ;  ! 
 +N+Sg+Acc:%>a K ;
!+Sg+Acc:%> K ; ! We suspect the Acc is never short
 +N+Pl+Nom:%>at K ;
 +N+Pl+Nom+CmpN/Sg+CmpN/DefSgGen+CmpN/DefPlGen+CmpN/SgLeft+CmpN/SgNomLeft+CmpN/SgGenLeft+CmpN/PlGenLeft+Err/Sub:%>ak K ; ! !Skániid dialect
 +N+Sg+Ill:%>ij K ;
 +N+Sg+Loc:%>is K ;
! +N+Sg+Loc+CmpN/Sg+CmpN/DefSgGen+CmpN/DefPlGen+CmpN/SgLeft+CmpN/SgNomLeft+CmpN/SgGenLeft+CmpN/PlGenLeft+Err/Sub:%>in K ; ! !SOUTH
 +N+Sg+Com:%>ijn K ;
 +N+Sg+Com+Err/Sub:%>ijnna K ;
 +N+Pl+Gen:%>ijd K ;
 +N+PlGenCmp:%>ijd R ;
 +N+Pl+Acc:%>ijd K ;
 +N+Pl+Ill:%>ijdda K ;
 +N+Pl+Loc:%>ijn K ;
 +N+Pl+Loc+CmpN/Sg+CmpN/DefSgGen+CmpN/DefPlGen+CmpN/SgLeft+CmpN/SgNomLeft+CmpN/SgGenLeft+CmpN/PlGenLeft+Err/Sub:%>ijs K ; ! !SOUTH
 +N+Pl+Loc+CmpN/Sg+CmpN/DefSgGen+CmpN/DefPlGen+CmpN/SgLeft+CmpN/SgNomLeft+CmpN/SgGenLeft+CmpN/PlGenLeft+Err/Sub:%>ijnna K ;
 +N+Pl+Com:%>ijgujn K ;
 +N+Pl+Com/Sh:%>ij%- ENDLEX ; !guosai- ja beziiguin
 +N+Sg+Nom+CmpN/Sg+CmpN/DefSgGen+CmpN/DefPlGen+CmpN/SgLeft+CmpN/SgNomLeft+CmpN/SgGenLeft+CmpN/PlGenLeft:%> NPx12C  ;
 +N+Sg+Gen+CmpN/Sg+CmpN/DefSgGen+CmpN/DefPlGen+CmpN/SgLeft+CmpN/SgNomLeft+CmpN/SgGenLeft+CmpN/PlGenLeft:%> NPxC ;
 +N+Sg+Acc+CmpN/Sg+CmpN/DefSgGen+CmpN/DefPlGen+CmpN/SgLeft+CmpN/SgNomLeft+CmpN/SgGenLeft+CmpN/PlGenLeft:%> NPxC ;
 +N+Sg+Ill+CmpN/Sg+CmpN/DefSgGen+CmpN/DefPlGen+CmpN/SgLeft+CmpN/SgNomLeft+CmpN/SgGenLeft+CmpN/PlGenLeft:%>asa%> NPxVvowch ;
 +N+Sg+Loc+CmpN/Sg+CmpN/DefSgGen+CmpN/DefPlGen+CmpN/SgLeft+CmpN/SgNomLeft+CmpN/SgGenLeft+CmpN/PlGenLeft:%>istti%> NPxVvowch ;
 +N+Sg+Com+CmpN/Sg+CmpN/DefSgGen+CmpN/DefPlGen+CmpN/SgLeft+CmpN/SgNomLeft+CmpN/SgGenLeft+CmpN/PlGenLeft:%>ijnni%> NPxVvowch ;
! +N+Pl+Nom+CmpN/Sg+CmpN/DefSgGen+CmpN/DefPlGen+CmpN/SgLeft+CmpN/SgNomLeft+CmpN/SgGenLeft+CmpN/PlGenLeft:%>ijddá%> NPx1V ;
! +Pl+Nom:%>ijddi%> NPxVvowch ; !^P^
 +N+Pl+Gen+CmpN/Sg+CmpN/DefSgGen+CmpN/DefPlGen+CmpN/SgLeft+CmpN/SgNomLeft+CmpN/SgGenLeft+CmpN/PlGenLeft:%>ijddi%> NPxVvowch ;
 +N+Pl+Acc+CmpN/Sg+CmpN/DefSgGen+CmpN/DefPlGen+CmpN/SgLeft+CmpN/SgNomLeft+CmpN/SgGenLeft+CmpN/PlGenLeft:%>ijddi%> NPxVvowch ;
 +N+Pl+Ill+CmpN/Sg+CmpN/DefSgGen+CmpN/DefPlGen+CmpN/SgLeft+CmpN/SgNomLeft+CmpN/SgGenLeft+CmpN/PlGenLeft:%>ijddás%> NPxC ;
 +N+Pl+Loc+CmpN/Sg+CmpN/DefSgGen+CmpN/DefPlGen+CmpN/SgLeft+CmpN/SgNomLeft+CmpN/SgGenLeft+CmpN/PlGenLeft:%>ijnni%> NPxVvowch ;
 +N+Pl+Com+CmpN/Sg+CmpN/DefSgGen+CmpN/DefPlGen+CmpN/SgLeft+CmpN/SgNomLeft+CmpN/SgGenLeft+CmpN/PlGenLeft:%>ijddi%> NPxPlComV1 ;

LEXICON BOAHTINSHORTTV
@C.NeedNoun@ BOAHTINSHORTTVcase ;

LEXICON BOAHTINSHORTTVcase    !!= * __@CODE@__ +CmpN/Sg +CmpN/DefSgGen +CmpN/DefPlGen +CmpN/SgLeft +CmpN/SgNomLeft +CmpN/SgGenLeft +CmpN/PlGenLeft
 +CmpN/Sg+CmpN/DefSgGen+CmpN/DefPlGen+CmpN/SgLeft+CmpN/SgNomLeft+CmpN/SgGenLeft+CmpN/PlGenLeft: BOAHTINSHORTTVCT ;

LEXICON BOAHTINSHORTTVCT !!= * __@CODE@__
 +N+Sg+Nom:%> K ;
 +N+SgCmp:%>X7 flagON-R ;
 +N+SgCmp:%> flagOFF-R ;
 +N+Der+Der/viđá+Adv+Use/-Spell:»X7#viđá K ;
! +N+Der/viđi+Adv:»X7#viđi K ;
 +N+SgNomCmp+Err/Sub:X7# VEARA ;
 +N+Ess+Use/NG:%>in K ;   ! Dialects
 +N+Ess+Use/NG:%>en K ;   !Dialects
! +N+Ess:%>e K ; !not for nouns
 +N+Sg+Gen:%>a K ;
 +N+SgGenCmp:%>a R ;
 +N+Sg+Gen+CmpN/Sg+CmpN/DefSgGen+CmpN/DefPlGen+CmpN/SgLeft+CmpN/SgNomLeft+CmpN/SgGenLeft+CmpN/PlGenLeft+Use/NG:%> K ;  ! 
 +N+Sg+Acc:%>a K ;
!+Sg+Acc:%> K ; ! We suspect the Acc is never short
 +N+Pl+Nom:%>at K ;
 +N+Pl+Nom+CmpN/Sg+CmpN/DefSgGen+CmpN/DefPlGen+CmpN/SgLeft+CmpN/SgNomLeft+CmpN/SgGenLeft+CmpN/PlGenLeft+Err/Sub:%>ak K ; ! !Skániid dialect
 +N+Sg+Ill:%>ij K ;
 +N+Sg+Loc:%>is K ;
! +N+Sg+Loc+CmpN/Sg+CmpN/DefSgGen+CmpN/DefPlGen+CmpN/SgLeft+CmpN/SgNomLeft+CmpN/SgGenLeft+CmpN/PlGenLeft+Err/Sub:%>in K ; ! !SOUTH
 +N+Sg+Com:%>ijn K ;
 +N+Sg+Com+Err/Sub:%>ijnna K ;
 +N+Pl+Gen:%>ijd K ;
 +N+PlGenCmp:%>ijd R ;
 +N+Pl+Acc:%>ijd K ;
 +N+Pl+Ill:%>ijdda K ;
 +N+Pl+Loc:%>ijn K ;
 +N+Pl+Loc+CmpN/Sg+CmpN/DefSgGen+CmpN/DefPlGen+CmpN/SgLeft+CmpN/SgNomLeft+CmpN/SgGenLeft+CmpN/PlGenLeft+Err/Sub:%>ijs K ; ! !SOUTH
 +N+Pl+Loc+CmpN/Sg+CmpN/DefSgGen+CmpN/DefPlGen+CmpN/SgLeft+CmpN/SgNomLeft+CmpN/SgGenLeft+CmpN/PlGenLeft+Err/Sub:%>ijnna K ;
 +N+Pl+Com:%>ijgujn K ;
 +N+Pl+Com/Sh:%>ij%- ENDLEX ; !guosai- ja beziiguin
 +N+Sg+Nom+CmpN/Sg+CmpN/DefSgGen+CmpN/DefPlGen+CmpN/SgLeft+CmpN/SgNomLeft+CmpN/SgGenLeft+CmpN/PlGenLeft:%> NPx12C  ;
 +N+Sg+Gen+CmpN/Sg+CmpN/DefSgGen+CmpN/DefPlGen+CmpN/SgLeft+CmpN/SgNomLeft+CmpN/SgGenLeft+CmpN/PlGenLeft:%> NPxC ;
 +N+Sg+Acc+CmpN/Sg+CmpN/DefSgGen+CmpN/DefPlGen+CmpN/SgLeft+CmpN/SgNomLeft+CmpN/SgGenLeft+CmpN/PlGenLeft:%> NPxC ;
 +N+Sg+Ill+CmpN/Sg+CmpN/DefSgGen+CmpN/DefPlGen+CmpN/SgLeft+CmpN/SgNomLeft+CmpN/SgGenLeft+CmpN/PlGenLeft:%>asa%> NPxVvowch ;
 +N+Sg+Loc+CmpN/Sg+CmpN/DefSgGen+CmpN/DefPlGen+CmpN/SgLeft+CmpN/SgNomLeft+CmpN/SgGenLeft+CmpN/PlGenLeft:%>istti%> NPxVvowch ;
 +N+Sg+Com+CmpN/Sg+CmpN/DefSgGen+CmpN/DefPlGen+CmpN/SgLeft+CmpN/SgNomLeft+CmpN/SgGenLeft+CmpN/PlGenLeft:%>ijnni%> NPxVvowch ;
! +N+Pl+Nom+CmpN/Sg+CmpN/DefSgGen+CmpN/DefPlGen+CmpN/SgLeft+CmpN/SgNomLeft+CmpN/SgGenLeft+CmpN/PlGenLeft:%>ijddá%> NPx1V ;
 +N+Pl+Gen+CmpN/Sg+CmpN/DefSgGen+CmpN/DefPlGen+CmpN/SgLeft+CmpN/SgNomLeft+CmpN/SgGenLeft+CmpN/PlGenLeft:%>ijddi%> NPxVvowch ;
 +N+Pl+Acc+CmpN/Sg+CmpN/DefSgGen+CmpN/DefPlGen+CmpN/SgLeft+CmpN/SgNomLeft+CmpN/SgGenLeft+CmpN/PlGenLeft:%>ijddi%> NPxVvowch ;
 +N+Pl+Ill+CmpN/Sg+CmpN/DefSgGen+CmpN/DefPlGen+CmpN/SgLeft+CmpN/SgNomLeft+CmpN/SgGenLeft+CmpN/PlGenLeft:%>ijddás%> NPxC ;
 +N+Pl+Loc+CmpN/Sg+CmpN/DefSgGen+CmpN/DefPlGen+CmpN/SgLeft+CmpN/SgNomLeft+CmpN/SgGenLeft+CmpN/PlGenLeft:%>ijnni%> NPxVvowch ;
 +N+Pl+Com+CmpN/Sg+CmpN/DefSgGen+CmpN/DefPlGen+CmpN/SgLeft+CmpN/SgNomLeft+CmpN/SgGenLeft+CmpN/PlGenLeft:%>ijddi%> NPxPlComV1 ;

LEXICON BOAHTALADDANTV
@C.NeedNoun@ BOAHTALADDANTVcase ;

LEXICON BOAHTALADDANTVcase   !!= * __@CODE@__ +CmpN/Sg +CmpN/DefSgGen +CmpN/DefPlGen +CmpN/SgLeft +CmpN/SgNomLeft +CmpN/SgGenLeft +CmpN/PlGenLeft
 +CmpN/Sg+CmpN/DefSgGen+CmpN/DefPlGen+CmpN/SgLeft+CmpN/SgNomLeft+CmpN/SgGenLeft+CmpN/PlGenLeft: BOAHTALADDANTVCT ;

LEXICON BOAHTALADDANTVCT !!= * __@CODE@__
 +N+Sg+Nom:%> K ;
 +N+SgCmp:%> R ;
 +N+Der+Der/viđá+Adv+Use/-Spell:»#viđá K ;
 +N+SgNomCmp+Err/Sub:# VEARA ;
 +N+Ess:%>in K ;
 +N+Ess+Use/NG:%>en K ;   !Dialects
! +N+Ess:%>e K ; !not for nouns
 +N+Sg+Gen:%>a K ;
 +N+SgGenCmp:a R ;
 +N+Sg+Gen+CmpN/Sg+CmpN/DefSgGen+CmpN/DefPlGen+CmpN/SgLeft+CmpN/SgNomLeft+CmpN/SgGenLeft+CmpN/PlGenLeft+Err/Sub:%> K ;	!
 +N+Sg+Acc:%>a K ;
 +N+Pl+Nom:%>at K ;
 +N+Sg+Ill:%>ij K ;
 +N+Sg+Loc:%>is K ;
 +N+Sg+Loc+CmpN/Sg+CmpN/DefSgGen+CmpN/DefPlGen+CmpN/SgLeft+CmpN/SgNomLeft+CmpN/SgGenLeft+CmpN/PlGenLeft+Err/Sub:%>in K ; ! !SOUTH
 +N+Sg+Com:%>ijn K ;
 +N+Sg+Com:%>ijnna K ;
 +N+Pl+Gen:%>ijd K ;
 +N+PlGenCmp:%>ijd R ;
 +N+Pl+Acc:%>ijd K ;
 +N+Pl+Ill:%>ijdda K ;
 +N+Pl+Loc:%>ijn K ;
 +N+Pl+Loc+CmpN/Sg+CmpN/DefSgGen+CmpN/DefPlGen+CmpN/SgLeft+CmpN/SgNomLeft+CmpN/SgGenLeft+CmpN/PlGenLeft+Err/Sub:%>ijs K ; ! !SOUTH
 +N+Pl+Loc+CmpN/Sg+CmpN/DefSgGen+CmpN/DefPlGen+CmpN/SgLeft+CmpN/SgNomLeft+CmpN/SgGenLeft+CmpN/PlGenLeft+Err/Sub:%>ijnna K ;
 +N+Pl+Com:%>ijgujn K ;
 +N+Pl+Com/Sh:%>ij%- ENDLEX ; !guosai- ja beziiguin
 +N+Sg+Nom+CmpN/Sg+CmpN/DefSgGen+CmpN/DefPlGen+CmpN/SgLeft+CmpN/SgNomLeft+CmpN/SgGenLeft+CmpN/PlGenLeft:%> NPx12C  ;
 +N+Sg+Gen+CmpN/Sg+CmpN/DefSgGen+CmpN/DefPlGen+CmpN/SgLeft+CmpN/SgNomLeft+CmpN/SgGenLeft+CmpN/PlGenLeft:%> NPxC ;
 +N+Sg+Acc+CmpN/Sg+CmpN/DefSgGen+CmpN/DefPlGen+CmpN/SgLeft+CmpN/SgNomLeft+CmpN/SgGenLeft+CmpN/PlGenLeft:%> NPxC ;
 +N+Sg+Ill+CmpN/Sg+CmpN/DefSgGen+CmpN/DefPlGen+CmpN/SgLeft+CmpN/SgNomLeft+CmpN/SgGenLeft+CmpN/PlGenLeft:%>asa%> NPxVvowch ;
 +N+Sg+Loc+CmpN/Sg+CmpN/DefSgGen+CmpN/DefPlGen+CmpN/SgLeft+CmpN/SgNomLeft+CmpN/SgGenLeft+CmpN/PlGenLeft:%>istti%> NPxVvowch ;
 +N+Sg+Com+CmpN/Sg+CmpN/DefSgGen+CmpN/DefPlGen+CmpN/SgLeft+CmpN/SgNomLeft+CmpN/SgGenLeft+CmpN/PlGenLeft:%>ijnni%> NPxVvowch ;
! +Pl+Nom:%>ijddi%> NPxVvowch ; !^P^
 +N+Pl+Gen+CmpN/Sg+CmpN/DefSgGen+CmpN/DefPlGen+CmpN/SgLeft+CmpN/SgNomLeft+CmpN/SgGenLeft+CmpN/PlGenLeft:%>ijddi%> NPxVvowch ;
 +N+Pl+Acc+CmpN/Sg+CmpN/DefSgGen+CmpN/DefPlGen+CmpN/SgLeft+CmpN/SgNomLeft+CmpN/SgGenLeft+CmpN/PlGenLeft:%>ijddi%> NPxVvowch ;
 +N+Pl+Ill+CmpN/Sg+CmpN/DefSgGen+CmpN/DefPlGen+CmpN/SgLeft+CmpN/SgNomLeft+CmpN/SgGenLeft+CmpN/PlGenLeft:%>ijddás%> NPxC ;
 +N+Pl+Loc+CmpN/Sg+CmpN/DefSgGen+CmpN/DefPlGen+CmpN/SgLeft+CmpN/SgNomLeft+CmpN/SgGenLeft+CmpN/PlGenLeft:%>ijnni%> NPxVvowch ;
 +N+Pl+Com+CmpN/Sg+CmpN/DefSgGen+CmpN/DefPlGen+CmpN/SgLeft+CmpN/SgNomLeft+CmpN/SgGenLeft+CmpN/PlGenLeft:%>ijddi%> NPxPlComV1 ;

LEXICON IHTAMAT   !!= * __@CODE@__ Actio plurals
 +N+Sem/Act+SgCmp:%> R ;
 +N+Sem/Act+Der+Der/viđá+Adv+Use/-Spell:»#viđá K ;
! +N+Sem/Act+Der/viđi+Adv:»#viđi K ;
 +N+Sem/Act+SgNomCmp+Err/Sub:# VEARA ;
 +N+Sem/Act+Ess:%>in K ;
 +N+Sem/Act+Ess+Use/NG:%>en K ;   !Dialects
 +N+Sem/Act+Pl+Nom:%>at K ;
 +N+Sem/Act+Pl+Gen:%>ijd K ;
 +N+Sem/Act+PlGenCmp:%>ijd R ;
 +N+Sem/Act+Pl+Acc:%>ijd K ;
 +N+Sem/Act+Pl+Ill:%>ijdda K ;
 +N+Sem/Act+Pl+Loc:%>ijn K ;
 +N+Sem/Act+Pl+Loc+Err/Sub:%>ijnna K ;
 +N+Sem/Act+Pl+Loc+South+Err/Sub:%>ijs K ; ! !SOUTH
 +N+Sem/Act+Pl+Com:%>ijgujn K ;
 +N+Sem/Act+Pl+Com/Sh:%>ij%- ENDLEX ; !guosai- ja beziiguin
! +N+Sem/Act+Pl+Nom:%>ijddá%> NPx1V ;
! +Pl+Nom:%>ijddi%> NPxVvowch ; !^P^
 +N+Sem/Act+Pl+Gen:%>ijddi%> NPxVvowch ;
 +N+Sem/Act+Pl+Acc:%>ijddi%> NPxVvowch ;
 +N+Sem/Act+Pl+Ill:%>ijddás%> NPxC ;
 +N+Sem/Act+Pl+Loc:%>ijnni%> NPxVvowch ;
 +N+Sem/Act+Pl+Com:%>ijddi%> NPxPlComV1 ;


LEXICON IHTALUDDAMAT   !!= * __@CODE@__  No compound-forms, plural only, cmp-forms reintroduced
 +N+Sem/Act+Der+Der/viđá+Adv+Use/-Spell:»#viđá K ;
! +N+Sem/Act+Der/viđi+Adv:»#viđi K ;
 +N+Sem/Act+SgNomCmp+Err/Sub:# VEARA ;
 +N+Sem/Act+SgCmp:%> R ;
 +N+Sem/Act+Ess:%>in K ;
 +N+Sem/Act+Ess+Err/Sub:%>en K ;   !SDialects
! +N+Sem/Act+Ess:%>e K ; !not for nouns
 +N+Sem/Act+Pl+Nom:%>at K ;
 +N+Sem/Act+Pl+Gen:%>ijd K ;
 +N+Sem/Act+PlGenCmp:%>ijd R ;
 +N+Sem/Act+Pl+Acc:%>ijd K ;
 +N+Sem/Act+Pl+Ill:%>ijdda K ;
 +N+Sem/Act+Pl+Loc:%>ijn K ;
 +N+Sem/Act+Pl+Loc+Err/Sub:%>ijnna K ;
 +N+Sem/Act+Pl+Loc+South+Err/Sub:%>ijs K ; ! !SOUTH
 +N+Sem/Act+Pl+Com:%>ijgujn K ;
 +N+Sem/Act+Pl+Com/Sh:%>ij%- ENDLEX ; !guosai- ja beziiguin
! +N+Sem/Act+Pl+Nom:%>ijddá%> NPx1V ;
! +Pl+Nom:%>ijddi%> NPxVvowch ; !^P^
 +N+Sem/Act+Pl+Gen:%>ijddi%> NPxVvowch ;
 +N+Sem/Act+Pl+Acc:%>ijddi%> NPxVvowch ;
 +N+Sem/Act+Pl+Ill:%>ijddás%> NPxC ;
 +N+Sem/Act+Pl+Loc:%>ijnni%> NPxVvowch ;
 +N+Sem/Act+Pl+Com:%>ijddi%> NPxPlComV1 ;




LEXICON FALLA- !!= * __@CODE@__
 BOHCCO ;
 BOHCCU ;

LEXICON BOAZU-NE !!= * __@CODE@__
 +Sg+Nom: K ;
 +SgNomCmp:X7 flagON-R ;
 +SgNomCmp: flagOFF-R ;
 +Der+Der/viđá+Adv+Use/-Spell:»X7viđá K ;
! +Der/viđi+Adv:»X7viđi K ;
 +Ess:n K ;
 +Ess:n%> NPxC ;
 +Err/DerSub: KEAHTTA ;


LEXICON BOHCCO !!= * __@CODE@__
 +Sg+Nom: NPxV ;
 +Sg+Gen: K ;
 +Sg+Gen: NPxV ;
 +SgGenCmp: R ; 		! Already in LEXICON BOAZU
 +Sg+Acc: K ;
 +Sg+Acc: NPxV ;
 +Sg+Ill:s%> NPxC ;
 +Sg+Loc:s K ;
 +Sg+Loc+South+Err/Sub:n K ; ! !SOUTH
 +Sg+Loc:st%> NPxC ;
 +Pl+Nom:t K ;
 +Pl+Nom+Err/Sub:k K ; ! !Skániid dialect

LEXICON BOHCCU !!= * __@CODE@__
 +Sg+Ill:j K ;
 +Sg+Com:jn K ;
 +Sg+Com:jn%> NPxC ;
 +Pl+Gen:jd K ;
 +PlGenCmp:jd R ;
! +Pl+Nom:jd%> NPx1C ;
 +Pl+Gen:jd%> NPxC ;
 +Pl+Acc:jd K ;
 +Pl+Acc:jd%> NPxC ;
 +Pl+Ill:jde K ;
 +Pl+Ill:jdasa%> NPxVvowch ;
 +Pl+Loc:jn K ;
 +Pl+Loc+South+Err/Sub:js K ; ! !SOUTH
 +Pl+Loc:jn%> NPxC ;
 +Pl+Com:jgujn K ;
 +Pl+Com/Sh:j%- ENDLEX ;  !guosai- ja beziiguin
 +Pl+Com:jd%> NPxPlComC ;
 +Pl+Com+Err/Sub:jn%> NPxPlComC ;


LEXICON KEAHTTA !!= * __@CODE@__ Der/keahtta
 +Der/keahtta:%>#keahttá K ;
 +Der/keahtta+Err/Sub:%>#keahtá K ;
 +Der/keahtta+Err/Sub:%>#keahttái K ;
 +Der/keahtta:%>#keahttájin K ;
 +Der/geahtes+A+Attr:%>#keahtes K ; !
 +Der/geahtes+A+Attr+Err/Sub:%>#keahttes K ; 
 +Der/keahtta+Err/Sub:%>#keahtta K ;

LEXICON KEAHTTA-PRED !!= * __@CODE@__ Der/keahtta - only predforms
 +Der/keahtta:%>#keahttá K ;
 +Der/keahtta+Err/Sub:%>#keahtá K ;
 +Der/keahtta+Err/Sub:%>#keahttái K ;
 +Der/keahtta+Err/Sub:%>#keahtta K ;









